【裁判字號】    96,訴,465
【裁判日期】    970215
【裁判案由】    強盜等
【裁判全文】
臺灣雲林地方法院刑事判決               96年度訴字第465號
公  訴  人  臺灣雲林地方法院檢察署檢察官
被      告  甲○○
                      
                    （現於臺灣雲林第二監獄執行中）
選任辯護人  蕭敦仁律師
被      告  丙○○
                    （現羈押於臺灣雲林看守所）
指定辯護人  本院公設辯護人許俊雄
被      告  乙○○
                    （現羈押於臺灣雲林看守所）
指定辯護人  許哲嘉律師
被      告  何○舜  年籍詳卷
            吳○祥  年籍詳卷
            黃○齊  年籍詳卷
上三人共同
指定辯護人  本院公設辯護人許俊雄
被      告  己○○
選任辯護人  張智學律師
被      告  丁○○
                    （現於臺灣雲林第二監獄執行中）
上列被告因強盜等案件，經檢察官提起公訴（96年度偵字第2661
號、第2843號、第3121號、96年度少連偵字第12號、第14號、第
17號、第18號、第19號、第20號、第21號、第22號、第23號、第
24號、第25號【即96年度訴字第465號】），並經檢察官分別追
加起訴（即96年度偵字第3165號、96年度少連偵字第28號、第31
號【以上為96年度訴字第577號】、96年度少連偵字第34號【以
上為96年度訴字第578號】、96年度少偵字第12號、第13號、第
15 號、第17號、第18號、第19號、第20號、第24號、第25號、
第26 號、第27號、第29號、96年度少連偵字第35號、96年度偵
字第4126號【以上為96年度少訴字第7號】、96年度少偵字第31
號【以上為96年度少訴字第10號】、96年度少偵字第33號【以上
為96年度少訴字第12號】、96年度偵字第5574號、96年度少連偵
字第41號【以上為96年度訴字第845 號】），本院判決如下：
    主      文
甲○○所犯罪名及處罰，詳如附表壹「所犯罪名及處罰」欄所示
。應執行有期徒刑貳拾年，併科罰金新臺幣貳拾伍萬元，罰金如
易服勞役，以新臺幣壹仟元折算壹日，扣案附表貳所示應沒收之
物均沒收之，並應於刑之執行完畢或赦免後，令入勞動場所強制
工作年。
丙○○所犯罪名及處罰，詳如附表壹「所犯罪名及處罰」欄所示
。應執行有期徒刑拾伍年，併科罰金新臺幣拾伍萬元，罰金如易
服勞役，以新臺幣壹仟元折算壹日，扣案附表貳所示應沒收之物
均沒收之，並應於刑之執行完畢或赦免後，令入勞動場所強制工
作年。
乙○○所犯罪名及處罰，詳如附表壹「所犯罪名及處罰」欄所示
。應執行有期徒刑拾肆年，併科罰金新臺幣拾伍萬元，罰金如易
服勞役，以新臺幣壹仟元折算壹日，扣案附表貳所示應沒收之物
均沒收之，並應於刑之執行完畢或赦免後，令入勞動場所強制工
作年。
何○舜所犯罪名及處罰，詳如附表壹「所犯罪名及處罰」欄所示
。應執行有期徒刑拾貳年陸月，併科罰金新臺幣拾萬元，罰金如
易服勞役，以新臺幣壹仟元折算壹日，扣案附表貳所示應沒收之
物均沒收之。
吳○祥所犯罪名及處罰，詳如附表壹「所犯罪名及處罰」欄所示
。應執行有期徒刑拾壹年陸月，併科罰金新臺幣陸萬元，罰金如
易服勞役，以新臺幣壹仟元折算壹日，扣案附表貳所示應沒收之
物均沒收之。
黃○齊所犯罪名及處罰，詳如附表壹「所犯罪名及處罰」欄所示
。應執行有期徒刑拾年，併科罰金新臺幣萬元，罰金如易服勞
役，以新臺幣壹仟元折算壹日，扣案附表貳所示應沒收之物均沒
收之。
丁○○、己○○無罪。
    事      實
一、(一)甲○○明知未經許可，不得無故持有具有殺傷力之槍枝或
      子彈，竟於民國96年2 月17日前某日，自不詳來源取得仿
      FH廠1910型半自動手槍，換裝土造金屬槍管，具殺傷力之
      改造手槍3 支（槍枝管制編號：0000000000號、
      0000000000號、0000000000號）及具殺傷力之改造子彈17
      顆後，意圖為自己不法之所有，基於竊盜、強盜、未經許
      可持有具有殺傷力之改造手槍及改造子彈之犯意聯絡，夥
      同乙○○、丙○○、真實姓名年籍不詳綽號「阿龍」、「
      阿光」及「阿光」之友人等成年男子及14歲以上未滿18歲
      之何○舜、吳○祥、黃○齊（年籍均詳卷），先由甲○○
      至如附表壹編號1 至編號12及編號17所示之電子遊藝場、
      汽車旅館勘查地形，並由黃○齊於附表壹編號6 、11、17
      所示時間、地點，以持客觀上足供兇器使用之剪刀1 支，
      分別插入車牌號碼00-0000 號、00- 0000號、00-0000 號
      自用小客車電門後發動之方式，竊取上開自用小客車，作
      為犯罪代步之用，再由甲○○提供前揭改造手槍3 支、改
      造子彈17顆、電擊棒2 支、黑色頭套5 只、紅色棉質手套
      15 個 及塑膠製綁條11條，及乙○○所有之木質棒球棍2
      支等工具（平常由乙○○負責保管），明確（即附表壹編
      號1 至編號12及編號17）或概略（即附表壹編號14至編號
      16）指定犯案地點後，指揮乙○○、丙○○、「阿龍」、
      「阿光」及「阿光」之友人、何○舜、吳○祥、黃○齊，
      以2 至5 人1 組（各詳如附表壹編號1 至編號17「共犯欄
      」所示，惟就附表壹編號13部分被告甲○○並無犯意聯絡
      ），駕駛上開竊得之自用小客車，於附表壹編號1 至編號
      17之所示時間、地點，持上開客觀上足供兇器使用之改造
      手槍、改造子彈、電擊棒、木質棒球棍等工具，以附表壹
      編號1 至編號17所示之犯罪手段，分別強盜附表壹編號1
      至編號17所示被害人財物（除附表壹編號6 預備強盜、附
      表壹編號8 、編號13加重強盜未遂外，其餘均既遂），所
      得財物由參與該次強盜者及甲○○平分花用，而共同持有
      上開具有殺傷力之改造手槍3 支及子彈17顆。
    (二)甲○○於96年4 月中旬某日，發起以糾集年輕人、未滿18
      歲少年為竊盜及持槍強盜犯罪為宗旨之「中華民國梅花企
      業交流協會」（下稱「梅花協會」）犯罪組織，以雲林縣
      斗六市○○路646 巷137 號為根據地，四處吸收成員，甲○○並擔任會長，主持、操縱並指揮「梅花協會」之一切
      事務。「梅花協會」其下分設有「精會」、「誠會」等內
      部之管理結構，並有「會規」、「公司守則」供成員遵從
      ，成員若未遵守內部管理規範，則施以新臺幣（下同）
      300 元至10,000元不等之罰款。甲○○並吸收未滿18歲之
      許○鵬（另由臺灣高等法院臺南分院96年少上訴字1387號
      審理中）、丙○○亦吸收未滿18歲之吳○霖（經本院少年
      法庭以96年度少護字第120 號執行感化教育3 年）、吳○
      祥、何○舜加入「梅花協會」，並任命許○鵬擔任「精會
      」會長、丙○○擔任「誠會」會長、乙○○擔任「誠會」
      風紀長、吳○祥擔任「誠會」和組組長、何○舜擔任「誠
      會」刑堂等職。未滿18歲之陳○良（經本院少年法庭96年
      少護字120 號執行保護管束）及黃○齊亦參與「梅花協會
      」。戊○○（通緝中）則簽署「梅花協會」入會志願書。
      甲○○於成立「梅花協會」後，繼續指揮丙○○、乙○○
      、「阿龍」、「阿光」及「阿光」之友人、吳○祥、何○
      舜、黃○齊等人，以同上方式，為附表壹編號6 至編號17
      （就附表壹編號13部分被告甲○○並無犯意聯絡）之竊盜
      、強盜，所得財物由參與該次強盜者及甲○○平分花用，
      如有剩餘則充作「梅花協會」之公基金使用。
    (三)嗣經警於96年5 月10日5 時30分許查獲，並分別在00-
      0000號自小客車內及雲林縣斗六市○○路646 巷137 號內
      扣得附表貳之物。
二、案經雲林縣警察局斗南分局、斗六分局、虎尾分局及南投縣
    政府警察局南投分局、竹山分局報告臺灣雲林地方法院檢察
    署檢察官暨自動檢舉偵查起訴及追加起訴。
    理      由
甲、有罪部分：
壹、程序部分：
一、按被告以外之人於審判外之言詞或書面陳述，除法律有規定
    者外，不得作為證據。又被告以外之人於審判外之陳述，雖
    不符前4條之規定，而經當事人於審判程序同意作為證據，
    法院審酌該言詞陳述或書面陳述作成時之情況，認為適當者
    ，亦得為證據，刑事訴訟法第159條第1項、第159條之5第1
    項定有明文。
二、查被害人戌○○、宙○○、玄○○、Ｃ○○、Ｄ○○、Ａ○○、壬○○、子○○、寅○○、申○○之警詢筆錄；被害人
    癸○○、未○○、卯○○、午○○、地○○、辰○○、巳○○、辛○○、庚○○、丑○○、酉○○、宇○○、Ｂ○○、
    黃○○、亥○○、天○○之警詢及檢察官訊問之具結筆錄；
    證人即同案共犯吳○霖、陳○良之警詢（不包括被告甲○○
    部分）、檢察官訊問之具結筆錄；證人即同案共犯許○鵬之
    警詢（不包括被告甲○○部分）、檢察官訊問之具結筆錄及
    法官訊問筆錄（不包括被告甲○○部分）；共同被告何○舜
    、吳○祥、黃○齊、丙○○、乙○○、戊○○（對其他被告
    而言）之警詢（不包括被告甲○○部分，及乙○○警詢不包
    括被告丙○○部分）、檢察官訊問之具結筆錄及法官訊問筆
    錄（不包括被告甲○○部分）；及現場圖、雲林縣警察局車
    輛尋獲電腦輸入單、贓物認領保管單、斗六分局斗六派出所
    受理各類案件紀錄表、雲林縣警察局車輛協尋電腦輸入單、
    「誠會」會規、公司守則、清潔部門守則及會議紀錄各1 份
    、入會志願書10份、被告丙○○簽的本票6 張、Ｅ○○所簽
    本票5 張、被告乙○○簽的本票2 張、Ｆ○○簽的本票2 張
    、通訊監察譯文、梅花協會「誠會」會員名單及通知單各1
    份、空白入會志願書1 大疊，均為被告甲○○、丙○○、乙○○何○舜、吳○祥、黃○齊以外之人於審判外之言詞及書
    面陳述，惟被告甲○○、丙○○、乙○○、何○舜、吳○祥
    、黃○齊及檢察官於本院審理時同意作為證據，本院揆諸前
    開法條規定，並審酌前開言詞及書面陳述作成時之情況，認
    為適當，自得作為證據，合先敘明。
貳、實體部分：
一、被告之辯解：
    (一)訊據被告甲○○矢口否認有何附表壹所示發起犯罪組織、
      加重竊盜、加重強盜（包含未遂或預備）、未經許可持有
      改造手槍、改造子彈之犯行，辯稱：
      1.「梅花協會」之會長為Ｋ○○，被告甲○○未曾發起或
        參加「梅花協會」，也沒有指揮同案被告等人持改造手
        槍、改造子彈、電擊棒等工具從事加重竊盜、加重強盜
        ，僅因受友人Ｇ○○祖父之託，才前往幫忙整理Ｇ○○
        位在雲林縣斗六市○○路646 巷137 號之別墅，及在內
        鋸樹。
      2.縱認被告甲○○成立「梅花協會」，惟「梅花協會」成
        立前，部分成員已多次實施強盜犯行，即便「梅花協會
        」成立後，強盜所得亦由參與之人與被告甲○○朋分，
        並未充作「梅花協會」收入，且部分「梅花協會」成員
        如被告丁○○、戊○○及己○○等人，均未曾參與強盜
        犯罪，顯見強盜僅部分「梅花協會」成員所為，「梅花
        協會」並非為實施強盜而成立之犯罪組織；再者「梅花
        協會」組織鬆散，成員也多為少不經事之年輕人，難認
        有何上下關係可言，亦無可能長期存續。是「梅花協會
        」既無內部管理結構，也未以犯罪為宗旨，遑論具有集
        團性、常習性及脅迫或暴力性之組織，自非犯罪組織甚
        明。
      3.另本案除同案被告供述及證述內容外，無其餘補強證據
        ，再者同案被告等人就各該強盜犯行究係何人提議，前
        後供述不一，或謂臨時起意，或謂被告丙○○、被告乙○○、「阿龍」提議甚或參與作案者共同決定云云，是
        難認被告甲○○就此部分應負共犯之責。
    (二)訊據被告丙○○、被告乙○○、被告何○舜、被告吳○祥
      、被告黃○齊固均坦承有附表壹編號1 至編號18之加重竊
      盜、加重強盜（包含未遂及預備部分）、未經許可持有改
      造手槍、改造子彈犯行，惟矢口否認有何附表壹編號19之
      參與犯罪組織犯行，均辯稱：「梅花協會」與被告等人持
      槍強盜犯罪係屬兩事，「梅花協會」乃為跳八家將而成立
      ，況且遍觀全卷並無證據顯示「梅花協會」以犯罪為宗旨
      ，也未見內部管理結構，更遑論具有集團性、常習性及脅
      迫或暴力性之組織，自非犯罪組織。
二、本院之認定：
    (一)被告乙○○、被告丙○○、真實姓名年籍不詳綽號「阿龍
      」、「阿光」及「阿光」之友人等成年男子及14歲以上未
      滿18歲之被告何○舜、被告吳○祥、被告黃○齊等人，先
      由被告黃○齊於附表壹編號6 、11、17所示時間、地點，
      以持剪刀1 支分別插入00-0000 號、00-0000 號、
      00-0000 號自小客車電門後發動之方式，竊取上開自用小
      客車後，再由被告乙○○將平日保管之仿FH廠1910型半自
      動手槍，換裝土造金屬槍管之改造手槍3 支（槍枝管制編
      號：0000000000號、0000000000號、0000000000號）及改
      造子彈17顆、電擊棒2 支、黑色頭套5 只、紅色棉質手套
      15個及塑膠製綁條11條，及被告乙○○所有之木質棒球棍
      2 支等工具帶至雲林縣斗六市○○路646 巷137 號集結後
      ，由被告乙○○、被告丙○○、「阿龍」、「阿光」及「
      阿光」之友人、被告何○舜、被告吳○祥、被告黃○齊其
      中2 至5 人（詳如附表壹編號1 至17所示）1 組，駕駛上
      開竊得之自用小客車，於附表壹編號1 至編號17之時間、
      地點，以附表壹編號1 至編號17所示之犯罪手段，分別強
      盜附表壹編號1 至編號17所示被害人財物（除附表壹編號
      6 預備強盜、附表壹編號8 、13加重強盜未遂外，其餘均
      既遂）。又未滿18歲之許○鵬、吳○霖、陳○良、被告何
      ○舜、被告吳○祥、被告黃○齊及被告丙○○、被告乙○○均有參加於96年4 月中旬成立，以雲林縣斗六市○○路
      646 巷137 號為會館之「梅花協會」，「梅花協會」其下
      分設有「精會」、「誠會」，並有「會規」、「公司守則
      」供成員遵從，違反者施以罰金300 至10,000元不等之處
      分，其中許○鵬擔任「精會」會長、被告吳○祥擔任「誠
      會」和組組長、被告何○舜擔任「誠會」刑堂、被告丙○○擔任「誠會」會長、被告乙○○擔任「誠會」風紀長等
      職。嗣警於96年5 月10日5 時30分許分別在00-0000 號自
      小客車內及雲林縣斗六市○○路646 巷137 號內扣得附表
      貳之物之事實，業據被害人即戌○○、宙○○、玄○○、
      Ｃ○○、Ｄ○○、Ａ○○、壬○○、子○○、寅○○、申
      ○○於警詢；被害人癸○○、未○○、卯○○、午○○、
      地○○、辰○○、巳○○、辛○○、庚○○、丑○○、酉
      ○○、宇○○、Ｂ○○、黃○○、亥○○、天○○於警詢
      及檢察官訊問時具結指述綦詳，核與證人即同案共犯吳○
      霖、陳○良於警詢、檢察官訊問之具結證述；證人即同案
      共犯許○鵬於警詢、檢察官訊問之具結及法官訊問之證述
      情節相符，且為被告何○舜、被告吳○祥、被告黃○齊、
      被告丙○○、被告乙○○迭於警詢、檢察官訊問及本院審
      理時供承不諱，並有現場圖、雲林縣警察局車輛尋獲電腦
      輸入單、贓物認領保管單、斗六分局斗六派出所受理各類
      案件紀錄表、雲林縣警察局車輛協尋電腦輸入單、照片、
      通訊監察譯文等在卷，及附表貳之物扣案可稽；又扣案附
      表貳編號1 之改造手槍3 支、附表貳編號2 之改造子彈9
      顆（試射後僅餘6 顆）經送內政部刑事警察局鑑定後，認
      均有殺傷力乙情，有該局刑鑑字第0960074270號槍彈鑑定
      書（96年偵字第2661號卷(二)第20頁至第25頁）鑑定結果：
      「1.送鑑手槍3 枝，鑑定情形如下：(1)1 枝（槍枝管制編
      號0000000000），認係改造手槍，由仿FN廠1910型半自動
      手槍製造之槍枝，換裝土造金屬槍管而成，擊發功能正常
      ，可供擊發適用子彈使用，研判具殺傷力。(2)1 枝（槍枝
      管制編號0000000000），認係改造手槍，由仿FN廠1910型
      半自動手槍製造之槍枝，換裝土造金屬槍管而成，擊發功
      能正常，可供擊發適用子彈使用，研判具殺傷力。(3)1 枝
      （槍枝管制編號0000000000），認係改造手槍，由仿FN廠
      1910型半自動手槍製造之槍枝，換裝土造金屬槍管而成，
      擊發功能正常，可供擊發適用子彈使用，研判具殺傷力。
      2.送鑑子彈9 顆，認均係改造子彈，由金屬彈殼加裝直徑
      7.9 ±0.5 ㎜金屬彈頭而成，採樣3 顆試射，均可擊發認
      具殺傷力。」在卷可考，堪以認定。
    (二)附表壹編號1 至編號18加重竊盜、加重強盜及未經許可持
      有改造手槍及改造子彈部分：
      1.被告乙○○、丙○○、何○舜、吳○祥、黃○齊部分：
        訊據被告乙○○、丙○○、何○舜、吳○祥、黃○齊均
        坦白承認為附表壹編號1 至編號18所示之加重竊盜、加
        重強盜及未經許可持有改造手槍、改造子彈之犯行，並
        有上開證據可佐已如前述，堪以認定。
      2.改造子彈顆數部分：
        (1)96年5 月10日查獲時扣得附表壹編號2 所示9 顆改造
          子彈，經採樣其中3 顆試射，均可擊發，認均具有殺
          傷力，已如前述。
        (2)96年5 月10日查獲時扣得附表壹編號3 所示彈殼1 顆
          ，經內政部刑事警察局鑑定後，認係金屬彈殼乙情，
          有該局刑鑑字第0960074270號槍彈鑑定書（96年偵字
          第2661號卷(二)第20頁至第25頁）1 份在卷，本院於97
          年1 月22日審理時，被告何○舜供稱：「落網那天，
          剛好卡子彈，所以我讓他射擊出來。」（本院卷(三)97
          年1 月22日審理筆錄第61頁），則該顆子彈既經被告
          何○舜以改造手槍擊發，應具有殺傷力無疑。
        (3)另被告乙○○在附表壹編號1 「都市龍」案中持改造
          手槍對空開槍1 槍；被告丙○○在附表壹編號3 「黃
          金馬」、編號4 「松旺」案中均持改造手槍對空開槍
          各1 槍；被告丙○○、被告何○舜、被告吳○祥於附
          表壹編號10「香蕉園」案中各持改造手槍對空開槍各
          1 槍；被告丙○○於附表壹編號17「鴻源」案中持改
          造手槍對空開槍1 槍，既上開共計7 顆（即
          1+2+3+1=7 ）子彈各經被告乙○○、被告丙○○、被
          告何○舜、被告吳○祥以改造手槍擊發，則應均具有
          殺傷力，亦可認定。
        (4)從而，被告等人持以為附表壹編號1 至編號17加重強
          盜案件之改造子彈，應共計17顆（即9+1+7=17），又
          此與負責保管上開改造手槍及改造子彈之被告乙○○
          於本院97年1 月29日審理時供稱：「（問：你們原來
          最初有幾顆子彈？）20幾顆。」、「（問：為何只查
          到9 個？）因為作案都使用掉了。」（本院卷(三)97年
          1 月29日審理筆錄第11、12頁），所供改造子彈數量
          大致相符，可以認定。
      3.被告甲○○部分：
        (1)附表壹編號18未經許可持有改造手槍3 支及改造子彈
          17顆部分：
          改造手槍3 支及改造子彈17顆為被告甲○○所有：
            (甲)證人即同案被告乙○○於本院97年1 月16日審理
              時具結明確證稱：「（問：犯案工具如何來的？
              ）是甲○○的。是他放在我哪裡保管。」（本院
              卷(三)97 年1月16日審理筆錄第17頁）等語，核與
              證人即同案被告何○舜於97年1 月7 日本院審理
              時具結證稱：「（問：是否曉得扣案的槍是何人
              的？）甲○○的。」（本院卷(二)97年1 月7 日審
              理筆錄第35頁）等語相符。查同案被告乙○○、
              何○舜等人自警詢、偵查中乃至本院審理時，始
              終坦承附表壹編號18之持有改造手槍及改造子彈
              犯行，並無誣賴被告甲○○以推諉自身責任之可
              能或動機存在，再者其指證情節一致，並無歧異
              之處，是其證詞應可採信，顯見改造手槍及改造
              子彈實係被告甲○○所有，僅平日交給被告乙○○保管。
            (乙)又警方於96年5月10日查獲被告丙○○、被告乙○○、被告何○舜、被告吳○祥及被告黃○齊，
              當場扣得改造手槍2支及改造子彈5顆外，循線於
              同日上午5 時30分許，在雲林縣斗六市○○路
              646 巷137 號內拘獲被告甲○○等人，並在上址
              亦扣得改造手槍1 支、改造子彈4 顆等物乙情益
              顯。是被告甲○○辯稱改造手槍及改造子彈與其
              無關，非其所有云云，實屬無稽，均無可採。
          改造手槍及改造子彈取得時間：
            本案由於被告甲○○否認犯罪，無法得知其確切取
            得改造手槍及改造子彈的時間，惟因被告丙○○及
            被告乙○○於附表壹編號1 之96年2 月17日「都市
            龍」案件中已持本案改造手槍及改造子彈犯案，均
            經被告乙○○及被告丙○○坦承在卷已如前述，故
            被告甲○○至遲在96年2 月17日前已經取得上開改
            造手槍3 支及改造子彈17顆，應可認定。
          綜上，本案改造手槍3支及改造子彈17顆係被告甲○○於96年2 月17日前某日取得後，未經許可持有
            之事實，足以認定。
        (2)附表壹編號1 至編號12及編號17加重竊盜、加重強盜
          ：
          強盜地點大多由被告甲○○事先看點：
            證人即同案被告乙○○於本院97年1月16日審理時
            ，具結證稱：「（問：甲○○決定地點之前是否有
            先去勘查地點？）有。他看完回來之後就會跟我們
            講，那地點他去看過。」（本院卷(三)97年1 月16日
            審理筆錄第14頁）等語，核與證人即同案被告丙○○同日審理時具結證稱：「甲○○他起床就會去看
            地點，然後就會打給我，他說他有去看地點，就說
            那裡遊藝場生意很好。」（本院卷(三)97年1 月16日
            審理筆錄第41頁）等語；證人即同案被告何○舜於
            97年1 月7 日審理時具結證稱：「他會告訴我們說
            那個地方他已經看完了。」、「他會告訴我繼續搶
            ，地點有的他會看好，有的他叫我們自己去。」（
            本院卷(二)97年1 月7 日審理筆錄第33頁）等語；證
            人即同案被告吳○祥於96年1 月7日 本院審理時具
            結證稱：「有時候出去的時候，他說有出去看一下
            ，有看到幾個地點。」（本院卷(二)97年1 月7 日審
            理筆錄第41頁）等語相符。顯見被告甲○○於被告
            丙○○等人為附表壹編號1 至編號12及編號17之強
            盜前，多會事先勘查地點，判斷是否適宜作為強盜
            之目標。
          由被告甲○○聯絡同案被告至集結地點即雲林縣斗
            六市○○路646 巷137 號，分配工作，指揮犯案：
            證人即同案被告乙○○於本院97年1月16日審理時
            ，具結證稱：「（問：本件你被起訴幾件強盜行為
            ，地點由何人決定？）甲○○。」、「（問：何人
            負責任務分配？）甲○○。他將我們叫過去，他說
            誰要做什麼。我負責拿錢或是押人。通常是丙○○
            拿槍，吳○祥拿電擊棒。何○舜也拿槍。黃○齊負
            責開車。」、「（問：你參與的強盜案是否都從雲
            林縣斗六市○○路646 巷137 號出發？）前面大概
            2 、3 件不固定地方，後來幾件都是從那裡。」、
            「（問：你們都在雲林縣斗六市○○路646 巷137
            號做什麼？）集合，然後討論作那1 件。」、「（
            問：這個地方是何人去找出來？）甲○○。」、「
            （問：你們討論要怎麼去強盜時，有哪些人在場？
            ）我、丙○○、甲○○、何○舜、黃○齊、吳○祥
            。」（本院卷(三)97年1 月16日審理筆錄第5 、13、
            15、18、20至22頁）等語，核與證人即同案被告丙○○於同日審理時具結證稱：「（問：由何人指定
            有幾個人去？）也是甲○○，遊藝場裡面強盜，何
            人擔任什麼角色也是甲○○決定。」、「（問：這
            些犯案工具是何人攜帶由何人使用，這是何人分配
            ？）有，是甲○○。要作案之前，甲○○就會拿給
            誰說你用什麼，你用什麼，會說你進去之後你要怎
            麼辦。」（本院卷(三)97年1 月16日審理筆錄第41、
            42頁）等語；證人即同案被告黃○齊於96年1 月8
            日本院審理時具結證稱：「（問：你如何知道要去
            強盜？何人聯絡？）就甲○○打電話過來，就說要
            上班。」、「（問：甲○○有跟你約定說，如果以
            後打電話給你說要上班就要是要強盜？）對。」、
            「他【指被告甲○○】就說我負責開車。」、「（
            問：是否因為你會偷車自然而然就會去偷車？）算
            這樣。」、「搶完回去有時候甲○○就會先說，如
            明天要上班的話。」（本院卷(三)97年1 月8 日審理
            筆錄第6 、15、16、25頁）等語；證人即同案被告
            何○舜於97年1 月7 日本院審理時具結證稱：「（
            問：你們去強盜，是怎麼分配職務？何人分配？）
            就那時出去前大約會先排練一下何人負責什麼。甲○○。」、「（問：甲○○如何叫你？）打電話。
            」（本院卷(二)97年1 月7 日審理筆錄第33至35頁）
            等語相符。足見被告甲○○在勘查完地點後，即電
            話聯絡被告丙○○等人至雲林縣斗六市○○路646
            巷137 號會館集合，告知當日強盜地點、任務分配
            ，而指揮被告丙○○等人犯附表壹編號1 至編號
            12及編號17 之竊盜及強盜案件。
          由被告甲○○提供犯案工具：
            證人即同案被告乙○○於本院97年1 月16日審理時
            ，具結證稱：「（問：這些犯案工具，除了槍械還
            有什麼？）電擊棒及棒球棒。放在我租屋處所那裡
            。」、「甲○○會跟我講，我們今天要犯案，我們
            要作案之前才會出去拿【犯案工具】。」（本院卷
            (三)97年1 月16日審理筆錄第15至16頁）等語，核與
            證人即同案被告丙○○於同日審理具結證稱：「改
            造手槍及電擊棒、頭套、手套都是交給乙○○保管
            ，每當要犯案時，如果當時乙○○不在場，甲○○
            就叫我用我的手機打給乙○○。」（本院卷(三)97年
            1 月16日審理筆錄第42、43頁）等語；證人即同案
            被告吳○祥於97年1 月7 日本院審理時具結證稱：
            「手套及頭套是甲○○花錢買的，槍枝部分我知道
            是甲○○寄放在乙○○那裡。因為我有看到甲○○
            買【頭套、手套】1 整套回來，也說頭套在漲價。
            」、「頭套、手套有時從甲○○車上拿出來，有時
            候寄放在乙○○那裡，槍枝都是乙○○拿出來的。
            」（本院卷(二)97年1 月7 日審理筆錄第42、43頁）
            等語相符。是除上開改造手槍3 支及改造子彈17顆
            係被告甲○○所有，平日交由被告乙○○保管已如
            前述外，被告甲○○尚購買電擊棒、頭套及手套等
            犯案工具，一併交由被告乙○○保管，而於被告甲○○指揮被告丙○○等人外出強盜時，再聯絡被告
            乙○○將前揭犯案工具帶到集合地點分發被告丙○○等人使用，亦可認定。
          事後由被告甲○○在雲林縣斗六市○○路646巷137
            號「梅花協會」會館分錢，被告甲○○也分到1份
            ：
            證人即同案被告乙○○於本院97年1月16日審理時
            ，具結證稱：「（問：搶來的金錢如何分？去哪裡
            分？）有去的人都會分。在雲林縣斗六市○○路
            646巷137號。」、「（問：誰分？）甲○○。」、
            「我知道他【指被告甲○○】都會拿1 份，如果我
            們5 個人去，就會分成6 份，其餘有多出來的零錢
            的話，會當成會館用的資金。」（本院卷(三)97年1
            月16日審理筆錄第16、17頁）等語，核與證人即同
            案被告丙○○於同日審理具結證稱：「（問：你們
            強盜所得款項何人分配？）甲○○。」、「（問：
            在那裡分配？）前面那幾件不一定，是在車上，不
            一定地方。從3 月底後來那幾件案件，大約都在文
            化路那裡分。」、「（問：何人分？）甲○○。、
            「有去都有分。」、「（問：甲○○有沒有分到？
            ）要，他提供地點及槍枝。（本院卷(三)97年1 月16
            日審理筆錄第45、46頁）等語；證人即同案被告黃
            ○齊於97年1 月8 日本院審理時，具結證稱：「（
            問：在那裡【分錢】？）查獲地。」、「都要分1
            份給他【指被告甲○○】。」（本院卷(三)97年1 月
            8 日審理筆錄第11、25頁）等語；證人即同案被告
            何○舜於97年1 月7 日本院審理時具結證稱：「出
            去的人分1 份，另外分1 份給甲○○。」、「（問
            ：在哪裡分錢？）會館。」、「（問：誰負責分錢
            ？）拿回去給甲○○。」、「（問：你們回來會跟
            甲○○報告你們強盜哪幾間、強盜所得？）會。」
            （本院卷(二)97年1 月7 日審理筆錄第34頁）等語；
            證人即同案被告吳○祥於同日本院審理時具結證稱
            ：「分有去搶的人，1 份給甲○○。」、「由甲○○來分。」、「（問：在那裡分？）在會館。」、
            「我知道我搶的部分他【指被告甲○○】都有分到
            。」（本院卷(二)97年1 月7 日審理筆錄第43、44
            、52頁）是證人均一致指述，其等附表壹編號1 至
            編號12及編號17外出強盜所得，均拿回雲林縣斗六
            市○○路646 巷137 號會館，交給被告甲○○來分
            錢，且除實際外出強盜者各分得1 份外，還要分1
            份給被告甲○○，足以認定。
          由上述可知，被告甲○○雖然沒有實際外出為附表
            壹編號1 至編號12及編號17之加重竊盜及加重強盜
            ，然而在整個竊盜、強盜的流程裡，處處都看得到
            被告甲○○的主導性及重要性：無論是事先勘查地
            點，確認各該電子遊戲場、汽車旅館之地點及生意
            狀況，乃至於聯絡實際下手強盜之成員，以及由誰
            負責持改造手槍，由誰持電擊棒，由誰偷車供犯案
            之用，由誰開車把風等細節之任務分配，並提供頭
            套、手套、電擊棒、改造手槍及改造子彈等一應俱
            全的犯案工具，全部都是由被告甲○○決定，最後
            強盜所得，還需拿回被告甲○○提供之集結處所即
            雲林縣斗六市○○路646 巷137 號會館，由被告甲○○負責分錢，且除了實際下手竊盜、強盜者外，
            被告甲○○也平分獲得1 份。被告甲○○之所以毋
            須外出實際下手竊盜、強盜，也能分到犯罪所得的
            理由，正在於此，正因為被告甲○○根本是整個竊
            盜、強盜犯罪的主導者，幕後的決策者，才能理所
            當然地平分犯罪所得。被告甲○○辯稱其與附表壹
            編號1 至編號12及編號17加重竊盜、加重強盜完全
            無涉云云，全無可採。是被告甲○○就附表壹編號
            1 至編號12及編號17之竊盜、強盜犯罪，有犯意聯
            絡及行為分擔，至為明確，均可認定。
        (3)附表壹編號14「綠園」、編號15「竹山歐悅」及編號
          16「易百拉」部分：
          附表壹編號14「綠園」、編號15「竹山歐悅」及編
            號16「易百拉」部分，均由被告丙○○、被告何○
            舜、被告吳○祥、被告黃○齊等人，於96年5 月7
            日同日所涉犯，即被告丙○○、被告何○舜、被告
            吳○祥、被告黃○齊等人，由被告黃○齊駕駛車牌
            號碼00-0000 號自用小客車，先至南投縣南投市「
            綠園」汽車旅館強盜後，於10餘分鐘後，順路至南
            投縣竹山鎮「歐悅」汽車旅館再度強盜，再於2 、
            30分鐘後，回雲林縣斗六市○○路646 巷137 號會
            館的路上，順路至雲林縣斗六市「易百拉」電子遊
            戲場三度強盜。就此，被告甲○○辯稱即便認定其
            共犯附表壹其餘強盜，惟此部分應屬臨時起意云云
            。
          查證人即同案被告丙○○固於97年1 月16日本院審
            理時具結證稱：「（問：在你參與強盜這幾件有沒
            有是你臨時起意，沒有在規劃範圍裡面？）有。綠
            園、歐悅及易百拉。那時是甲○○叫我們去南投，
            叫我們一路作回來，看我們要做那幾間。」、「（
            問：後來你們說一路作案回來，這地點何人決定？
            ）大家決定。」（本院卷(三)97年1 月16 日 審理筆
            錄第43、44頁）等語；證人即同案被告黃○齊固於
            97年1 月8 日本院審理時具結證稱：「（問：竹山
            歐悅汽車旅館有無印象？）有，這是臨時起意。」
            、「（問：雲林縣南投縣南投市○○里○○路46號
            綠園汽車旅館是否有印象？）有，這是臨時起意。
            就是上去然後回來順路這樣。」（本院卷(三)97年1
            月8 日審理筆錄第9 、10 頁） 等語；證人即同案
            證人吳○祥固於97年1 月7 日審理時具結證稱：「
            像上次從南投下來那次都是臨時起意的。有綠園開
            始然後竹山歐悅、石榴路易百拉這3 間是我們在車
            上臨時起意，其他都是甲○○報點的，看我們要搶
            那邊。」、「（問：甲○○沒有提過要去綠園強盜
            ？）沒有。我們從斗六開車到南投，一路強盜。」
            （本院卷(二)97年1 月7 日審理筆錄第41、49頁）等
            語。是證人即同案被告丙○○、黃○齊及吳○祥均
            證稱附表壹編號14「綠園」、編號15「竹山歐悅」
            及編號16「易百拉」部分是「臨時起意」等語。
          然而細繹證人即同案被告丙○○、黃○齊及吳○祥
            所謂的「臨時起意」，應僅指「詳細強盜地點」是
            實際參與該3 次強盜之人「臨時決定」而「不是被
            告甲○○事先指定」的，並非表示該3 次「強盜犯
            行」是實際參與者「臨時起意」的，此從證人即同
            案被告丙○○前揭證稱「那時是甲○○叫我們去南
            投，叫我們一路作回來，看我們要做那幾間。」（
            本院卷(三)97年1 月16日審理筆錄第43 頁） 等語及
            證人即同案被告吳○祥於97年1 月7日 審理時具結
            證稱：「（問：你們去【綠園、竹山歐悅及易百拉
            】之前甲○○在場？）在。」、「（問：甲○○知
            道你們要去強盜？）知道。」、「（問：你們沒有
            跟甲○○一起討論？）他說叫我們往南投那裡方向
            去強盜就對了，我們往南投竹山那裡去看到就搶。
            」、「（問：回來之後甲○○在場？）在。」、「
            （問：你們原來要去南投也是打算要強盜？）是，
            強盜那些是看完之後臨時決定的。」、「（問：這
            3 個地方【綠園、竹山歐悅及易百拉】搶到的錢，
            甲○○都有分到錢？）有。」、「（問：是否能說
            一下不是他【指被告甲○○】報點，為何可以分錢
            ？）因為他有出槍枝，他有出借工具給我們。」（
            本院卷(二)97年1 月7 日審理筆錄第49至50頁、第57
            至60頁）等語甚明，顯現附表壹編號14「綠園」、
            編號15「竹山歐悅」及編號16「易百拉」這3 件強
            盜案件，固然詳細地點「綠園」、「竹山歐悅」汽
            車旅館及「易百拉」電子遊戲場都不是被告甲○○
            事先去看點之後決定的，但被告甲○○事前仍有指
            示「往南投方向去搶」，依然提供其所有改造手槍
            、電擊棒等犯案工具，且最重要的，被告甲○○事
            後也都有分到這3 件強盜案件各1 份的犯罪所得，
            足見被告甲○○就上開附表壹編號14「綠園」、編
            號15「竹山歐悅」及編號16 「 易百拉」3 件強盜
            犯行，依然有犯意聯絡及行為分擔，均構成加重強
            盜共同正犯。
          此觀證人即同案被告何○舜於97年1 月7 日本院審
            理時具結證稱：「（問：有那個地點是他【被告甲○○】沒有指使你們，你們自己去搶的？）他會告
            訴我繼續搶，地點有的他會看好，有的他叫我們自
            己去。」、「（問：甲○○曾經說過你們自己去搶
            ，但是一定要搶東西回來這類的話？）有。」、「
            （問：他指揮的某地點沒有成功的話，你們必須要
            去強盜另1 間？）是。」（本院卷(二)97年1 月7 日
            審理筆錄第33、34頁）等語益顯，可見被告甲○○
            集結被告丙○○等人，提供犯案工具，並「明確指
            示」或「概略指示」強盜地點後，其實並不排除被
            告丙○○等人另外再找地點強盜，或除原本預定的
            目標外，多強盜幾間汽車旅館或電子遊戲場。應該
            說這其實是被告甲○○所期望的，被告丙○○等人
            每次外出強盜，能夠強盜更多的金錢回來花用，且
            實際上被告丙○○等人只要是有強盜所得，被告甲○○都有分到1份 亦如前述，因此被告甲○○就這
            些部分，也都有犯意聯絡及行為分擔無疑。
        (4)從而，被告甲○○就附表壹編號1 至編號12及編號14
          至編號18之未經許可持有改造手槍、改造子彈及加重
          竊盜、加重強盜部分，均有犯意聯絡及行為分擔，均
          係共犯，可以認定。
    (二)附表壹編號19組織犯罪部分：
      1.被告甲○○於96年4 月中旬，在雲林縣斗六市○○路
        646 巷137 號發起「梅花協會」，並任「梅花協會」會
        長；被告丙○○、被告乙○○、被告何○舜、被告吳○
        祥及被告黃○齊均有參加「梅花協會」：
        (1)被告丙○○、被告乙○○、被告何○舜、被告吳○祥
          及被告黃○齊均參加「梅花協會」，且由被告吳○祥
          擔任「誠會」和組組長、被告何○舜擔任「誠會」刑
          堂、被告丙○○擔任「誠會」會長、被告乙○○擔任
          「誠會」風紀長之事實，業據被告丙○○、被告乙○○、被告何○舜、被告吳○祥及被告黃○齊坦承不諱
          ，且有上開證據在卷可佐亦如前述，堪以認定。
        (2)被告甲○○雖然自始至終否認其發起「梅花協會」云
          云，惟證人即同案被告乙○○於97年1 月16日審理時
          具結明確證稱：「（問：梅花會會長是何人？）甲○○。」、「（問：梅花會名稱是何人取的？）甲○○
          。」（本院卷(三)97年1 月16日審理筆錄第11、19 頁
          ）等語；證人即同案被告丙○○於同日審理時具結證
          稱：「（問：梅花會何人成立？）甲○○。」、「（
          問：梅花會會長是何人？）甲○○。」（本院卷(三)97
          年1 月16日審理筆錄第40、41頁）等語；證人即共犯
          許○鵬於96年5 月10日檢察官訊問時具結證稱：「（
          問：梅花會的會長？）甲○○。」（96年度偵字第
          2661號卷(一)第54頁）等語；證人即共犯陳○良於96年
          5 月10日檢察官訊問時具結證稱：「（問：梅花會的
          會長？）甲○○。」（同上偵卷第52頁）等語；證人
          即同案被告吳○祥於96年5 月10日檢察官訊問時具結
          證稱：「（問：梅花會的會長？）甲○○。」（同上
          偵第50頁）等語，是均一致並無歧異地指證被告甲○○係發起「梅花協會」之人，且為「梅花協會」之會
          長；參以前開證人均已或於檢察官訊問時，或在本院
          審理中，都坦承證人自己有參加「梅花協會」，故也
          沒有推卸責任給被告甲○○以求脫免本身罪責的風險
          和可能存在，是認前開證人的證詞皆屬可信，被告甲○○之辯解亦不可採。則被告甲○○為「梅花協會」
          之發起人且為「梅花協會」之會長，亦可認定。
        (3)「梅花協會」之成立時間：
          由於被告甲○○否認犯罪，因此難以認定「梅花協會
          」成立之確切時間。然而從證人即同案被告何○舜96
          年5 月17日檢察官訊問時，具結證稱：「（問：梅花
          會是何時成立的？）約是在4 月中旬成立的。」（同
          上偵卷第137 頁）等語；共犯許○鵬於96年5 月10日
          警察詢問時，供稱：「（何人於何時何地創辦『中華
          民國梅花企業交流協會』？）是甲○○（綽號小白）
          大約於96年4 月中旬，在查獲現場（雲林縣斗六市○○路646 巷137 號）成立該會。」（斗警偵字第
          0960003408號卷第33頁）等語；被告吳○祥96年6 月
          22日警察詢問時，供稱：「（問：中華民國梅花企業
          交流協會於何時成立？）約96年4 月中旬左右。」（
          雲警南刑字第0961000641號卷第25頁）等語，大致可
          以認定「梅花協會」是在96年4 月中旬時，在雲林縣
          斗六市○○路646 巷137 號會館成立。
      2.「梅花協會」為犯罪組織：
        (1)按組織犯罪防制條例第2 條規定，本條例所稱之犯罪
          組織，係指3人以上，有內部管理結構，以犯罪為宗
          旨，或以其成員從事犯罪活動，具有集團性、常習性
          及脅迫性或暴力性之組織。所謂「以犯罪為宗旨」之
          組織係指其組織以妨害公共安寧秩序及其他某種類之
          犯罪為目的者而言，最高法院27年上字第2118號判例
          意旨可資參照。再組織是否以犯罪為宗旨，應綜觀其
          成員所從事之活動性質而定，不問是否頒立幫規及其
          文字內容為何。而所謂「內部管理結構」係指有上下
          屬從關係之謂，亦即組織內部有主持人或首領與幫派
          層級之分，有階級領導，下屬須服從主持人或首領之
          命令行事，顯示犯罪組織內部指揮從屬等層級管理的
          特性，有別於共犯、結夥犯之組成。「常習性」乃指
          組織以長期存續為目的，成員有不務正業，而以犯罪
          為經常性、習慣性之活動而言，與實際存續時間之長
          短無關。
        (2)「梅花協會」以「槍砲、竊盜、強盜等」犯罪為宗旨
          ：
          參與強盜犯行者均「梅花協會」之成員，且成立「
            梅花協會」後，強盜犯行趨於組織化、密集化：
            被告甲○○於96年4 月中旬，在雲林縣斗六市○○
            路646 巷137 號發起「梅花協會」；被告丙○○、
            被告乙○○、被告何○舜、被告吳○祥及被告黃○
            齊均有參加「梅花協會」之事實業已認定如前；又
            被告甲○○、被告丙○○、被告乙○○、被告何○
            舜、被告吳○祥及被告黃○齊等人，共同持附表壹
            編號18之改造手槍及改造子彈，涉犯附表壹編號1
            至編號17之強盜復如前述。而觀諸被告甲○○等6
            人之竊盜、強盜等犯行，大概可以分為3 個階段：
            一開始只有被告甲○○、被告丙○○、被告乙○○
            3 人，零星於相距近2 個月之96年2 月17日、96年
            4 月7 日各涉犯附表壹編號1 「都市龍」及編號2
            「統一櫻花」強盜案件；而在「梅花協會」96年4
            月中旬成立前數日，加入被告何○舜，分別在96年
            4 月10日、96年4 月11日及96年4 月15日，涉犯附
            表壹編號3 「黃金馬」、編號4 「松旺」及編號5
            「金冠」強盜案件；待「梅花協會」96年4 月中旬
            成立後，再加入被告吳○祥、被告黃○齊、「阿龍
            」、「阿光」、「阿光」之友人等人，強盜犯行更
            加密集，在短短96年4 月28日至96年5 月10日不過
            13日間，即涉犯附表壹編號6 「金傑克」、編號7
            「歡樂」、編號8 「御花園」、編號9 「歐悅」、
            編號10「香蕉園」、編號11「掌中鑽」、編號12「
            皇居」、編號13「星辰」、編號14「綠園」、編號
            15「竹山歐悅」、編號16「易百拉」、編號17「鴻
            源」等11件強盜案件，顯見在「梅花協會」成立後
            ，不但參與強盜者均係「梅花協會」成員，且參與
            強盜人數變多，行動也更加組織化、系統化，有負
            責偷車的被告黃○齊、負責持改造手槍的被告丙○○與被告何○舜、及負責持電擊棒的被告乙○○與
            被告吳○祥，各依其「專長」分司其職，非僅烏合
            倉促成行的強盜集團，而是有規劃的行動。此觀在
            96年4 月30日，甚至還分為2 組人力，由「阿龍」
            、被告何○舜為附表壹編號8 「御花園」強盜案件
            ；被告乙○○、被告黃○齊為編號9 「歐悅」強盜
            案件乙節甚明。
          以雲林縣斗六市○○路646 巷137 號「梅花協會」
            會館作為強盜集結處所：
            被告丙○○等人外出犯案時，均會經被告甲○○電
            話聯絡後，至雲林縣斗六市○○路646 巷137 號「
            梅花協會」會館集結後出發等情均如前述，也可以
            從這裡看得出來，被告丙○○等人的強盜犯行，是
            以雲林縣斗六市○○路646 巷137 號即「梅花協會
            」的會館作為根據地，在「梅花協會」會館集合，
            也在「梅花協會」會館討論、分派工作，從「梅花
            協會」會館出發強盜，連最後強盜財物回來，都還
            會返回「梅花協會」會館，由被告甲○○平分強盜
            所得。實在很難相信被告甲○○等6 人的強盜行為
            ，是和「梅花協會」毫無關連的。
          強盜所得剩款充作「梅花協會」公基金：
            證人即同案被告乙○○於97年1 月16日本院審理時
            ，具結證稱：「如果我們5 個人去，就會分成6 份
            ，其餘有多出來零錢的話，會當成會館用的資金。
            」（本院卷(三)97年1 月16日審理筆錄第17頁），其
            前於96年5 月10日警察詢問時亦明確供稱：「平時
            行搶所得分贓所剩之零頭均充公為本會之公基金。
            」（斗警偵字第0960003408號卷第96頁）等語。則
            強盜如果如被告丙○○、乙○○、被告何○舜、被
            告吳○祥、被告黃○齊辯稱之僅是「部分」會員「
            私下」的行為，「和梅花協會沒有關係」，則強盜
            所得既然是私下取得，只要參與強盜的人平分花用
            就好，為何會將平分剩餘之零頭，特別充作「梅花
            協會」的公基金、資金使用，在在顯見被告乙○○
            等人強盜犯行和「梅花協會」確實相關，正是因為
            強盜是「梅花協會」的行為，剩下的零頭才會充作
            「梅花協會」的公基金，充實「梅花協會」的財源
            。
          站衛兵：
            再觀諸證人即同案被告丙○○於97年1 月16日本院
            審理時具結證稱：「（問：在雲林縣斗六市○○路
            646 巷137 號有無安排人站衛兵？）甲○○有打算
            這麼做，但是還沒有。因為我們被抓前2 天，許○
            鵬及精會會員來我們會館，有猜拳輸的人去站。」
            、「是甲○○叫我們猜拳，那時站衛兵的地方是我
            們被抓前1 天弄好的，那時甲○○拿出對講機，站
            衛兵那裡1 支，泡茶那裡1 支。」（本院卷(三)97年
            1 月16日審理筆錄第45頁）等語，核與證人陳○良
            於97年1 月15日本院審理時具結證稱：「我之前有
            看到那裡有人站衛兵。我有過去站一下子。然後我
            就走了。」、「（問：站衛兵的地方距離你之前看
            到門口的照片多遠？）大概5 公尺。」、「（問：
            所以這個地方只有你一開始看的照片那個路口？）
            是。」、「（問：你看過誰在那裡站衛兵？）恍惚
            【即被告丙○○】。」、「站衛兵的人會問你是誰
            ，然後跟裡面的人講，才開門，可以進去。」、「
            他會跟對講機的人講，講完之後就幫你開門。」、
            「（問：你看到恍惚就一起過去幫忙站衛兵？）是
            。」（本院卷(三)97年1 月15日審理筆錄第6 、19至
            21頁）等語，及卷附照片所示雲林縣斗六市○○路
            646 巷137 號會館門口附近設有木製崗哨，並擺放
            桌椅，且備有對講機和會館內的人聯絡乙情相符。
            是雲林縣斗六市○○路646 巷137 號「梅花協會」
            會館，如果沒有拿來供非法之用，則一般聚集場所
            ，豈有必要特別設置「崗哨」，還需要「站衛兵」
            ，且在有人來訪時以對講機和會館內人員聯絡確認
            沒有問題後才放行，均與常情相違，啟人疑竇。
          「梅花協會」和八家將並無關係：
            被告甲○○等6 人雖均於本院審理時，辯稱「梅花
            協會」是用來跳八家將賺錢之用，和成員私下的強
            盜犯行無涉。然而觀諸「梅花協會」全名「中華民
            國梅花企業交流協會」，完全看不出哪裡和八家將
            相關，也看不出來使用這個名字，如何能讓有需要
            請八家將出陣頭的團體，能夠判斷「梅花協會」是
            專門出陣頭跳八家將。再者八家將除甘柳將軍（甘
            鵬飛、柳鈺）、范謝將軍（謝必安、范無救）及四
            季大神（春夏秋冬四神，姓氏分別為何、張、徐、
            曹）8 人外，縱使加上差役、提解，所需參加人數
            不過10幾人，然而除本案被告甲○○6 人外，扣案
            附表貳編號19之已填寫姓名之「梅花協會」入會志
            願書即有10份，然而已經印妥尚未填寫之扣案如附
            表貳編號21之空白「梅花協會」入會志願書，竟然
            高達225 張，難以想像何種八家將需要吸收這麼多
            的人，甚至還預慮將來「擴充」必要，準備了如此
            多張的空白入會志願書。況且，如果只是跳八家將
            ，何必還要大費周章填寫入會志願書，宣示「余誓
            以至誠，參加中華民國梅花企業交流協會，在會長
            領導之下，以忠義為根本，光大中華梅花協會為職
            志，並遵守法規，恪守一切條規戒律，永不犯法，
            如有違背誓章者，願受本會嚴厲之處罰，特立此志
            願書為證」，這都是非常難以想像的。更不用提光
            是跳八家將的地點，證人即同案被告乙○○、丙○○均稱從未在雲林縣斗六市○○路646 巷137 號會
            館練習（本院卷(三)97年1 月16日審理筆錄第9 、10
            、41頁）；但證人證人吳○霖、證人即同案被告吳
            ○祥則證稱在雲林縣斗六市○○路646 巷137 號會
            館練習（本院卷(三)97年1 月16日審理筆錄第61、62
            頁；本院卷(二)97年1 月7 日審理筆錄第44至47頁）
            此2 種迥異的說法。
          被告乙○○、被告丙○○、被告何○舜、被告吳○
            祥及被告黃○齊前均曾自白：
            更何況被告何○舜於96年6 月22日警察詢問時，明
            確供稱：「甲○○設置該神壇，其目的主要是利用
            該神壇名義成立八家將吸收少年加入其創立之梅花
            幫會，再利用指揮入會之少年犯案。」、「入會之
            後才知道甲○○所指之賺錢，就是利用我們去犯強
            盜案。」（雲警南刑字第0961000641號卷第37、39
            頁）等語；被告吳○祥亦於同日警察詢問時供述：
            「我加入當天甲○○與丙○○告訴我該中華民國梅
            花企業交流協會是以強盜犯罪集團為成立宗旨。」
            （同上警卷第25頁）、96年5 月10日檢察官訊問時
            具結證稱：「（問：梅花會是作何事？）有搶劫。
            」、「（問：梅花會的收入？）打劫來的。」（96
            年度偵字第2661號卷(一)第50頁）；被告丙○○於96
            年5 月17日檢察官訊問時具結證稱：「（問：梅花
            會主要的目的是搶錢？）是。」（同上偵卷第142
            頁），均已明確地坦承犯行；並被告乙○○於本案
            96年7 月3 日起訴送審時、96年8 月21日及96年11
            月28日準備程序時；被告何○舜、被告吳○祥、被
            告黃○齊於96年9 月12日起訴送審及96年11 月26
            日準備程序時，均承認包括組織犯罪在內之全部犯
            行，有各該準備程序筆錄在卷可考，是其等至本院
            審理時，翻異前供，藉口為練八家將而組成「梅花
            協會」，均係臨訟圖免之詞，並無足採。
          綜上，「梅花協會」成立目的確以槍砲、竊盜、強
            盜等犯罪為其宗旨，亦足認定。
        (3)「梅花協會」有內部管理結構：
          「梅花協會」有分會及各幹部等組織管理結構：
            「梅花協會」由被告甲○○擔任會長，並分為親、
            愛、精、誠等分會，其中目前僅「精會」、「誠會
            」有組織，由許○鵬擔任「精會」會長、被告吳○
            祥擔任「誠會」和組組長、被告何○舜擔任「誠會
            」刑堂、被告丙○○擔任「誠會」會長、被告乙○○擔任「誠會」風紀長等職亦如前述，其中「誠會
            」會長統籌「誠會」一切事務、和組組長專門拉會
            員入會及幫會員找工作、刑堂職司幫規之宣傳及違
            反會規處罰之執行、風紀長職司環境整潔管理及違
            反會規之處罰等情，亦據被告乙○○於96年6 月22
            日警察詢問時、被告丙○○於96年5 月10日警察詢
            問時、被告吳○祥於96年5 月11日法官訊問時、被
            告何○舜於96年5 月11日法官訊問時及96年6 月22
            日警察詢問時供述無訛（雲警南刑字第0961000641
            號卷第32、38頁；斗警偵字第0960003408號卷第71
            頁；96年度少調字第111 號卷第42、46、47頁）、
            ；顯見「梅花協會」確實是個有層級，有架構，具
            有內部管理結構之組織。
          設有「會規」，如違反規定，施以處罰：
            證人即同案被告乙○○於97年1 月16日本院審理時
            具結證稱：「（問：在會館裡面有無貼什麼與梅花
            會相關的規則？）我看時是有。」、「丙○○被罰
            過。好像吳○祥也有。他們處罰時都會有簽本票，
            只要有犯罪的話，甲○○就會叫他們簽本票，月底
            的時候就會結，然後拿錢出來還。」、「（問：跟
            刑堂那位講？）何○舜。」、「（問：由他【指被
            告何○舜】執行？）是。」（本院卷(三)97年1 月16
            日審理筆錄第28、29、34、35 頁） 等語；證人即
            同案被告丙○○亦於同日本院審理時具結證稱：「
            （問：除了你之外還有誰被罰過？）我記得有1 次
            我與乙○○吵架，我與他都被罰500 元。我當時與
            乙○○意見不合，甲○○罰我們1 人500 元。」、
            「（問：規則是何人擬定？）甲○○叫何○舜還是
            誰擬定的。」（本院卷(三)97年1 月16日審理筆錄第
            50、51頁）等語；核與附表貳編號22之本票12張，
            其中編號493591、493592號本票左方存根聯分別記
            載係被告乙○○及被告丙○○因公然爭執，於96年
            5 月7 日各被罰款500 元，受款人為何○舜等情相
            符；並有附表貳編號15、16、17之「誠會」會規、
            「公司守則」、「清潔部門守則」及附表貳編號編
            號22 之本票（包含被告丙○○簽的本票6 張、Ｅ
            ○○所簽本票1 張、被告乙○○簽的本票2 張、吳
            ○霖簽的本票1 張及Ｆ○○簽的本票2 張，本票左
            方存根聯上均註明「原因」、「日期」、「支付金
            額」、「受款人」、「付款地」等資訊）在卷可考
            。被告何○舜亦於96年5 月10日警察詢問時自承：
            「梅花會有很多幫規，成員犯錯以罰款處置。」、
            「（問：警方人員查扣多張之面額500 元商業本票
            ，是否就是梅花會成員之罰款證明？）是。」、「
            （問：梅花會所收之罰款所得由何人管理？作何用
            途？）都是由我負責管理，所有罰款作為各會之基
            金使用。」、（斗警偵字第0960003408號卷第45、
            46頁）等語。是均足見「梅花協會」設有密密麻麻
            規定（公司守則39條、清潔部門守則20條及「誠會
            」會規21條）供成員遵守，如有違反上開規定，動
            輒罰款300 元至10,000元不等之罰鍰，並由違規會
            員簽發本票後交刑堂即被告何○舜執行。
          承此，「梅花協會」除設有分會、會長、風紀長、
            組長、刑堂等層級、架構，各司其職，實際上得以
            管領所屬成員，此外並設有種種規定，一旦違反則
            以罰鍰論處，顯見「梅花協會」確有其內部管理結
            構存在。
        (4)常習性：
          「梅花協會」於查獲前仍不斷擴充：
            證人即同案被告乙○○於97年1 月16日本院審理時
            具結證稱：「甲○○叫我們裡面的會長、組長等人
            要去拉人。」（本院卷(三)97年1 月16日審理筆錄第
            31頁）等語；核與證人即同案被告丙○○於同日審
            理時具結證稱：「甲○○叫我拉人，他說會長可以
            1 人抽成50到100 元。」（本院卷(三)97年1 月16
            日審理筆錄第51頁）等語相符，顯示「梅花協會」
            在成立之後，被告甲○○仍要求各成員仍須不斷介
            紹、召募新的成員進來，不斷擴充人力。此從早已
            印妥之高達225 張之空白入會志願書亦可見一斑，
            足見「梅花協會」非僅短時存在，而有「永續經營
            」的打算。
          再者「梅花協會」成員多為年輕人甚或未滿18歲之
            少年，平日未就學或外出工作，均聚集在雲林縣斗
            六市○○路646 巷137 號會館無所事事，並於夜間
            密集外出竊盜及持槍強盜已如前述。亦可看出「梅
            花協會」成員不務正業，以犯罪為經常性、習慣性
            之活動。
          參以「梅花協會」設有分會及內部層級之內部管理
            結構，且有會規加以管制，如非計畫長期存續，應
            不致於大費周章地設置制度、規模。
          是以，「梅花協會」雖然於96年4 月中旬成立未幾
            ，即於96年5 月10日遭查獲，實際存在時間並不久
            ，然而從上開證據，可以看出「梅花協會」組織係
            以長期存續為目的，是與實際存在時間長短無關，
            又其成員不務正業，以竊盜、持槍強盜犯罪為經常
            性、習慣性之活動，確實具有「常習性」無疑。
        (5)從而，「梅花協會」以竊盜、持槍強盜等暴力性犯罪
          為宗旨之集團，具有內部管理結構，並長期存續、犯
          罪為經常、習慣性之常習性存在，為犯罪組織無疑，
          應可認定。
      3.被告甲○○知情而發起、主持、操縱及指揮「梅花協會
        」犯罪組織；被告丙○○、被告乙○○、被告何○舜、
        被告吳○祥及被告黃○齊知情而參加「梅花協會」犯罪
        組織：
        被告甲○○發起「梅花協會」，自任「梅花協會」會長
        ，被告丙○○、被告乙○○、被告何○舜、被告吳○祥
        及被告黃○齊均有參與「梅花協會」，且「梅花協會」
        實係犯罪組織已如前述。查被告甲○○身為「梅花協會
        」會長，握有「梅花協會」實權，主持、統理「梅花協
        會」一切事務，指揮被告丙○○等人竊盜及持槍強盜，
        丙○○為「誠會」會長、被告乙○○為風紀長、被告何
        ○舜為刑堂、被告吳○祥為「誠會」和組組長，均擔任
        要職，且包含被告黃○齊在內，均有持附表壹編號18之
        改造手槍及改造子彈，各參與如附表壹編號1 至編號17
        所示之竊盜、強盜案件，且除被告甲○○外，均或於偵
        查中，或於本院準備程序中各坦承參與犯罪組織，均已
        說明如上，是就「梅花協會」確係犯罪組織，實難諉為
        不知，亦可認定。
      4.被告甲○○、被告丙○○各自吸收未滿18歲之許○鵬、
        吳○霖、何○舜、吳○祥參加「梅花協會」：
        證人吳○霖於97年1 月16日本院審理時具結證稱：「（
        問：誰邀你加入【梅花協會】？）丙○○。」（本院卷
        (三)97年1 月16日審理筆錄第61頁）；證人許○鵬於97
        年1 月8 日本院審理時具結證稱：「（問：當初是何人
        邀請你參加梅花會？）甲○○。」（本院卷(三)97年1 月
        8 日審理筆錄第30頁）；證人即同案被告吳○祥於97年
        1 月7 日本院審理時具結證稱：「（問：當初入會報名
        單是何人交給你填寫？）丙○○。」（本院卷(二)97年1
        月7 日審理筆錄第43頁）；何○舜於96年5 月11日法官
        訊問時供述：「（問：你加入是誰介紹的？）丙○○。
        」（96年度少調字第111 號卷第47頁背面）等語，是被
        告甲○○、被告丙○○各自吸收未滿18歲之許○鵬、吳
        ○霖、何○舜、吳○祥參加「梅花協會」，也可認定。
    (三)綜上所述，本案事證明確，被告甲○○、被告丙○○、被
      告乙○○、被告何○舜、被告吳○祥及被告黃○齊附表壹
      加重竊盜、加重強盜、未經許可持有改造手槍及改造子彈
      及組織犯罪之犯行均堪以認定，應依法論科。
二、論罪科刑之理由：
    (一)按組織犯罪防制條例第2條規定，該條例所稱之犯罪組織
      ，係指3 人以上，有內部管理結構，以犯罪為宗旨或其成
      員從事犯罪活動，具有集團性、常習性及脅迫性或暴力性
      之組織而言。再依該條立法說明，第2 條明定防制對象「
      犯罪組織」之定義，為3 人以上，有內部管理結構，以犯
      罪為宗旨或以其成員從事犯罪活動，具有集團性、常習性
      及脅迫性或暴力性之組織。其所謂「內部管理結構」者，
      在於顯示犯罪組織之內部層級管理特性，以別於一般共犯
      或結夥犯之組成。另所謂「集團性」、「常習性」、「脅
      迫性」或「暴力性」等特性，乃犯罪組織表彰於外之組織
      性質，揆諸外國立法例，均有所考。其義在於表徵犯罪組
      織所具有「以眾暴寡」、「不務正業」、「施加脅迫」、
      「加諸暴力」等性。並參考刑法第154 條及外國立法例，
      將參加犯罪組織之行為，認定為具預備犯性質之犯罪，且
      將刑法必要共犯之首謀及參與犯罪組織之犯行，針對現行
      犯罪組織之複雜性，擴張其概念，使及於發起、主持、操
      縱、指揮等不同層次之犯行，均予規範處罰，以收遏制之
      效。查被告甲○○發起「梅花協會」，自任會長，以暴力
      犯罪為宗旨，吸收成員超過3 人以上，並設有「精會」、
      「誠會」等分會，且有「精會」、「誠會」會長、風紀長
      、組長、刑堂等組織內部任務編組，統轄成員，而其成員
      於「梅花協會」成立後，持附表壹編號18之改造手槍及改
      造子彈，從事附表壹編號6 至編號17之加重竊盜及加重強
      盜等暴力犯行，具有集團性、常習性及脅迫性或暴力性，
      自屬犯罪組織無訛。
    (二)查改造手槍、改造子彈經鑑定後均具有殺傷力業如前述，
      如持以對人身射擊，即可能造成傷亡；電擊棒係金屬製品
      ，一旦開啟可發射強烈電流；木質棒球棍質地堅硬，如持
      以攻擊，亦可能造成人身受傷；及未扣案剪頭髮之剪刀1
      支，係金屬製品，質硬而形尖，非常銳利，是前開之物客
      觀上均足對人之身體、生命構成威脅，自各屬兇器之1 種
      。
    (三)又被告甲○○、被告丙○○、被告乙○○、被告何○舜、
      被告吳○祥及被告黃○齊等人以如附表壹編號1 至編號17
      所示，分持改造手槍裝填改造子彈、電擊棒、木質棒球棍
      ，以對空鳴槍、持木質棒球棍打破玻璃、持改造手槍、電
      擊棒指向被害人頭部、胸部威嚇，喝令其跪下、蹲下或不
      要動等強暴方式，再強取財物，自已使被害人達於不能抗
      拒之程度。
    (四)1.核被告甲○○所為，係犯刑法第321 條第1 項第3 款加
        重竊盜罪、第328 條第5 項預備強盜罪、第330 條第1
        項加重強盜罪、第330 條第2 項、第1 項加重強盜未遂
        罪；槍砲彈藥刀械管制條例第8 條第4 項未經許可持有
        可發射子彈具殺傷力之改造手槍罪、第12條第4 項未經
        許可持有改造子彈罪；組織犯罪防制條例第3 條第1 項
        前段主持犯罪組織罪（詳如附表壹「罪名欄」所載）。
        被告甲○○兼有發起、操縱及指揮犯罪組織之低度行為
        ，應為主持之高度行為所吸收，不另論罪。
      2.核被告丙○○所為，係犯刑法第321 條第1 項第3 款加
        重竊盜罪、第330 條第1 項加重強盜罪；槍砲彈藥刀械
        管制條例第8 條第4 項未經許可持有可發射子彈具殺傷
        力之改造手槍罪、第12條第4 項未經許可持有改造子彈
        罪；組織犯罪防制條例第3 條第1 項後段參與犯罪組織
        罪（詳如附表壹「罪名欄」所載）。
      3.核被告乙○○所為，係犯刑法第321 條第1 項第3 款加
        重竊盜罪、第330 條第1 項加重強盜罪、第330 條第2
        項、第1 項加重強盜未遂罪；槍砲彈藥刀械管制條例第
        8 條第4 項未經許可持有可發射子彈具殺傷力之改造手
        槍罪、第12條第4 項未經許可持有改造子彈罪；組織犯
        罪防制條例第3 條第1 項後段參與犯罪組織罪（詳如附
        表壹「罪名欄」所載）。
      4.核被告何○舜所為，係犯刑法第321 條第1 項第3 款加
        重竊盜罪、第328 條第5 項預備強盜罪、第330 條第1
        項加重強盜罪、第330 條第2 項、第1 項加重強盜未遂
        罪；槍砲彈藥刀械管制條例第8 條第4 項未經許可持有
        可發射子彈具殺傷力之改造手槍罪、第12條第4 項未經
        許可持有改造子彈罪；組織犯罪防制條例第3 條第1項
        後段參與犯罪組織罪（詳如附表壹「罪名欄」所載）。
      5.核被告吳○祥所為，係犯刑法第321 條第1 項第3 款加
        重竊盜罪、第328 條第5 項預備強盜罪、第330 條第1
        項加重強盜罪、第330 條第2 項、第1 項加重強盜未遂
        罪；槍砲彈藥刀械管制條例第8 條第4 項未經許可持有
        可發射子彈具殺傷力之改造手槍罪、第12條第4 項未經
        許可持有改造子彈罪；組織犯罪防制條例第3 條第1項
        後段參與犯罪組織罪（詳如附表壹「罪名欄」所載）。
      6.核被告黃○齊所為，係犯刑法第321 條第1 項第3 款加
        重竊盜罪、第328 條第5 項預備強盜罪、第330 條第1
        項加重強盜罪；槍砲彈藥刀械管制條例第8 條第4 項未
        經許可持有可發射子彈具殺傷力之改造手槍罪、第12
        條第4 項未經許可持有改造子彈罪；組織犯罪防制條例
        第3 條第1 項後段參與犯罪組織罪（詳如附表壹「罪名
        欄」所載）。
    (五)被告甲○○、乙○○、丙○○、何○舜、吳○祥、黃○齊
      附表壹編號19主持、參與「梅花協會」犯罪組織之行為，
      各係犯組織犯罪防制條例第3 條第1 項前段之主持組織犯
      罪、同條項後段之參與犯罪組織罪，而該罪各係刑法第
      154 條第1 項首謀、參與以犯罪為宗旨之結社罪之特別規
      定，依特別法優先普通法原則，自應優先適用，附此說明
      。
    (六)又按未經許可持有槍枝、子彈，其持有之繼續，為行為之
      繼續，亦即一經持有該槍彈，罪即成立，至其持有行為終
      了時，均論為一罪，不得割裂。查本案被告甲○○於96年
      2 月17日前某日取得改造手槍及改造子彈後，平日均交由
      被告乙○○保管，於附表壹編號1 至編號17強盜時，始由
      被告乙○○經被告甲○○指示，將改造手槍及改造子彈帶
      至雲林縣斗六市○○路646 巷137 號集結處所，分發給當
      日分組進行強盜之被告丙○○、被告乙○○、「阿龍」、
      「阿光」及「阿光」之友人、被告何○舜、被告吳○祥及
      被告黃○齊等人，持以犯附表壹編號1 至編號17之加重強
      盜案件，雖各次強盜完了後均將改造手槍及未使用完畢之
      改造子彈交還被告乙○○保管，惟前開被告等人自首次犯
      案時，應均有繼續持有上開改造手槍及改造子彈犯案之犯
      意，其持有之犯行應自各自首次持改造手槍、改造子彈參
      與加重強盜案時，即告成立，而至96年5 月10日為警查獲
      時，持有行為始告終了，故均應論為一罪。
    (七)附表壹編號8 「御花園」部分，被告何○舜持改造手槍1
      支抵住「御花園」盧姓小姐頭部，強迫其開門欲入內強盜
      ，因盧姓小姐沒有鑰匙無法開啟大門，並因「御花園」櫃
      檯小姐,癸ＯＯ已撥打電話報警，被告何○舜始罷手離去等
      情，業據癸○○於96年6 月13日檢察官訊問時具結證述甚
      詳（96年度偵字第2661號卷(二)第65頁）；另附表壹編號13
      「星辰」部分，被告乙○○等人已持球棒打破玻璃門欲入
      內強盜，因發現後方有來車而罷手離去等情，亦均經被告
      乙○○等人供承在卷，均為強盜財物而已施強暴，已著手
      為加重強盜犯行而未遂，均構成刑法第330 條第2 項、第
      1 項加重強盜未遂罪。至附表壹編號6 「金傑克」部分，
      「阿龍」、被告何○舜、被告吳○祥、被告黃○齊等人雖
      已至「金傑克」電子遊戲場門口，惟因店門上鎖無法打開
      ，未能入內強盜，應僅屬預備強盜階段，構成同法第328
      條第5 項預備強盜罪。
    (八)附表壹編號8 「御花園」及附表壹編號13「星辰」部分，
      參與該次犯案之被告，均為強盜財物而已施強暴詳如前述
      ，均已著手為加重強盜犯行而未遂，應構成刑法第330 條
      第2 項、第1 項加重強盜未遂罪，非僅預備強盜階段，起
      訴法條應均予變更。又被告黃○齊共犯附表壹編號6 、編
      號10、編號11、編號14、編號15、編號16、編號17強盜案
      件，強盜手段均持改造手槍及改造子彈為之，被告黃○齊
      固僅負責開車把風接應行為，亦難解於共犯槍砲彈藥刀械
      管制條例第8 條第4 項未經許可持有改造手槍罪及同條例
      第12條第4 項未經許可持有改造子彈罪；另被告黃○齊就
      附表壹編號7 「金傑克」案件，雖僅負責駕駛竊得車牌號
      碼00-0000 號自用小客車搭載「阿龍」、被告何○舜及被
      告吳○祥前往，並在外把風，亦難解免於刑法第328 條第
      5 項預備強盜罪；起訴法條雖均漏未論列及此，惟起訴犯
      罪事實均已論及，業經起訴，並均經檢察官於準備程序加
      以主張，本院自得告知罪名併予審判，附此說明。
    (九)被告甲○○、被告丙○○、被告乙○○、被告何○舜、被
      告吳○祥、被告黃○齊及「阿龍」、「阿光」及「阿光」
      之友人間，各就附表壹編號1 至18之竊盜、強盜及未經許
      可持有改造手槍及改造子彈等犯行（詳如附表壹編號1 至
      編號18各「共犯欄」所示），各有犯意聯絡及行為分擔，
      應各論以共同正犯。
    (十)被告甲○○、被告丙○○、被告乙○○、被告何○舜、被
      告吳○祥、被告黃○齊，以一持有之行為，同時持有附表
      壹編號18所示改造手槍3 支及改造子彈17顆，係以一行為
      觸犯數罪名，為想像競合犯，應均從一重之未經許可持有
      可發射子彈具殺傷力之改造手槍罪處斷。又附表壹編號7
      「歡樂」案件，被告甲○○、被告丙○○以一加重強盜行
      為，同時強盜Ｈ○○、寅○○、申○○之財物；附表壹編
      號17「鴻源」案件，被告甲○○、被告丙○○、被告乙○○、被告何○舜、被告吳○祥及被告黃○齊以一加重強盜
      行為，同時強盜宇○○、酉○○、丑○○、Ｂ○○、庚○○、辛○○之財物，均以一行為觸犯數罪名，為想像競合
      犯，各應均從一重之加重強盜罪處斷。
    (十一)又被告甲○○、被告丙○○、被告乙○○、被告何○舜、
      被告吳○祥、被告黃○齊所犯如上所述各罪，犯意各別，
      行為互殊，均應予分論併罰。
    (十二)又被告甲○○、被告乙○○為附表壹編號1 至18（詳如附
      表壹「備註欄」所示）各行為時均已成年，係成年人與未
      滿18歲少年被告何○舜、被告吳○祥及被告黃○齊共同實
      施犯罪，均應依兒童及少年福利法第70條第1 項前段各加
      重其刑。至被告丙○○為附表壹編號1 至18各行為時雖已
      滿18歲，惟未滿20歲，並非成年人，自無須加重其刑，附
      此說明。
    (十三)又被告甲○○吸收未滿18歲之許○鵬；被告丙○○吸收未
      滿18歲之何○舜、吳○霖、吳○祥加入「梅花協會」犯罪
      組織，應依組織犯罪防制條例第4 條第3 款，就附表壹編
      號19主持及參與部分分別加重其刑。
    (十四)附表壹編號8 部分，被告甲○○、何○舜；附表壹編號13
      部分被告乙○○、何○舜、吳○祥各已著手為加重強盜之
      犯行而未遂，應各依法減輕其刑，被告甲○○就附表壹編
      號8 部分、乙○○就附表壹編號13部分並各依法先加後減
      之。
    (十五)被告何○舜、吳○祥、黃○齊行為時均係14歲以上未滿18
      歲之人，此有年籍資料在卷可憑，應依刑法第18條第2 項
      ，減輕其刑，被告何○舜就附表壹編號8 部分、被告何○
      舜、吳○祥就附表壹編號13部分各依法遞減之。
    (十六)按犯組織犯罪防制條例第3 條之罪，偵查中自白者，減輕
      其刑，組織犯罪防制條例第8 條第1 項後段定有明文，是
      凡組織犯罪防制條例第3 條之發起、主持、操縱、指揮或
      參與犯罪組織等罪，於偵查階段經自白者，即與該條項減
      輕其刑之要件相符，職司審判者祇能就減輕其刑之範圍予
      以裁量，不得置該條之規定而不論。查被告丙○○於96年
      5 月11日及96年5 月17日檢察官訊問時（96年度偵字第
      2661號卷(一)第77、141 、142 頁）、被告乙○○於96年5
      月11日檢察官訊問時（同上卷第73至74頁）、被告何○舜
      於96年5 月10日及96年5 月17日檢察官訊問時（同上卷第
      57、58、137 頁）、被告吳○祥於96年5 月10日檢察官訊
      問時（同上卷第50至53頁）、被告黃○齊於96年5 月10日
      檢察官訊問時（同上卷第60至61頁）之偵查中，均已自白
      確有犯組織犯罪防制條例之罪，應均依同該條例第8 條第
      1 項之規定減輕其刑，被告丙○○應依法先加後減之、被
      告何○舜、被告吳○祥及被告黃○齊並依法遞減輕之。
    (十七)爰審酌被告甲○○、被告乙○○、被告黃○齊、被告吳○
      祥並無構成累犯之前科；被告丙○○、被告何○舜並無前
      科，有臺灣高等法院被告前案紀錄表6 份在卷可稽，被告
      甲○○年紀輕輕，不思積極進取，竟擁槍彈自重，進而吸
      收年輕識淺之年輕人及未滿18歲之人，發起「梅花協會」
      犯罪組織，自命為會長，主持、操縱「梅花協會」，前後
      指揮手下竊車後持改造手槍、改造子彈、電擊棒、棒球棍
      等高危險之兇器，至雲林、嘉義、南投等地電子遊戲場及
      汽車旅館從事強盜犯行，造成被害人無論心理上或財物上
      ，均受有重大損失；被告丙○○甫滿18歲、被告乙○○20
      歲出頭，被告何○舜、被告吳○祥、被告黃○齊行為時14
      歲以上未滿18歲，竟受被告甲○○之吸收、指示，助紂為
      虐，四處強盜財物；及行為時幾由被告甲○○事前看點，
      電話連絡被告黃○齊竊車供強盜使用，並聯繫、分派任務
      ，提供集結處所及強盜使用之如附表貳編號1 、2 、4 、
      7 、9 、10所示工具，並事後平分贓款，被告丙○○參與
      之加重強盜案件多達13件，其中持槍犯案即達7 件，並有
      3 次對空鳴槍，被告乙○○參與之加重強盜案件亦達8 件
      ，其中3 次持槍犯案，並有2 次對空鳴槍，及平時均由乙○○保管改造手槍、改造子彈等強盜工具，被告何○舜參
      與之加重強盜案件多達13件，其中持槍犯案達12件，並有
      1 次對空鳴槍，被告吳○祥參與之加重強盜案件多達9 件
      ，其中持槍犯案2 件，並有1 件對空鳴槍，其餘多持電擊
      棒為之，被告黃○齊均下手竊取自小客車供強盜使用，參
      與加重強盜7 件均由其駕車並在外把風接應；及被告甲○○犯後始終否認犯行，推卸責任，態度不佳，被告丙○○
      、乙○○、何○舜、被告吳○祥、被告黃○齊坦承附表壹
      編號1 至18強盜、竊盜及槍砲部分，否認附表壹編號19組
      織犯罪部分等犯罪之動機、目的、手段等一切情狀，各量
      處如主文所示之刑（詳如附表壹「所犯罪名及處罰」欄所
      示），就所處罰金部分諭知易服勞役之標準，並就被告丙○○、被告乙○○部分定其應執行之刑。至檢察官就被告
      甲○○部分求處有期徒刑30年、被告丙○○部分求處有期
      徒刑28年部分，尚屬過重；又檢查官就被告乙○○部分期
      以刑法第59條酌減部分，因被告乙○○之犯罪情狀核無顯
      可憫恕狀況，復於本院審理中就附表壹編號19參與犯罪組
      織部分翻異前詞否認犯罪，不予酌減；被告丙○○、被告
      何○舜、被告吳○祥及被告黃○齊分別求刑11年、10年、
      9 年、9 年，均屬過輕，併此說明。
    (十八)又被告甲○○、被告何○舜、被告吳○祥及被告黃○齊附
      表壹編號6 之加重竊盜及預備強盜犯行於96年4 月24日前
      ，合於減刑之條件，應均依中華民國96年罪犯減刑條例第
      2 條第1 項第3 款、第7 條，於裁判時均諭知其宣告刑及
      按上開量處之宣告刑減得之刑，並就被告甲○○、被告何
      ○舜、被告吳○祥及被告黃○齊此應減刑部分與其餘不應
      減刑部分，定其應執行之刑。
    (十九)又被告甲○○、丙○○、乙○○等人另依組織犯罪防制條
      例第3 條第3 項規定，併予宣告應予刑之執行完畢或赦免
      後令入勞動場所強制工作3 年。至被告何○舜、吳○祥、
      黃○齊部分，按組織犯罪防制條例第3 條第3 項固規定「
      犯第1 項之罪者，應於刑之執行完畢或赦免後，令入勞動
      場所，強制工作」；但就少年刑事案件，少年事件處理法
      第78條第1 項規定「對於少年不得宣告褫奪公權及強制工
      作」，依狹義法優於廣義法之原則，少年犯上開條例第3
      條第1 項之罪者，應無該條例第3 條第3 項之適用，最高
      法院89年臺上字第5065號判例意旨可資參照，則被告何○
      舜、吳○祥、黃○齊行為時均為少年，揆諸法律規定及上
      開最高法院判例意旨，自不得宣告強制工作，附此說明。
    (二十)至扣案附表貳之物，沒收及不沒收之理由均詳如附表貳所
      示。並分別在附表壹「所犯罪名及處罰」加以沒收。
乙、無罪部分：
一、公訴意旨略以：被告甲○○於96年4月中旬之某日，發起以
    糾集青少年為強盜犯罪為宗旨之結社「中華民國梅花企業交
    流協會」，以雲林縣斗六市○○路646巷137號為根據地，四
    處吸收成員，被告甲○○並擔任會長，主持「梅花協會」一
    切事務，其下分設有「精會」、「誠會」等內部之管理結構
    ，並有「會規」、「公司守則」供成員遵從，成員若未遵守
    內部管理規範，則施以罰金等處分。被告甲○○並吸收未滿
    18歲之少年等人為成員，被告己○○、丁○○均參與「梅花
    協會」犯罪組織，並分別擔任「誠會」委員、「精會」會員
    等職，因認被告丁○○、己○○涉犯組織犯罪條例第3條第1
    項後段參與犯罪組織罪云云。
二、按犯罪事實應依證據認定之，無證據不得認定犯罪事實，不
    能證明被告犯罪者，應諭知無罪之判決，刑事訴訟法第154
    條第2 項、第301 條第1 項分別定有明文。又刑事訴訟法第
    161 條第1 項規定：檢察官就被告犯罪事實，應負舉證責任
    ，並指出證明之方法。因此，檢察官對於起訴之犯罪事實，
    應負提出證據及說服之實質舉證責任。倘其所提出之證據，
    不足為被告有罪之積極證明，或其指出證明之方法，無從說
    服法院以形成被告有罪之心證，基於無罪推定之原則，自應
    為被告無罪判決之諭知，最高法院92年臺上字第128 號判例
    可資參照。
三、公訴人認被告丁○○、己○○涉有上開犯嫌，無非以被告丁○○、己○○之警詢、檢察官訊問及聲請羈押法官訊問之供
    述、證人即同案被告許○鵬、何○舜、吳○祥、黃○齊、丙○○之指述，及誠會會規、公司守則、清潔部門守則及會議
    紀錄、入會志願書、「梅花協會」「誠會」會員名單及通知
    單各1份等為其論據。
四、訊據被告丁○○固坦承於96年5月8日經不詳友人介紹，在「
    梅花協會」入會志願書上簽名；被告己○○固坦承其原名「
    Ｉ○○」，手機號碼亦為0000-000000之事實，惟均堅決否
    認有何參與犯罪組織之犯行，被告丁○○辯稱：不知道「梅
    花協會」是犯罪組織也不知有何宗旨，只是簽入會志願書而
    已；被告己○○辯稱：根本不知道有「梅花協會」這個組織
    ，也沒有參與，不清楚為何被列名「梅花協會」「誠會」會
    員名單及通知單上等語。
五、經查：
    (一)被告甲○○於96年4 月中旬之某日，發起以雲林縣斗六市
      ○○路646 巷137 號為根據地，糾集年輕人及少年強盜等
      暴力犯罪為宗旨之「中華民國梅花企業交流協會」犯罪組
      織，指揮成員被告丙○○、被告乙○○、被告何○舜、被
      告吳○祥及被告黃○齊等人竊盜及持槍強盜犯罪之事實，
      業經認定並敘述理由已如上述；又被告丁○○於96年5 月
      8 日經不詳友人介紹，在「梅花協會」入會志願書上簽名
      ，參與「梅花協會」；被告己○○原名「Ｉ○○」，手機
      號碼亦為0000-000000 等情，亦據被告丁○○、被告己○○供認不諱復如上述，核與證人即同案共犯許○鵬於96年
      5 月11日法官訊問之供述：「（問：丁○○在裡面做什麼
      ？）只是簽單子做會員而已。」（96年度少調字第111 號
      卷第59頁）等語相符，並有「誠會」會規、公司守則、清
      潔部門守則及會議紀錄、「梅花協會」「誠會」會員名單
      及通知單各1 份在卷可稽，堪信為真。
    (二)被告丁○○部分：
      1.經查：
        (1)被告丁○○係於96年5 月8 日即查獲前2 天填寫入會
          志願書，參加「梅花協會」已如前述，是其參加時間
          僅僅2 天，時間尚短，是否對「梅花協會」組成性質
          有相當了解，並非無疑。
        (2)再者遍查「梅花協會」所為之竊盜、持槍強盜案件，
          被告丁○○均未曾參與，當然也沒有分得犯罪所得，
          則其是否知悉「梅花協會」係以竊盜及持槍強盜犯罪
          為宗旨，亦待商榷。此觀被告何○舜於96年5 月11日
          法官訊問時供稱：「（問：那己○○跟丁○○也不知
          道【你們在強盜】？）不知道。」（96年度聲羈字第
          122 號卷第24頁）等語益顯。
        (3)末被告丁○○自始至終均否認知悉「梅花協會」係竊
          盜、持槍強盜犯罪組織，並無參加犯罪組織之犯行，
          也供稱其僅看過入會志願書，沒有看過「誠會」會規
          及公司守則（96年度偵字第2661號卷(一)第83頁）。
      2.準此，以被告丁○○甫滿18歲之年紀，尚屬年輕識淺，
        雖因不知名友人之介紹而簽署入會志願書加入「梅花協
        會」，惟其加入時間尚短，也沒有參與過「梅花協會」
        所為之竊盜及持槍強盜案件，復無其餘「梅花協會」成
        員指證被告丁○○知情，是憑現存證據，尚難逕認被告
        丁○○知悉「梅花協會」係犯罪組織，而有犯意之存在
        。
    (三)被告己○○部分：
      1.經查：
        (1)證人即同案被告乙○○於本院97年1 月16日審理時具
          結證稱：「（問：【梅花會的成員】是否包含己○○
          ？）沒有。我知道他都沒有加入。」（本院卷(三)97年
          1 月16日審理筆錄第7 、30頁）等語；證人即同案被
          告丙○○於同日審理時具結證稱：「（問：他【指被
          告己○○】有參加梅花會？擔任什麼職務嗎？）沒有
          。沒有。」、「（問：己○○常常在雲林縣斗六市○○路646 巷137 號會館出現？）沒有。」（本院卷(三)
          97年1 月16日審理筆錄第49、54頁）等語，均明確證
          述被告己○○並未參加「梅花協會」。
        (2)又檢察官據以認定被告己○○參加「梅花協會」之證
          據，係扣案附表貳編號20梅花協會「誠會」會員名單
          暨通知單1 份，其內登載「委員盟憲：0000000000」
          ，惟就此部分，製作該份會員名單暨通知單之證人即
          同案被告丙○○於97年1 月16日審理時具結證稱：「
          我也不知道，到後來那是無緣無故出現白板上，我想
          沒差就抄上去了。」（本院卷(三)97年1 月16日審理筆
          錄第53頁）則究竟是何人將「委員盟憲0000000000」
          寫到白板上，製作人為誰，並不清楚，也難以僅憑此
          就認定被告己○○確實有參加「梅花協會」且擔任委
          員一職。
        (3)又被告己○○自警詢、檢察官訊問乃至本院，始終否
          認參加「梅花協會」，而扣得附表貳編號19入會志願
          書10份裡也沒有被告己○○簽署之入會志願書存在，
          附表貳編號22之本票12張，也沒有被告己○○被罰款
          的本票存在。
      2.是以，被告己○○始終否認有參與「梅花協會」，同案
        被告也均證稱被告己○○沒有參加「梅花協會」，遍查
        全卷亦乏相關證據可佐，是均無從證明被告己○○有參
        加「梅花協會」。
六、綜上所述，憑卷內現存證據，均無從認定被告丁○○知悉「
    梅花協會」為犯罪組織，具有犯意而參加；被告己○○參加
    「梅花協會」，從而公訴人所提出之證據，或其指出證明之
    方法，未能使本院之心證達到確信其為真實之程度，就被告
    丁○○、己○○是否涉犯此部分犯行，仍有合理懷疑之存在
    ，揆諸前揭法條及判例意旨，自應為被告丁○○、己○○無
    罪判決之諭知。
據上論斷，應依刑事訴訟法第299 條第1 項前段、第300 條、第
301 條第1 項，槍砲彈藥刀械管制條例第8 條第4 項、第12條第
4 項，組織犯罪防制條例第3 條第1 項、第3 項前段、第4 條第
3 款、第8 條第1 項，兒童及少年福利法第70條第1 項前段，刑
法第11條前段、第28條、第18條第2 項、第321 條第1 項第3款
、第328 條第5 項、第330 條第1 項、第2 項、第55條、第51條
第5 款、第42條第3 項前段，第38條第1 項第1 款、第2 款，中
華民國96年罪犯減刑條例第2 條第1 項第3 款、第7 條，判決如
主文。
本案經檢察官蕭如娟到庭執行職務
中    華    民    國    97    年    2     月    15    日
                  刑事第三庭審判長法  官  林輝煌
                                  法  官  陳銘壎
                                  法  官  李貞瑩
以上正本證明與原本無異。
如不服本判決，應於判決送達後10日內向本院提出上訴狀。（須
附繕本）
                                  書記官  金雅芳
中    華    民    國    97    年    2     月    15    日
本案論罪科刑法條：
組織犯罪防制條例第3條（犯罪處罰）
發起、主持、操縱或指揮犯罪組織者，處 3 年以上 10 年以下有
期徒刑，得併科新台幣1 億元以下罰金；參與者，處6 月以上5
 年 以下有期徒刑，得併科新台幣1 千萬元以下罰金。
犯前項之罪，受刑之執行完畢或赦免後，再犯該項之罪，其發起
、主持、操縱或指揮者，處5 年以上有期徒刑，得併科台幣2億
元以下罰金；參與者，處1 年以上7 年以下有期徒刑，得併科新
台幣2 千萬元以下罰金。
犯第 1 項之罪者，應於刑之執行完畢或赦免後，令入勞動場所，
強制工作，其期間為 3 年；犯前項之罪者，其期間為 5 年。
前項強制工作，於刑之執行完畢或赦免後，檢察官認為無執行之
必要者，得檢具事證聲請法院免其執行。
第 3 項強制工作執行已滿 1 年 6 個月，而執行機關認為無繼續
執行之必要者，得檢具事證，報請檢察官聲請法院免予繼續執行
。
組織犯罪防制條例第4條（加重刑責（一））
犯前條之罪，而有下列情形之一者，加重其刑至二分之一：
一  具公務員或經選舉產生之公職人員之身分者。
二  以強暴、脅迫或其他非法之方法，使他人加入犯罪組織或妨
    害其成員脫離者。
三  教唆、幫助、吸收未滿十八歲之人加入犯罪組織者。
槍砲彈藥刀械管制條例第8條
未經許可，製造、販賣或運輸鋼筆槍、瓦斯槍、麻醉槍、獵槍、
空氣槍或第4 條第1 項第1 款所定其他可發射金屬或子彈具有殺
傷力之各式槍砲者，處無期徒刑或5 年以上有期徒刑，併科新臺
幣1 千萬元以下罰金。
未經許可，轉讓、出租或出借前項所列槍枝者，處 5 年以上有期
徒刑，併科新臺幣 1 千萬元以下罰金。
意圖供自己或他人犯罪之用，而犯前二項之罪者，處無期徒刑或
 7 年以上有期徒刑，併科新臺幣 1 千萬元以下罰金。
未經許可，持有、寄藏或意圖販賣而陳列第 1 項所列槍枝者，處
 3 年以上10年以下有期徒刑，併科新臺幣700 萬元以下罰金。
第 1 項至第 3 項之未遂犯罰之。
槍砲彈藥刀械管制條例第12條
未經許可，製造、販賣或運輸子彈者，處 1 年以上 7 年以下有
期徒刑，併科新台幣 500 萬元以下罰金。
未經許可，轉讓、出租或出借子彈者，處 6 月以上 5 年以下有
期徒刑，併科新台幣 300 萬元以下罰金。
意圖供自己或他人犯罪之用，而犯前二項之罪者，處 3 年以上
10 年以下有期徒刑，併科新台幣 700 萬元以下罰金。
未經許可，持有、寄藏或意圖販賣而陳列子彈者，處 5 年以下有
期徒刑，併科新台幣 300 萬元以下罰金。
第 1 項至第 3 項之未遂犯罰之。
中華民國刑法第321條（加重竊盜罪）
犯竊盜罪而有左列情形之一者，處 6 月以上、 5 年以下有期徒
刑：
一  於夜間侵入住宅或有人居住之建築物、船艦或隱匿其內而犯
    之者。
二  毀越門扇、牆垣或其他安全設備而犯之者。
三  攜帶兇器而犯之者。
四  結夥三人以上而犯之者。
五  乘火災、水災或其他災害之際而犯之者。
六  在車站或埠頭而犯之者。
前項之未遂犯罰之。
中華民國刑法第328條（普通強盜罪）
意圖為自己或第三人不法之所有，以強暴、脅迫、藥劑、催眠術
或他法，至使不能抗拒，而取他人之物或使其交付者，為強盜罪
，處5 年以上有期徒刑。
以前項方法得財產上不法之利益或使第三人得之者，亦同。
犯強盜罪因而致人於死者，處死刑、無期徒刑或 10 年以上有期
徒刑；致重傷者，處無期徒刑或 7 年以上有期徒刑。
第 1 項及第 2 項之未遂犯罰之。
預備犯強盜罪者，處 1 年以下有期徒刑、拘役或 3 千元以下罰
金。
中華民國刑法第330條（加重強盜罪）
犯強盜罪而有第 321 條第 1 項各款情形之一者，處 7 年以上有
期徒刑。
前項之未遂犯罰之。
附表壹
┌──┬────┬─────┬───┬────┬────────┬───┬────┬────────┬───────┬─────────┐
│編號│犯罪時間│犯罪地點  │共犯  │涉及竊盜│犯罪手段        │被害人│犯罪所得│罪名            │所犯罪名及處罰│備註              │
├──┼────┼─────┼───┼────┼────────┼───┼────┼────────┼───────┼─────────┤
│1   │民國96年│雲林縣斗六│甲○○│        │甲○○、丙○○、│子○○│現金    │強盜部分：      │甲○○共同意圖│(一)此部分係追加起訴│
│    │2月17日 │市○○路  │丙○○│        │乙○○意圖為自己│      │1,380 元│刑法第330條第1項│為自己不法之所│  （96訴577）犯罪 │
│    │清晨4時 │43號「都市│乙○○│        │不法之所有，基於│      │。強盜所│加重強盜（攜帶兇│有，攜帶兇器，│  事實(一)部分。    │
│    │許      │龍電子遊藝│      │        │犯意聯絡，由丙Ｏ│      │得贓款，│器）            │以強暴至使不能│                  │
│    │        │場」      │      │        │Ｏ、乙○○共同騎│      │由甲○○│                │抗拒，而取他人│                  │
│    │        │          │      │        │機車1 部，頭戴頭│      │、丙○○│                │之物，處有期徒│                  │
│    │        │          │      │        │套及全罩式安全帽│      │、乙○○│                │刑捌年陸月。扣│                  │
│    │        │          │      │        │，各持客觀上可供│      │朋分花用│                │案附表貳編號1 │                  │
│    │        │          │      │        │兇器使用之改造手│      │殆盡。  │                │、2 、7 、9 、│                  │
│    │        │          │      │        │槍1 支（乙○○手│      │        │                │10之物均沒收。│                  │
│    │        │          │      │        │槍內有改造子彈2 │      │        │                │              │                  │
│    │        │          │      │        │顆，丙○○手槍內│      │        │                │丙○○共同意圖│                  │
│    │        │          │      │        │則無子彈），進入│      │        │                │為自己不法之所│                  │
│    │        │          │      │        │遊藝場內，乙○○│      │        │                │有，攜帶兇器，│                  │
│    │        │          │      │        │旋即對空鳴槍1 槍│      │        │                │以強暴至使不能│                  │
│    │        │          │      │        │，並持槍指向遊藝│      │        │                │抗拒，而取他人│                  │
│    │        │          │      │        │場店員子○○胸口│      │        │                │之物，處有期徒│                  │
│    │        │          │      │        │，以此強暴方式，│      │        │                │刑柒年貳月。扣│                  │
│    │        │          │      │        │至使子○○不能抗│      │        │                │案附表貳編號1 │                  │
│    │        │          │      │        │拒，由丙○○取走│      │        │                │、2 、7 、9 、│                  │
│    │        │          │      │        │遊藝場所有之現金│      │        │                │10之物均沒收  │                  │
│    │        │          │      │        │1,380 元。強盜所│      │        │                │              │                  │
│    │        │          │      │        │得贓款，由甲○○│      │        │                │乙○○共同意圖│                  │
│    │        │          │      │        │、丙○○、乙○○│      │        │                │為自己不法之所│                  │
│    │        │          │      │        │朋分花用殆盡。  │      │        │                │有，攜帶兇器，│                  │
│    │        │          │      │        │                │      │        │                │以強暴至使不能│                  │
│    │        │          │      │        │                │      │        │                │抗拒，而取他人│                  │
│    │        │          │      │        │                │      │        │                │之物，處有期徒│                  │
│    │        │          │      │        │                │      │        │                │刑柒年陸月。扣│                  │
│    │        │          │      │        │                │      │        │                │案附表貳編號1 │                  │
│    │        │          │      │        │                │      │        │                │、2 、7 、9 、│                  │
│    │        │          │      │        │                │      │        │                │10之物均沒收。│                  │
├──┼────┼─────┼───┼────┼────────┼───┼────┼────────┼───────┼─────────┤
│2   │96年4 月│雲林縣斗六│甲○○│        │甲○○、乙○○、│戌○○│現金    │強盜部分：      │甲○○共同意圖│(一)此部分係本案起訴│
│    │7日清晨5│市○○路14│乙○○│        │丙○○意圖為自己│      │45,000元│刑法第330條第1項│為自己不法之所│  書（96訴465）犯 │
│    │時10分許│之1號「統 │丙○○│        │不法之所有，基於│      │ 。強盜 │加重強盜（攜帶兇│有，攜帶兇器，│  罪事實編號(一)部分│
│    │        │一櫻花遊藝│      │        │犯意聯絡，由乙Ｏ│      │所得贓款│器）            │以強暴至使不能│                  │
│    │        │場」      │      │        │Ｏ、丙○○各持客│      │，由甲Ｏ│                │抗拒，而取他人│                  │
│    │        │          │      │        │觀上可供兇器使用│      │Ｏ、乙Ｏ│                │之物，處有期徒│                  │
│    │        │          │      │        │之改造手槍1 支，│      │Ｏ、丙Ｏ│                │刑捌年陸月。扣│                  │
│    │        │          │      │        │頭戴頭套及全罩式│      │Ｏ朋分花│                │案附表貳編號1 │                  │
│    │        │          │      │        │安全帽，共乘機車│      │用殆盡。│                │、2 、7 、9 、│                  │
│    │        │          │      │        │1部 ，進入遊藝場│      │        │                │10之物均沒收。│                  │
│    │        │          │      │        │內，乙○○隨即持│      │        │                │              │                  │
│    │        │          │      │        │槍喝令在場人蹲下│      │        │                │丙○○共同意圖│                  │
│    │        │          │      │        │，以此強暴方式，│      │        │                │為自己不法之所│                  │
│    │        │          │      │        │至該遊藝場值班人│      │        │                │有，攜帶兇器，│                  │
│    │        │          │      │        │員戌○○不能抗拒│      │        │                │以強暴至使不能│                  │
│    │        │          │      │        │，丙○○即取走遊│      │        │                │抗拒，而取他人│                  │
│    │        │          │      │        │藝場所有之現金  │      │        │                │之物，處有期徒│                  │
│    │        │          │      │        │45,000元。強盜所│      │        │                │刑柒年貳月。扣│                  │
│    │        │          │      │        │得贓款，則由甲Ｏ│      │        │                │案附表貳編號1 │                  │
│    │        │          │      │        │Ｏ、乙○○、丙Ｏ│      │        │                │、2 、7 、9 、│                  │
│    │        │          │      │        │Ｏ朋分花用殆盡。│      │        │                │10之物均沒收  │                  │
│    │        │          │      │        │                │      │        │                │              │                  │
│    │        │          │      │        │                │      │        │                │乙○○共同意圖│                  │
│    │        │          │      │        │                │      │        │                │為自己不法之所│                  │
│    │        │          │      │        │                │      │        │                │有，攜帶兇器，│                  │
│    │        │          │      │        │                │      │        │                │以強暴至使不能│                  │
│    │        │          │      │        │                │      │        │                │抗拒，而取他人│                  │
│    │        │          │      │        │                │      │        │                │之物，處有期徒│                  │
│    │        │          │      │        │                │      │        │                │刑柒年貳月。扣│                  │
│    │        │          │      │        │                │      │        │                │案附表貳編號1 │                  │
│    │        │          │      │        │                │      │        │                │、2 、7 、9 、│                  │
│    │        │          │      │        │                │      │        │                │10之物均沒收。│                  │
├──┼────┼─────┼───┼────┼────────┼───┼────┼────────┼───────┼─────────┤
│3   │96年4 月│雲林縣斗六│甲○○│        │甲○○、丙○○與│宙○○│宙○○所│強盜部分：      │甲○○成年人與│(一)此部分          │
│    │10日清晨│市○○路  │丙○○│        │14歲以上未滿18歲│      │有之背包│刑法第330條第1項│少年共同意圖為│  1.成人部分係本案│
│    │5 時10分│210號「黃 │      │        │之何○舜意圖為自│      │1只（內 │加重強盜（攜帶兇│自己不法之所有│    起訴書（96訴  │
│    │許      │金馬遊藝場│何○舜│        │己不法之所有，基│      │有現金  │器）            │，攜帶兇器，以│    465 ）犯罪事實│
│    │        │」        │      │        │於犯意聯絡，由丙│      │5,700元 │                │強暴至使不能抗│    編號(二)部分    │
│    │        │          │      │        │ＯＯ、何○舜共乘│      │）。強盜│                │拒，而取他人之│  2.少年何○舜部分│
│    │        │          │      │        │機車1 部，丙○○│      │所得贓款│                │物，處有期徒刑│    係追加起訴（96│
│    │        │          │      │        │、何○舜各持客觀│      │，由甲Ｏ│                │捌年拾月。扣案│    少訴7） 犯罪事│
│    │        │          │      │        │上可供兇器使用之│      │Ｏ、丙Ｏ│                │附表貳編號1 、│    實編號(一)部分  │
│    │        │          │      │        │改造手槍1 支，頭│      │Ｏ、何○│                │2 、7 、9 、10│(二)成人被告甲○○部│
│    │        │          │      │        │戴頭套及全罩式安│      │用殆盡。│                │之物均沒收    │  分應依兒童及少年│
│    │        │          │      │        │全帽，進入該遊藝│      │        │                │              │  福利法第70條第1 │
│    │        │          │      │        │場內，丙○○先朝│      │        │                │丙○○共同意圖│  項前段加重。    │
│    │        │          │      │        │天花板開槍1 槍，│      │        │                │為自己不法之所│(三)少年被告何○舜部│
│    │        │          │      │        │喝令該遊藝場大夜│      │        │                │有，攜帶兇器，│  分依刑法第18條第│
│    │        │          │      │        │班負責人宙○○不│      │        │                │以強暴至使不能│  2項減輕其刑。   │
│    │        │          │      │        │要動，以此強暴方│      │        │                │抗拒，而取他人│                  │
│    │        │          │      │        │式，至使宙○○不│      │        │                │之物，處有期徒│                  │
│    │        │          │      │        │能抗拒，取走宙Ｏ│      │        │                │刑柒年陸月。扣│                  │
│    │        │          │      │        │Ｏ所有之背包1 只│      │        │                │案附表貳編號1 │                  │
│    │        │          │      │        │（內有現金5,700 │      │        │                │、2 、7 、9 、│                  │
│    │        │          │      │        │元）。強盜所得贓│      │        │                │10之物均沒收  │                  │
│    │        │          │      │        │款，則由甲○○、│      │        │                │              │                  │
│    │        │          │      │        │丙○○、何○舜朋│      │        │                │何○舜共同意圖│                  │
│    │        │          │      │        │分花用殆盡。    │      │        │                │為自己不法之所│                  │
│    │        │          │      │        │                │      │        │                │有，攜帶兇器，│                  │
│    │        │          │      │        │                │      │        │                │以強暴至使不能│                  │
│    │        │          │      │        │                │      │        │                │抗拒，而取他人│                  │
│    │        │          │      │        │                │      │        │                │之物，處有期徒│                  │
│    │        │          │      │        │                │      │        │                │刑肆年。扣案附│                  │
│    │        │          │      │        │                │      │        │                │表貳編號1 、2 │                  │
│    │        │          │      │        │                │      │        │                │、7 、9 、10之│                  │
│    │        │          │      │        │                │      │        │                │物均沒收      │                  │
├──┼────┼─────┼───┼────┼────────┼───┼────┼────────┼───────┼─────────┤
│4   │96年4 月│雲林縣西螺│甲○○│        │甲○○、乙○○、│亥○○│遊藝場所│強盜部分：      │甲○○成年人與│(一)此部分          │
│    │11日清晨│鎮○○路  │乙○○│        │丙○○與14歲以上│      │有之現金│刑法第330條第1項│少年意圖為自己│  1.成人部分係追加│
│    │4時30分 │186 號「松│丙○○│        │未滿18歲之何○舜│      │40,000元│加重強盜（攜帶兇│不法之所有，結│    起訴（96訴578 │
│    │        │旺電子遊藝│      │        │意圖為自己不法之│      │及亥○○│器、結夥三人以上│夥三人以上攜帶│    ）犯罪事實    │
│    │        │場」      │何○舜│        │所有，基於犯意聯│      │所有皮包│）              │兇器，以強暴至│  2.少年何○舜部分│
│    │        │          │      │        │絡，由乙○○、丙│      │1只（內 │                │使不能抗拒，而│    係追加起訴（96│
│    │        │          │      │        │ＯＯ、何○舜分別│      │身分證、│                │取他人之物，處│    少訴12）犯罪事│
│    │        │          │      │        │騎乘機車2 部，頭│      │駕照、金│                │有期徒刑玖年。│    實            │
│    │        │          │      │        │戴全罩式安全帽及│      │融卡及現│                │扣案附表二編號│(二)成人被告甲○○及│
│    │        │          │      │        │頭套，丙○○、何│      │金20,000│                │1 、2 、4 、7 │  乙○○部分應依兒│
│    │        │          │      │        │○舜分持客觀上可│      │元）至強│                │、9 、10之物均│  童及少年福利法第│
│    │        │          │      │        │供兇器使用之改造│      │盜所得現│                │沒收          │  70條第1項前段加 │
│    │        │          │      │        │手槍各1 支（手槍│      │金，在逃│                │              │  重。            │
│    │        │          │      │        │內各有子彈2 顆）│      │逸途中，│                │丙○○意圖為自│(三)少年被告何○舜部│
│    │        │          │      │        │，乙○○持電擊棒│      │部分遺失│                │己不法之所有，│  分依刑法第18條第│
│    │        │          │      │        │1支 進入遊藝場內│      │，餘款則│                │結夥三人以上攜│  2項減輕其刑。   │
│    │        │          │      │        │，丙○○旋即對空│      │由甲○○│                │帶兇器，以強暴│                  │
│    │        │          │      │        │鳴槍1 槍，乙○○│      │、乙○○│                │至使不能抗拒，│                  │
│    │        │          │      │        │、何○舜則在遊藝│      │、丙○○│                │而取他人之物，│                  │
│    │        │          │      │        │場內負責警戒，以│      │及何○舜│                │處有期徒刑柒年│                  │
│    │        │          │      │        │此強暴方式，至使│      │朋分花用│                │捌月。扣案附表│                  │
│    │        │          │      │        │遊藝場職員亥○○│      │殆盡。  │                │貳編號1 、2 、│                  │
│    │        │          │      │        │不能抗拒，逃離現│      │        │                │4 、7 、9 、10│                  │
│    │        │          │      │        │場，任由取走遊藝│      │        │                │之物均沒收    │                  │
│    │        │          │      │        │場所有之現金    │      │        │                │              │                  │
│    │        │          │      │        │40,000 元 及亥Ｏ│      │        │                │乙○○成年人與│                  │
│    │        │          │      │        │Ｏ所有皮包1 只（│      │        │                │少年意圖為自己│                  │
│    │        │          │      │        │內有身分證、駕照│      │        │                │不法之所有，結│                  │
│    │        │          │      │        │、金融卡及現金  │      │        │                │夥三人以上攜帶│                  │
│    │        │          │      │        │20,000元）。至強│      │        │                │兇器，以強暴至│                  │
│    │        │          │      │        │盜所得現金，在逃│      │        │                │使不能抗拒，而│                  │
│    │        │          │      │        │逸途中，部分遺失│      │        │                │取他人之物，處│                  │
│    │        │          │      │        │，餘款則由甲○○│      │        │                │有期徒刑柒年陸│                  │
│    │        │          │      │        │、乙○○、丙○○│      │        │                │月。扣案附表二│                  │
│    │        │          │      │        │及何○舜朋分花用│      │        │                │編號1 、2 、4 │                  │
│    │        │          │      │        │殆盡。          │      │        │                │、7 、9 、10  │                  │
│    │        │          │      │        │                │      │        │                │之物均沒收。  │                  │
│    │        │          │      │        │                │      │        │                │              │                  │
│    │        │          │      │        │                │      │        │                │何○舜意圖為自│                  │
│    │        │          │      │        │                │      │        │                │己不法之所有，│                  │
│    │        │          │      │        │                │      │        │                │結夥三人以上攜│                  │
│    │        │          │      │        │                │      │        │                │帶兇器，以強暴│                  │
│    │        │          │      │        │                │      │        │                │至使不能抗拒，│                  │
│    │        │          │      │        │                │      │        │                │而取他人之物，│                  │
│    │        │          │      │        │                │      │        │                │處有期徒刑肆年│                  │
│    │        │          │      │        │                │      │        │                │貳月。扣案附表│                  │
│    │        │          │      │        │                │      │        │                │貳編號1 、2 、│                  │
│    │        │          │      │        │                │      │        │                │4 、7 、9 、10│                  │
│    │        │          │      │        │                │      │        │                │之物均沒收。  │                  │
├──┼────┼─────┼───┼────┼────────┼───┼────┼────────┼───────┼─────────┤
│5   │96年4月 │雲林縣虎尾│甲○○│        │甲○○、丙○○、│玄○○│遊戲場所│強盜部分：      │甲○○成年人與│(一)此部分          │
│    │15日清晨│鎮○○路1 │丙○○│        │乙○○與14歲以上│      │有之現金│刑法第330條第1項│少年意圖為自己│  1.成人部分係本案│
│    │4時     │段482號「 │乙○○│        │未滿18歲之何○舜│      │2,000 元│加重強盜（攜帶兇│不法之所有，結│    起訴書（96訴  │
│    │        │金冠電子遊│      │        │意圖為自己不法之│      │。至強盜│器、結夥三人以上│夥三人以上攜帶│    465）犯罪事實 │
│    │        │戲場」    │何○舜│        │所有，基於犯意聯│      │所得贓款│）              │兇器，以強暴至│    編號(三)部分    │
│    │        │          │      │        │絡，由丙○○、乙│      │，在逃逸│                │使不能抗拒，而│  2.少年何○舜部分│
│    │        │          │      │        │ＯＯ及何○舜分乘│      │途中，遺│                │取他人之物，處│    係追加起訴（96│
│    │        │          │      │        │2部 機車，頭戴頭│      │失1,500 │                │有期徒刑玖年。│    少訴7）犯罪事 │
│    │        │          │      │        │套及全罩式安全帽│      │元，餘款│                │扣案附表貳編號│    實編號(二)      │
│    │        │          │      │        │，丙○○、乙○○│      │500元則 │                │1、2、7 、9 、│(二)成人被告甲○○及│
│    │        │          │      │        │及何○舜各持客觀│      │由甲○○│                │10之物均沒收  │  乙○○部分應依兒│
│    │        │          │      │        │上足供兇器使用之│      │、丙○○│                │              │  童及少年福利法第│
│    │        │          │      │        │改造手槍1 支，進│      │、乙○○│                │丙○○意圖為自│  70條第1項前段加 │
│    │        │          │      │        │入該電子遊戲場，│      │與何○舜│                │己不法之所有，│  重。            │
│    │        │          │      │        │乙○○先朝天花板│      │吃喝花用│                │結夥三人以上攜│(三)少年被告何○舜分│
│    │        │          │      │        │開槍，但子彈未擊│      │殆盡。  │                │帶兇器，以強暴│  依刑法第18條2項 │
│    │        │          │      │        │發，隨即開第2 槍│      │        │                │至使不能抗拒，│  減輕其刑。      │
│    │        │          │      │        │，但子彈從槍機滑│      │        │                │而取他人之物，│                  │
│    │        │          │      │        │套跳出而未能擊發│      │        │                │處有期徒刑柒年│                  │
│    │        │          │      │        │，何○舜則站在遊│      │        │                │肆月。扣案附表│                  │
│    │        │          │      │        │戲場門口，控制現│      │        │                │貳編號1 、2 、│                  │
│    │        │          │      │        │場，丙○○持槍指│      │        │                │7 、9 、10 之 │                  │
│    │        │          │      │        │向遊戲場開分員玄│      │        │                │物均沒收      │                  │
│    │        │          │      │        │ＯＯ，以此強暴方│      │        │                │              │                  │
│    │        │          │      │        │式，至使玄○○不│      │        │                │乙○○成年人與│                  │
│    │        │          │      │        │能抗拒，隨即取走│      │        │                │少年意圖為自己│                  │
│    │        │          │      │        │遊戲場所有之現金│      │        │                │不法之所有，結│                  │
│    │        │          │      │        │2,000 元。至強盜│      │        │                │夥三人以上攜帶│                  │
│    │        │          │      │        │所得贓款，在逃逸│      │        │                │兇器，以強暴至│                  │
│    │        │          │      │        │途中，遺失1,500 │      │        │                │使不能抗拒，而│                  │
│    │        │          │      │        │元，餘款500 元則│      │        │                │取他人之物，處│                  │
│    │        │          │      │        │由甲○○、丙○○│      │        │                │有期徒刑捌年。│                  │
│    │        │          │      │        │、乙○○與何○舜│      │        │                │扣案附表二編號│                  │
│    │        │          │      │        │吃喝花用殆盡。  │      │        │                │1 、2 、7 、9 │                  │
│    │        │          │      │        │                │      │        │                │、10之物均沒收│                  │
│    │        │          │      │        │                │      │        │                │。            │                  │
│    │        │          │      │        │                │      │        │                │              │                  │
│    │        │          │      │        │                │      │        │                │何○舜意圖為自│                  │
│    │        │          │      │        │                │      │        │                │己不法之所有，│                  │
│    │        │          │      │        │                │      │        │                │結夥三人以上攜│                  │
│    │        │          │      │        │                │      │        │                │帶兇器，以強暴│                  │
│    │        │          │      │        │                │      │        │                │至使不能抗拒，│                  │
│    │        │          │      │        │                │      │        │                │而取他人之物，│                  │
│    │        │          │      │        │                │      │        │                │處有期徒刑肆年│                  │
│    │        │          │      │        │                │      │        │                │貳月。扣案附表│                  │
│    │        │          │      │        │                │      │        │                │貳編號1 、2 、│                  │
│    │        │          │      │        │                │      │        │                │7 、9 、10 之 │                  │
│    │        │          │      │        │                │      │        │                │物均沒收      │                  │
│    │        │          │      │        │                │      │        │                │              │                  │
├──┼────┼─────┼───┼────┼────────┼───┼────┼────────┼───────┼─────────┤
│6   │96年4月 │雲林縣斗六│甲○○│甲○○、│甲○○、14歲以上│      │        │竊盜部分：      │甲○○成年人與│(一)此部分          │
│    │28日凌晨│市○○路  │阿龍  │14歲以上│未滿18歲之何○舜│      │        │刑法第321條第1項│少年共同攜帶兇│  1.成人部份係本案│
│    │3時40分 │201號「金 │      │未滿18歲│、吳○祥、黃○齊│      │        │第3款加重竊盜（ │器竊盜，處有期│    起訴書（96訴  │
│    │        │傑克遊藝場│何○舜│之何○舜│及真實姓名年籍不│      │        │攜帶兇器）      │徒刑捌月，減為│    465）犯罪事實 │
│    │        │」        │吳○祥│、吳○祥│詳綽號「阿龍」之│      │        │                │有期徒刑肆月。│    編號(四)部分    │
│    │        │          │黃○齊│、黃○齊│成年男子，意圖為│      │        │強盜部份：      │又成年人與少年│  2.少年何○舜、吳│
│    │        │          │      │及真實姓│自己不法之所有，│      │        │刑法第328條第5項│共同預備強盜，│    ○祥、黃○齊部│
│    │        │          │      │名年籍不│基於犯意聯絡，先│      │        │預備強盜罪      │處有期徒刑拾月│    份係追加起訴（│
│    │        │          │      │詳綽號「│推由黃○齊竊取Ｄ│      │        │                │，減為有期徒刑│    96少訴7）犯罪 │
│    │        │          │      │阿龍」之│ＯＯ所有車牌號碼│      │        │                │伍月。扣案附表│    事實編號(三)    │
│    │        │          │      │成年男子│00-000 0號自小客│      │        │                │二編號1 、2 、│(二)成人被告甲○○部│
│    │        │          │      │，意圖為│車1 臺，作為犯案│      │        │                │4、7、9 、10之│  分應依兒童及少年│
│    │        │          │      │自己不法│工具。黃○齊即駕│      │        │                │物均沒收      │  福利法第70條第1 │
│    │        │          │      │之所有，│駛上開自小客車，│      │        │                │              │  項前段加重。    │
│    │        │          │      │基於犯意│搭載何○舜、吳○│      │        │                │吳○祥共同攜帶│(三)少年被告何○舜、│
│    │        │          │      │聯絡，先│祥及「阿龍」，4 │      │        │                │兇器竊盜，處有│  吳○祥、黃○齊分│
│    │        │          │      │推由黃○│人均戴頭套，何○│      │        │                │期徒刑肆月，減│  依刑法第18條2 項│
│    │        │          │      │ＯＯ於96│舜、「阿龍」各持│      │        │                │為有期徒刑貳月│  減輕其刑。      │
│    │        │          │      │年4 月10│客觀上足供兇器使│      │        │                │。又共同預備強│(四)竊盜及預備強盜部│
│    │        │          │      │日下午6 │用之改造手槍1 支│      │        │                │盜，處有期徒刑│  分均減刑。      │
│    │        │          │      │時前之某│，吳○祥持客觀上│      │        │                │肆月，減為有期│                  │
│    │        │          │      │時，在雲│足供兇器使用之電│      │        │                │徒刑貳月。扣案│                  │
│    │        │          │      │林縣斗南│擊棒1 支，欲進入│      │        │                │附表貳編號1 、│                  │
│    │        │          │      │鎮將軍里│該遊藝場內，但因│      │        │                │2、4、7 、9 、│                  │
│    │        │          │      │將軍路  │店門上鎖無法打開│      │        │                │10之物均沒收  │                  │
│    │        │          │      │177 巷口│，而未能入內強盜│      │        │                │              │                  │
│    │        │          │      │，持客觀│。              │      │        │                │黃○齊共同攜帶│                  │
│    │        │          │      │上足以危│                │      │        │                │兇器竊盜，處有│                  │
│    │        │          │      │害人身安│                │      │        │                │期徒刑陸月，減│                  │
│    │        │          │      │全，足供│                │      │        │                │為有期徒刑月│                  │
│    │        │          │      │兇器使用│                │      │        │                │。又共同預備強│                  │
│    │        │          │      │之剪刀1 │                │      │        │                │盜，處有期徒刑│                  │
│    │        │          │      │把，撬開│                │      │        │                │月，減為有期│                  │
│    │        │          │      │門鎖，插│                │      │        │                │徒刑壹月又拾伍│                  │
│    │        │          │      │入電門啟│                │      │        │                │日。扣案附表貳│                  │
│    │        │          │      │動引擎之│                │      │        │                │編號1 、2 、4 │                  │
│    │        │          │      │方式，竊│                │      │        │                │、7 、9 、10之│                  │
│    │        │          │      │取Ｄ○○│                │      │        │                │物均沒收      │                  │
│    │        │          │      │所有之車│                │      │        │                │              │                  │
│    │        │          │      │牌號碼  │                │      │        │                │何○舜共同攜帶│                  │
│    │        │          │      │00-0000 │                │      │        │                │兇器竊盜，處有│                  │
│    │        │          │      │號自小客│                │      │        │                │期徒刑肆月，減│                  │
│    │        │          │      │車1 部，│                │      │        │                │為有期徒刑貳月│                  │
│    │        │          │      │作為犯案│                │      │        │                │。又共同預備強│                  │
│    │        │          │      │工具    │                │      │        │                │盜，處有期徒刑│                  │
│    │        │          │      │        │                │      │        │                │伍月，減為有期│                  │
│    │        │          │      │        │                │      │        │                │徒刑貳月又拾伍│                  │
│    │        │          │      │        │                │      │        │                │日。扣案附表貳│                  │
│    │        │          │      │        │                │      │        │                │編號1 、2 、4 │                  │
│    │        │          │      │        │                │      │        │                │、7 、9 、10之│                  │
│    │        │          │      │        │                │      │        │                │物均沒收      │                  │
├──┼────┼─────┼───┼────┼────────┼───┼────┼────────┼───────┼─────────┤
│7   │96年4月 │雲林縣斗南│甲○○│        │甲○○、丙○○、│Ｈ○○│寅○○、│強盜部分：      │甲○○意圖為自│(一)此部分係追加起訴│
│    │28日凌晨│鎮○○街36│丙○○│        │真實姓名年籍不詳│、寅Ｏ│申○○等│刑法第330條第1項│己不法之所有，│  書（96訴845）犯 │
│    │3時許   │號「歡樂電│阿光  │        │綽號「阿光」、「│Ｏ、申│人所有之│加重強盜罪（攜帶│結夥三人以上攜│  罪事實          │
│    │        │子遊戲場」│阿龍  │        │阿龍」及「阿光」│ＯＯ  │現金    │兇器、結夥三人以│帶兇器，以強暴│                  │
│    │        │          │阿光之│        │之友人，意圖為自│      │25,300元│上）            │至使不能抗拒，│                  │
│    │        │          │友人  │        │己不法之所有，基│      │。至強盜│                │而取他人之物，│                  │
│    │        │          │      │        │於犯意聯絡，由「│      │所得現金│                │處有期徒刑捌年│                  │
│    │        │          │      │        │阿光」駕駛不詳自│      │，則由甲│                │捌月。扣案附表│                  │
│    │        │          │      │        │用小客車搭載丙Ｏ│      │ＯＯ、丙│                │貳編號1 、2 、│                  │
│    │        │          │      │        │Ｏ、「阿龍」及「│      │ＯＯ、「│                │7 、9 、10 之 │                  │
│    │        │          │      │        │阿光」友人，丙Ｏ│      │阿光」、│                │物均沒收      │                  │
│    │        │          │      │        │Ｏ、「阿龍」、「│      │「阿龍」│                │              │                  │
│    │        │          │      │        │阿光」友人即戴上│      │及「阿光│                │丙○○意圖為自│                  │
│    │        │          │      │        │頭套，丙○○持客│      │」友人朋│                │己不法之所有，│                  │
│    │        │          │      │        │觀上足供兇器使用│      │分花用殆│                │結夥三人以上攜│                  │
│    │        │          │      │        │之電擊棒1 支，「│      │盡      │                │帶兇器，以強暴│                  │
│    │        │          │      │        │阿龍」、「阿光」│      │        │                │至使不能抗拒，│                  │
│    │        │          │      │        │友人各持客觀上足│      │        │                │而取他人之物，│                  │
│    │        │          │      │        │供兇器使用之改造│      │        │                │處有期徒刑柒年│                  │
│    │        │          │      │        │手槍1 支（手槍內│      │        │                │貳月。扣案附表│                  │
│    │        │          │      │        │各有子彈2 顆），│      │        │                │貳編號1 、2 、│                  │
│    │        │          │      │        │進入電子遊戲場內│      │        │                │7 、9 、10 之 │                  │
│    │        │          │      │        │，「阿光」則在車│      │        │                │物均沒收      │                  │
│    │        │          │      │        │上負責把風。丙Ｏ│      │        │                │              │                  │
│    │        │          │      │        │Ｏ等3 人進入遊戲│      │        │                │              │                  │
│    │        │          │      │        │場內後，即喝令在│      │        │                │              │                  │
│    │        │          │      │        │場之Ｈ○○、寅Ｏ│      │        │                │              │                  │
│    │        │          │      │        │Ｏ、申○○等人趴│      │        │                │              │                  │
│    │        │          │      │        │在地上，以此強暴│      │        │                │              │                  │
│    │        │          │      │        │方式，至使其等不│      │        │                │              │                  │
│    │        │          │      │        │能抗拒，取走其等│      │        │                │              │                  │
│    │        │          │      │        │所有之現金25,300│      │        │                │              │                  │
│    │        │          │      │        │元。至強盜所得現│      │        │                │              │                  │
│    │        │          │      │        │金，則由甲○○、│      │        │                │              │                  │
│    │        │          │      │        │丙○○、「阿光」│      │        │                │              │                  │
│    │        │          │      │        │、「阿龍」及「阿│      │        │                │              │                  │
│    │        │          │      │        │光」友人朋分花用│      │        │                │              │                  │
│    │        │          │      │        │殆盡（「阿光」、│      │        │                │              │                  │
│    │        │          │      │        │「阿龍」、「阿光│      │        │                │              │                  │
│    │        │          │      │        │」友人犯行偵辦中│      │        │                │              │                  │
│    │        │          │      │        │）              │      │        │                │              │                  │
├──┼────┼─────┼───┼────┼────────┼───┼────┼────────┼───────┼─────────┤
│8   │96年4 月│雲林縣斗六│甲○○│        │甲○○、真實姓名│      │        │強盜部分：      │甲○○成年人與│(一)此部分          │
│    │30日清晨│市○○路56│阿龍  │        │年籍不詳綽號「阿│      │        │刑法第330條第2項│少年共同意圖為│  1.成人部分係本案│
│    │4時30 分│號「御花園│      │        │龍」之成年男子及│      │        │加重強盜未遂罪（│自己不法之所有│    起訴書（96訴  │
│    │        │汽車旅館」│何○舜│        │14歲以上未滿18歲│      │        │攜帶兇器）      │，攜帶兇器，以│    465）犯罪事實 │
│    │        │          │      │        │之何○舜，意圖為│      │        │                │強暴至使不能抗│    編號(五)部分    │
│    │        │          │      │        │自己不法之所有，│      │        │                │拒，而取他人之│  2.少年何○舜部分│
│    │        │          │      │        │基於犯意聯絡，由│      │        │                │物，未遂，處有│    係追加起訴（96│
│    │        │          │      │        │何○舜與「阿龍」│      │        │                │期徒刑肆年陸月│    少訴7）犯罪事 │
│    │        │          │      │        │共騎1 部機車，何│      │        │                │。扣案附表貳編│    實編號(四)      │
│    │        │          │      │        │○舜即持客觀上足│      │        │                │號1 、2 、7 、│(二)成人被告甲○○部│
│    │        │          │      │        │供兇器使用之改造│      │        │                │9 、10之物均沒│  分應依兒童及少年│
│    │        │          │      │        │手槍1 支進入旅館│      │        │                │收            │  福利法第70條第1 │
│    │        │          │      │        │，並以槍口抵住旅│      │        │                │              │  項前段加重。    │
│    │        │          │      │        │館盧姓小姐頭部，│      │        │                │何○舜共同意圖│(三)少年被告何○舜部│
│    │        │          │      │        │要求盧姓小姐開門│      │        │                │為自己不法之所│  分應依刑法第18條│
│    │        │          │      │        │，惟因盧姓小姐並│      │        │                │有，攜帶兇器，│  2 項減輕其刑。  │
│    │        │          │      │        │無鑰匙，無法開啟│      │        │                │以強暴至使不能│(四)此部分已至加重強│
│    │        │          │      │        │鎖住的大門，未能│      │        │                │抗拒，而取他人│  盜未遂，爰變更罪│
│    │        │          │      │        │入內強盜而未遂。│      │        │                │之物，未遂，處│  名。            │
│    │        │          │      │        │                │      │        │                │有期徒刑貳年肆│                  │
│    │        │          │      │        │                │      │        │                │月。扣案附表貳│                  │
│    │        │          │      │        │                │      │        │                │編號1 、2 、7 │                  │
│    │        │          │      │        │                │      │        │                │、9 、10之物均│                  │
│    │        │          │      │        │                │      │        │                │沒收          │                  │
├──┼────┼─────┼───┼────┼────────┼───┼────┼────────┼───────┼─────────┤
│9   │96年4 月│雲林縣斗六│甲○○│        │甲○○、乙○○與│黃○○│旅館所有│強盜部分：      │甲○○成年人與│(一)此部分          │
│    │30日清晨│市○○路段│乙○○│        │14歲以上未滿18歲│      │之現金  │刑法第330條第1項│少年共同意圖為│  1.成人部分係追加│
│    │4時46 分│5號「歐悅 │      │        │之吳○祥，意圖為│      │17,800  │加重強盜罪（攜帶│自己不法之所有│    起訴書（96 訴 │
│    │        │汽車旅館」│吳○祥│        │自己不法之所有，│      │。至強盜│兇器）          │，攜帶兇器，以│    577）犯罪事實 │
│    │        │          │      │        │基於犯意聯絡，由│      │所得贓款│                │強暴至使不能抗│    編號(二)部分    │
│    │        │          │      │        │乙○○、吳○祥共│      │，由甲Ｏ│                │拒，而取他人之│  2.少年吳○祥部分│
│    │        │          │      │        │騎機車1 部，頭戴│      │Ｏ、乙Ｏ│                │物，處有期徒刑│    係追加起訴（96│
│    │        │          │      │        │頭套及全罩式安全│      │Ｏ與吳○│                │捌年拾月。扣案│    少訴7）犯罪事 │
│    │        │          │      │        │帽，吳○祥持客觀│      │祥朋分花│                │附表貳編號1 、│    實編號(五)      │
│    │        │          │      │        │上足供兇器使用之│      │用殆盡。│                │2 、7 、9 、10│(二)成人被告甲○○、│
│    │        │          │      │        │改造手槍1 支（內│      │        │                │之物均沒收    │  乙○○部分應依兒│
│    │        │          │      │        │有子彈1 顆），進│      │        │                │              │  童及少年福利法第│
│    │        │          │      │        │入旅館，並持槍指│      │        │                │乙○○成年人與│  70條第1項前段加 │
│    │        │          │      │        │向旅館值班人員黃│      │        │                │少年共同意圖為│  重。            │
│    │        │          │      │        │ＯＯ，喝令「把錢│      │        │                │自己不法之所有│(三)少年被告吳○祥部│
│    │        │          │      │        │拿出來，不然就要│      │        │                │，攜帶兇器，以│  分依刑法第18條2 │
│    │        │          │      │        │開槍」，以此強暴│      │        │                │強暴至使不能抗│  項減輕其刑。    │
│    │        │          │      │        │方式，至使黃○○│      │        │                │拒，而取他人之│                  │
│    │        │          │      │        │不能抗拒，取走旅│      │        │                │物，處有期徒刑│                  │
│    │        │          │      │        │館所有之現金    │      │        │                │柒年貳月。扣案│                  │
│    │        │          │      │        │17,800 元 。至強│      │        │                │附表貳編號1 、│                  │
│    │        │          │      │        │盜所得贓款，由甲│      │        │                │2 、7 、9 、10│                  │
│    │        │          │      │        │ＯＯ、乙○○與吳│      │        │                │之物均沒收    │                  │
│    │        │          │      │        │○祥朋分花用殆盡│      │        │                │              │                  │
│    │        │          │      │        │。              │      │        │                │吳○祥共同意圖│                  │
│    │        │          │      │        │                │      │        │                │為自己不法之所│                  │
│    │        │          │      │        │                │      │        │                │有，攜帶兇器，│                  │
│    │        │          │      │        │                │      │        │                │以強暴至使不能│                  │
│    │        │          │      │        │                │      │        │                │抗拒，而取他人│                  │
│    │        │          │      │        │                │      │        │                │之物，處有期徒│                  │
│    │        │          │      │        │                │      │        │                │刑肆年。扣案附│                  │
│    │        │          │      │        │                │      │        │                │表貳編號1 、2 │                  │
│    │        │          │      │        │                │      │        │                │、7 、9 、10之│                  │
│    │        │          │      │        │                │      │        │                │物均沒收      │                  │
├──┼────┼─────┼───┼────┼────────┼───┼────┼────────┼───────┼─────────┤
│10  │96年5月 │雲林縣西螺│甲○○│        │甲○○、丙○○與│天○○│店內現金│強盜部分：      │甲○○成年人與│(一)此部分係追加起訴│
│    │1日凌晨 │鎮○○路27│丙○○│        │14歲以上未滿18歲│      │80,000元│刑法第330條第1項│少年意圖為自己│  書（96少訴7）犯 │
│    │3時30分 │號「香蕉園│      │        │之黃○齊、何○舜│      │。至強盜│加重強盜罪（攜帶│不法之所有，結│  罪事實編號(六)部分│
│    │        │KTV」     │黃○齊│        │、吳○祥，意圖為│      │所得現金│兇器、結夥三人以│夥三人以上攜帶│(二)成人被告甲○○部│
│    │        │          │何○舜│        │自己不法之所有，│      │，則由甲│上）            │兇器，以強暴至│  分應依兒童及少年│
│    │        │          │吳○祥│        │基於犯意聯絡，由│      │ＯＯ、丙│                │使不能抗拒，而│  福利法第70條第1 │
│    │        │          │      │        │黃○齊駕駛不詳自│      │ＯＯ、黃│                │取他人之物，處│  項前段加重。    │
│    │        │          │      │        │小客車，搭載丙Ｏ│      │○齊、何│                │有期徒刑玖年。│(三)少年被告何○舜、│
│    │        │          │      │        │Ｏ、何○舜、吳○│      │○舜、吳│                │扣案附表二編號│  吳○祥、黃○齊分│
│    │        │          │      │        │祥，4 人均戴上頭│      │○祥朋分│                │1 、2 、7 、9 │  依刑法第18條2 項│
│    │        │          │      │        │套，丙○○、何○│      │花用殆盡│                │、10之物均沒收│  減輕其刑。      │
│    │        │          │      │        │舜、吳○祥各持客│      │。      │                │              │                  │
│    │        │          │      │        │觀上可供兇器使用│      │        │                │丙○○意圖為自│                  │
│    │        │          │      │        │之改造手槍1 （手│      │        │                │己不法之所有，│                  │
│    │        │          │      │        │槍內各有子彈2 顆│      │        │                │結夥三人以上攜│                  │
│    │        │          │      │        │），進入店內，黃│      │        │                │帶兇器，以強暴│                  │
│    │        │          │      │        │○齊則在外把風。│      │        │                │至使不能抗拒，│                  │
│    │        │          │      │        │丙○○、何○舜、│      │        │                │而取他人之物，│                  │
│    │        │          │      │        │吳○祥即分別在店│      │        │                │處有期徒刑柒年│                  │
│    │        │          │      │        │內對空鳴各1 槍，│      │        │                │捌月。扣案附表│                  │
│    │        │          │      │        │以此強暴方式，至│      │        │                │貳編號1 、2 、│                  │
│    │        │          │      │        │使該店職員天○○│      │        │                │7 、9 、10 之 │                  │
│    │        │          │      │        │不能抗拒，任由吳│      │        │                │物均沒收      │                  │
│    │        │          │      │        │○祥取走店內現金│      │        │                │              │                  │
│    │        │          │      │        │80,000元。至強盜│      │        │                │何○舜意圖為自│                  │
│    │        │          │      │        │所得現金，則由甲│      │        │                │己不法之所有，│                  │
│    │        │          │      │        │ＯＯ、丙○○、黃│      │        │                │結夥三人以上攜│                  │
│    │        │          │      │        │○齊、何○舜、吳│      │        │                │帶兇器，以強暴│                  │
│    │        │          │      │        │○祥朋分花用殆盡│      │        │                │至使不能抗拒，│                  │
│    │        │          │      │        │。              │      │        │                │而取他人之物，│                  │
│    │        │          │      │        │                │      │        │                │處有期徒刑肆年│                  │
│    │        │          │      │        │                │      │        │                │陸月。扣案附表│                  │
│    │        │          │      │        │                │      │        │                │貳編號1 、2 、│                  │
│    │        │          │      │        │                │      │        │                │7 、9 、10 之 │                  │
│    │        │          │      │        │                │      │        │                │物均沒收      │                  │
│    │        │          │      │        │                │      │        │                │              │                  │
│    │        │          │      │        │                │      │        │                │吳○祥意圖為自│                  │
│    │        │          │      │        │                │      │        │                │己不法之所有，│                  │
│    │        │          │      │        │                │      │        │                │結夥三人以上攜│                  │
│    │        │          │      │        │                │      │        │                │帶兇器，以強暴│                  │
│    │        │          │      │        │                │      │        │                │至使不能抗拒，│                  │
│    │        │          │      │        │                │      │        │                │而取他人之物，│                  │
│    │        │          │      │        │                │      │        │                │處有期徒刑肆年│                  │
│    │        │          │      │        │                │      │        │                │陸月。扣案附表│                  │
│    │        │          │      │        │                │      │        │                │貳編號1 、2 、│                  │
│    │        │          │      │        │                │      │        │                │7 、9 、10 之 │                  │
│    │        │          │      │        │                │      │        │                │物均沒收      │                  │
│    │        │          │      │        │                │      │        │                │              │                  │
│    │        │          │      │        │                │      │        │                │黃○齊意圖為自│                  │
│    │        │          │      │        │                │      │        │                │己不法之所有，│                  │
│    │        │          │      │        │                │      │        │                │結夥三人以上攜│                  │
│    │        │          │      │        │                │      │        │                │帶兇器，以強暴│                  │
│    │        │          │      │        │                │      │        │                │至使不能抗拒，│                  │
│    │        │          │      │        │                │      │        │                │而取他人之物，│                  │
│    │        │          │      │        │                │      │        │                │處有期徒刑年│                  │
│    │        │          │      │        │                │      │        │                │陸月。扣案附表│                  │
│    │        │          │      │        │                │      │        │                │貳編號1 、2 、│                  │
│    │        │          │      │        │                │      │        │                │4 、7 、9 、10│                  │
│    │        │          │      │        │                │      │        │                │之物均沒收    │                  │
├──┼────┼─────┼───┼────┼────────┼───┼────┼────────┼───────┼─────────┤
│11  │於96年5 │雲林縣虎尾│甲○○│甲○○、│甲○○、丙○○、│Ｊ○○│現金    │強盜部分：      │甲○○成年人與│(一)此部分          │
│    │月2日清 │鎮○○路  │丙○○│丙○○、│14歲以上未滿18歲│      │1,200元 │刑法第330條第1項│少年共同攜帶兇│  1.成人部分係本案│
│    │晨6時7分│106號「掌 │      │14歲以上│之何○舜、黃○齊│      │。強盜所│加重強盜罪（攜帶│器竊盜，處有期│    起訴書（96 訴 │
│    │        │中鑽電子遊│何○舜│未滿18歲│，意圖為自己不法│      │得贓款，│兇器、結夥三人以│徒刑捌月。又成│    465）犯罪事實 │
│    │        │戲場」    │黃○齊│之何○舜│之所有，基於犯意│      │則由甲Ｏ│上）            │年人與少年意圖│    編號(六)部分    │
│    │        │          │      │、黃○齊│聯絡，先推由黃○│      │Ｏ、丙Ｏ│                │為自己不法之所│  2.少年何○舜、黃│
│    │        │          │      │意圖為自│齊竊取車牌號碼  │      │Ｏ、何○│                │有，結夥三人以│    ○齊部分係追加│
│    │        │          │      │己不法之│00-0000 號自小客│      │舜、黃○│                │上攜帶兇器，以│    起訴（96少訴7 │
│    │        │          │      │所有，基│車，作為犯案工具│      │齊朋分花│                │強暴至使不能抗│    ）犯罪事實編號│
│    │        │          │      │於犯意聯│。由黃○齊駕駛上│      │用殆盡。│                │拒，而取他人之│    (七)            │
│    │        │          │      │絡，先推│開自小客車，搭載│      │        │                │物，處有期徒刑│(二)成人被告甲○○部│
│    │        │          │      │由黃○齊│丙○○、何○舜，│      │        │                │玖年。扣案附表│  分應依兒童及少年│
│    │        │          │      │，在96年│丙○○等人均戴上│      │        │                │貳編號1 、2 、│  福利法第70條第1 │
│    │        │          │      │5月2日前│頭套，黃○齊在車│      │        │                │4 、7 、9 、10│  項前段加重。    │
│    │        │          │      │某時，持│上負責把風，丙Ｏ│      │        │                │之物均沒收    │(三)少年被告何○舜、│
│    │        │          │      │客觀上足│Ｏ、何○舜即分持│      │        │                │              │  黃○齊分依刑法第│
│    │        │          │      │以危害人│客觀上足以危害人│      │        │                │丙○○共同攜帶│  18條2 項減輕其刑│
│    │        │          │      │身安全，│身安全之電擊棒、│      │        │                │兇器竊盜，處有│  。              │
│    │        │          │      │可供兇器│改造手槍各1 支，│      │        │                │期徒刑陸月。又│                  │
│    │        │          │      │使用之剪│進電子遊戲場，何│      │        │                │意圖為自己不法│                  │
│    │        │          │      │刀1把， │○舜持槍指向開分│      │        │                │之所有，結夥三│                  │
│    │        │          │      │在雲林縣│員Ｊ○○，喝令其│      │        │                │人以上攜帶兇器│                  │
│    │        │          │      │斗南鎮舊│跪下，以此強暴方│      │        │                │，以強暴至使不│                  │
│    │        │          │      │社里興國│式，至使Ｊ○○不│      │        │                │能抗拒，而取他│                  │
│    │        │          │      │路13號前│能抗拒，丙○○則│      │        │                │人之物，處有期│                  │
│    │        │          │      │，竊取車│搜刮電子遊戲場內│      │        │                │徒刑柒年貳月。│                  │
│    │        │          │      │牌號碼  │財物，並取走現金│      │        │                │扣案附表貳編號│                  │
│    │        │          │      │00-0000 │1,200 元。強盜所│      │        │                │1 、2 、4 、7 │                  │
│    │        │          │      │號自小客│得贓款，則由甲Ｏ│      │        │                │、9 、10之物均│                  │
│    │        │          │      │車，作為│Ｏ、丙○○、何○│      │        │                │沒收          │                  │
│    │        │          │      │犯案工具│舜、黃○齊朋分花│      │        │                │              │                  │
│    │        │          │      │        │用殆盡。        │      │        │                │何○舜共同攜帶│                  │
│    │        │          │      │        │                │      │        │                │兇器竊盜，處有│                  │
│    │        │          │      │        │                │      │        │                │期徒刑肆月。又│                  │
│    │        │          │      │        │                │      │        │                │意圖為自己不法│                  │
│    │        │          │      │        │                │      │        │                │之所有，結夥三│                  │
│    │        │          │      │        │                │      │        │                │人以上攜帶兇器│                  │
│    │        │          │      │        │                │      │        │                │，以強暴至使不│                  │
│    │        │          │      │        │                │      │        │                │能抗拒，而取他│                  │
│    │        │          │      │        │                │      │        │                │人之物，處有期│                  │
│    │        │          │      │        │                │      │        │                │徒刑肆年貳月。│                  │
│    │        │          │      │        │                │      │        │                │扣案附表貳編號│                  │
│    │        │          │      │        │                │      │        │                │1 、2 、4 、7 │                  │
│    │        │          │      │        │                │      │        │                │、9 、10之物均│                  │
│    │        │          │      │        │                │      │        │                │沒收          │                  │
│    │        │          │      │        │                │      │        │                │              │                  │
│    │        │          │      │        │                │      │        │                │黃○齊共同攜帶│                  │
│    │        │          │      │        │                │      │        │                │兇器竊盜，處有│                  │
│    │        │          │      │        │                │      │        │                │期徒刑陸月。又│                  │
│    │        │          │      │        │                │      │        │                │意圖為自己不法│                  │
│    │        │          │      │        │                │      │        │                │之所有，結夥三│                  │
│    │        │          │      │        │                │      │        │                │人以上攜帶兇器│                  │
│    │        │          │      │        │                │      │        │                │，以強暴至使不│                  │
│    │        │          │      │        │                │      │        │                │能抗拒，而取他│                  │
│    │        │          │      │        │                │      │        │                │人之物，處有期│                  │
│    │        │          │      │        │                │      │        │                │徒刑年陸月。│                  │
│    │        │          │      │        │                │      │        │                │扣案附表貳編號│                  │
│    │        │          │      │        │                │      │        │                │1 、2 、4 、7 │                  │
│    │        │          │      │        │                │      │        │                │、9 、10之物均│                  │
│    │        │          │      │        │                │      │        │                │沒收          │                  │
├──┼────┼─────┼───┼────┼────────┼───┼────┼────────┼───────┼─────────┤
│12  │96年5 月│雲林縣斗六│甲○○│        │甲○○、乙○○、│卯○○│旅館所有│強盜部分：      │甲○○成年人與│(一)此部分          │
│    │6日清晨4│市○○路11│乙○○│        │真實姓名不詳綽號│      │之現金  │刑法第330條第1項│少年意圖為自己│  1.成人部分係本案│
│    │時6 分  │號「皇居汽│阿龍  │        │「阿龍」之成年男│      │9,700元 │加重強盜罪（攜帶│不法之所有，結│    起訴書（96 訴 │
│    │        │車旅館」  │      │        │子、14歲以上未滿│      │強盜所得│兇器、結夥三人以│夥三人以上攜帶│    465）犯罪事實 │
│    │        │          │何○舜│        │18 歲之何○舜、 │      │贓款，則│上）            │兇器，以強暴至│    編號(七)部分    │
│    │        │          │吳○祥│        │吳○祥意圖為自己│      │由甲○○│                │使不能抗拒，而│  2.少年何○舜、吳│
│    │        │          │      │        │不法之所有，基於│      │、何○舜│                │取他人之物，處│    ○祥部分係追加│
│    │        │          │      │        │犯意聯絡，由「阿│      │、吳○○│                │有期徒刑玖年。│    起訴（96少訴7 │
│    │        │          │      │        │龍」駕駛不詳自小│      │、乙○○│                │扣案附表二編號│    ）犯罪事實編號│
│    │        │          │      │        │客車，搭載乙○○│      │及「阿龍│                │1 、2 、4 、5 │    (八)            │
│    │        │          │      │        │、吳○祥、何○舜│      │」朋分花│                │、7 、9 、10  │(二)成人被告甲○○、│
│    │        │          │      │        │，乙○○等人，除│      │用殆盡。│                │之物均沒收    │  乙○○部分應依兒│
│    │        │          │      │        │「阿龍」在車上負│      │        │                │              │  童及少年福利法第│
│    │        │          │      │        │責把風外，為避免│      │        │                │乙○○成年人與│  70條第1 項前段加│
│    │        │          │      │        │暴露身分，均戴上│      │        │                │少年意圖為自己│  重。            │
│    │        │          │      │        │頭套，乙○○、吳│      │        │                │不法之所有，結│(三)少年被告何○舜、│
│    │        │          │      │        │○祥、何○舜即分│      │        │                │夥三人以上攜帶│  吳○祥部分依刑法│
│    │        │          │      │        │持客觀上足供兇器│      │        │                │兇器，以強暴至│  第18條2 項減輕其│
│    │        │          │      │        │使用之木質棒球棍│      │        │                │使不能抗拒，而│  刑。            │
│    │        │          │      │        │、電擊棒及改造手│      │        │                │取他人之物，處│                  │
│    │        │          │      │        │槍各1 支，進入旅│      │        │                │有期徒刑柒年陸│                  │
│    │        │          │      │        │館，何○舜即持槍│      │        │                │月。扣案附表二│                  │
│    │        │          │      │        │指向旅館職員卯Ｏ│      │        │                │編號1 、2 、4 │                  │
│    │        │          │      │        │Ｏ，喝令其蹲下，│      │        │                │、5 、7 、9 、│                  │
│    │        │          │      │        │以此強暴方式，至│      │        │                │10之物均沒收  │                  │
│    │        │          │      │        │使卯○○不能抗拒│      │        │                │              │                  │
│    │        │          │      │        │，吳○○取走旅館│      │        │                │何○舜意圖為自│                  │
│    │        │          │      │        │所有之現金9,700 │      │        │                │己不法之所有，│                  │
│    │        │          │      │        │元。強盜所得贓款│      │        │                │結夥三人以上攜│                  │
│    │        │          │      │        │，則由甲○○、何│      │        │                │帶兇器，以強暴│                  │
│    │        │          │      │        │○舜、吳○祥、乙│      │        │                │至使不能抗拒，│                  │
│    │        │          │      │        │ＯＯ及「阿龍」朋│      │        │                │而取他人之物，│                  │
│    │        │          │      │        │分花用殆盡。    │      │        │                │處有期徒刑肆年│                  │
│    │        │          │      │        │                │      │        │                │貳月。扣案附表│                  │
│    │        │          │      │        │                │      │        │                │貳編號1 、2 、│                  │
│    │        │          │      │        │                │      │        │                │4 、5 、7 、9 │                  │
│    │        │          │      │        │                │      │        │                │、10之物均沒收│                  │
│    │        │          │      │        │                │      │        │                │              │                  │
│    │        │          │      │        │                │      │        │                │吳○祥意圖為自│                  │
│    │        │          │      │        │                │      │        │                │己不法之所有，│                  │
│    │        │          │      │        │                │      │        │                │結夥三人以上攜│                  │
│    │        │          │      │        │                │      │        │                │帶兇器，以強暴│                  │
│    │        │          │      │        │                │      │        │                │至使不能抗拒，│                  │
│    │        │          │      │        │                │      │        │                │而取他人之物，│                  │
│    │        │          │      │        │                │      │        │                │處有期徒刑肆年│                  │
│    │        │          │      │        │                │      │        │                │。扣案附表貳編│                  │
│    │        │          │      │        │                │      │        │                │號1 、2 、4 、│                  │
│    │        │          │      │        │                │      │        │                │5 、7 、9 、10│                  │
│    │        │          │      │        │                │      │        │                │之物均沒收    │                  │
├──┼────┼─────┼───┼────┼────────┼───┼────┼────────┼───────┼─────────┤
  13  │96年5月 │雲林縣斗六│乙○○│        │乙○○、真實姓名│      │        │強盜部分：      │乙○○成年人與│(一)此部分          │
│    │6日清晨4│市○○路  │阿龍  │        │年籍不詳綽號「阿│      │        │刑法第330條第2項│少年意圖為自己│  1.成人部分係本案│
│    │時15分  │189 巷41之│      │        │龍」之成年男子、│      │        │加重強盜未遂（攜│不法之所有，結│    起訴書（96 訴 │
│    │        │2號「星辰 │何○舜│        │14 歲以上未滿18 │      │        │帶兇器、結夥三人│夥三人以上攜帶│    465）犯罪事實 │
│    │        │汽車旅館」│吳○祥│        │歲之何○舜、吳○│      │        │以上）          │兇器，以強暴至│    編號(八)部分    │
│    │        │          │      │        │祥在強盜「皇居汽│      │        │                │使不能抗拒，而│  2.少年何○舜、吳│
│    │        │          │      │        │車旅館」回程途中│      │        │                │取他人之物，未│    ○祥部分係追加│
│    │        │          │      │        │，另行起意，意圖│      │        │                │遂，處有期徒刑│    起訴（96少訴7 │
│    │        │          │      │        │為自己不法之所有│      │        │                │肆年。扣案附表│    ）犯罪事實編號│
│    │        │          │      │        │，基於犯意聯絡，│      │        │                │貳編號1 、2 、│    (九)            │
│    │        │          │      │        │由「阿龍」在車上│      │        │                │4 、5 、7 、9 │(二)成人被告乙○○部│
│    │        │          │      │        │負責把風（車上尚│      │        │                │、10之物均沒收│  分應依兒童及少年│
│    │        │          │      │        │有電擊棒及改造手│      │        │                │              │  福利法第70條第1 │
│    │        │          │      │        │槍各1 支），乙Ｏ│      │        │                │何○舜意圖為自│  項前段加重。    │
│    │        │          │      │        │Ｏ等人持客觀上足│      │        │                │己不法之所有，│(三)少年被告何○舜、│
│    │        │          │      │        │以供兇器使用之木│      │        │                │結夥三人以上攜│  吳○祥部分依刑法│
│    │        │          │      │        │質棒球棍將旅館玻│      │        │                │帶兇器，以強暴│  第18條2 項減輕其│
│    │        │          │      │        │璃門打破，欲進入│      │        │                │至使不能抗拒，│  刑。            │
│    │        │          │      │        │旅館內時，因「阿│      │        │                │而取他人之物，│(四)被告等人已達著手│
│    │        │          │      │        │龍」發現後方有來│      │        │                │未遂，處有期徒│  於加重強盜而未遂│
│    │        │          │      │        │車，為避免橫生枝│      │        │                │刑貳年。扣案附│  ，起訴法條應予變│
│    │        │          │      │        │節，喚出乙○○等│      │        │                │表貳編號1 、2 │  更。            │
│    │        │          │      │        │人而未遂。      │      │        │                │、4 、5 、7 、│                  │
│    │        │          │      │        │                │      │        │                │9 、10之物均沒│                  │
│    │        │          │      │        │                │      │        │                │收            │                  │
│    │        │          │      │        │                │      │        │                │              │                  │
│    │        │          │      │        │                │      │        │                │吳○祥意圖為自│                  │
│    │        │          │      │        │                │      │        │                │己不法之所有，│                  │
│    │        │          │      │        │                │      │        │                │結夥三人以上攜│                  │
│    │        │          │      │        │                │      │        │                │帶兇器，以強暴│                  │
│    │        │          │      │        │                │      │        │                │至使不能抗拒，│                  │
│    │        │          │      │        │                │      │        │                │而取他人之物，│                  │
│    │        │          │      │        │                │      │        │                │未遂，處有期徒│                  │
│    │        │          │      │        │                │      │        │                │刑貳年。扣案附│                  │
│    │        │          │      │        │                │      │        │                │表貳編號1 、2 │                  │
│    │        │          │      │        │                │      │        │                │、4 、5 、7 、│                  │
│    │        │          │      │        │                │      │        │                │9 、10之物均沒│                  │
│    │        │          │      │        │                │      │        │                │收            │                  │
├──┼────┼─────┼───┼────┼────────┼───┼────┼────────┼───────┼─────────┤
│14  │於96年5 │南投縣南投│甲○○│        │甲○○、丙○○、│地○○│旅館內現│強盜部分：      │甲○○成年人與│(一)此部分          │
│    │月7日凌 │市三興里文│丙○○│        │14 歲以上未滿18 │      │金4,165 │刑法第330條第1項│少年意圖為自己│  1.成人部分係本案│
│    │晨3時50 │化路46 號 │      │        │歲之吳○祥、黃○│      │元，所得│加重強盜罪（攜帶│不法之所有，結│    起訴書（96 訴 │
│    │分      │「綠園汽車│吳○祥│        │齊、何○舜意圖為│      │贓款、贓│兇器、結夥三人以│夥三人以上攜帶│    465）犯罪事實 │
│    │        │旅館」    │黃○齊│        │自己不法之所有，│      │物，則由│上）            │兇器，以強暴至│    編號(九)部分    │
│    │        │          │何○舜│        │基於犯意聯絡，由│      │甲○○、│                │使不能抗拒，而│  2.少年何○舜、吳│
│    │        │          │      │        │黃○齊駕駛      │      │丙○○、│                │取他人之物，處│    ○祥、黃○齊部│
│    │        │          │      │        │00-0000 號自小客│      │吳○祥、│                │有期徒刑玖年。│    份係追加起訴（│
│    │        │          │      │        │車，搭載丙○○、│      │黃○齊、│                │扣案附表二編號│    96少訴10）犯罪│
│    │        │          │      │        │吳○祥、何○舜等│      │何○舜朋│                │1 、2 、4 、7 │    事實          │
│    │        │          │      │        │人，丙○○等人除│      │分花用殆│                │、9 、10之物均│(二)成人被告甲○○部│
│    │        │          │      │        │黃○齊在車上負責│      │盡。    │                │沒收          │  分應依兒童及少年│
│    │        │          │      │        │把風外，為避免暴│      │        │                │              │  福利法第70條第1 │
│    │        │          │      │        │露身分，均戴上頭│      │        │                │丙○○意圖為自│  項前段加重。    │
│    │        │          │      │        │套，丙○○、吳○│      │        │                │己不法之所有，│(三)少年被告何○舜、│
│    │        │          │      │        │祥、何○舜即分持│      │        │                │結夥三人以上攜│  吳○祥、黃○齊分│
│    │        │          │      │        │客觀上足供兇器使│      │        │                │帶兇器，以強暴│  依刑法第18條2 項│
│    │        │          │      │        │用之電擊棒2 支、│      │        │                │至使不能抗拒，│  減輕其刑。      │
│    │        │          │      │        │改造手槍1 支，欲│      │        │                │而取他人之物，│                  │
│    │        │          │      │        │進入旅館，惟旅館│      │        │                │處有期徒刑柒年│                  │
│    │        │          │      │        │大門上鎖，吳○祥│      │        │                │貳月。扣案附表│                  │
│    │        │          │      │        │即逕行打破玻璃，│      │        │                │貳編號1 、2 、│                  │
│    │        │          │      │        │手伸入門內打開門│      │        │                │4 、7 、9 、10│                  │
│    │        │          │      │        │鎖，進入旅館內，│      │        │                │之物均沒收    │                  │
│    │        │          │      │        │丙○○持電擊棒指│      │        │                │              │                  │
│    │        │          │      │        │向值班人員地○○│      │        │                │何○舜意圖為自│                  │
│    │        │          │      │        │，以此強暴方式，│      │        │                │己不法之所有，│                  │
│    │        │          │      │        │至使地○○不能抗│      │        │                │結夥三人以上攜│                  │
│    │        │          │      │        │拒，躲藏至辦公室│      │        │                │帶兇器，以強暴│                  │
│    │        │          │      │        │房間內，並將房門│      │        │                │至使不能抗拒，│                  │
│    │        │          │      │        │上鎖，丙○○等人│      │        │                │而取他人之物，│                  │
│    │        │          │      │        │即取走旅館內現金│      │        │                │處有期徒刑肆年│                  │
│    │        │          │      │        │4,165 元。所得贓│      │        │                │貳月。扣案附表│                  │
│    │        │          │      │        │款、贓物，則由甲│      │        │                │貳編號1 、2 、│                  │
│    │        │          │      │        │ＯＯ、丙○○、吳│      │        │                │4 、7 、9 、10│                  │
│    │        │          │      │        │○祥、黃○齊、何│      │        │                │之物均沒收    │                  │
│    │        │          │      │        │○舜朋分花用殆盡│      │        │                │              │                  │
│    │        │          │      │        │。              │      │        │                │吳○祥意圖為自│                  │
│    │        │          │      │        │                │      │        │                │己不法之所有，│                  │
│    │        │          │      │        │                │      │        │                │結夥三人以上攜│                  │
│    │        │          │      │        │                │      │        │                │帶兇器，以強暴│                  │
│    │        │          │      │        │                │      │        │                │至使不能抗拒，│                  │
│    │        │          │      │        │                │      │        │                │而取他人之物，│                  │
│    │        │          │      │        │                │      │        │                │處有期徒刑肆年│                  │
│    │        │          │      │        │                │      │        │                │。扣案附表貳編│                  │
│    │        │          │      │        │                │      │        │                │號1 、2 、4 、│                  │
│    │        │          │      │        │                │      │        │                │7 、9 、10 之 │                  │
│    │        │          │      │        │                │      │        │                │物均沒收      │                  │
│    │        │          │      │        │                │      │        │                │              │                  │
│    │        │          │      │        │                │      │        │                │黃○齊意圖為自│                  │
│    │        │          │      │        │                │      │        │                │己不法之所有，│                  │
│    │        │          │      │        │                │      │        │                │結夥三人以上攜│                  │
│    │        │          │      │        │                │      │        │                │帶兇器，以強暴│                  │
│    │        │          │      │        │                │      │        │                │至使不能抗拒，│                  │
│    │        │          │      │        │                │      │        │                │而取他人之物，│                  │
│    │        │          │      │        │                │      │        │                │處有期徒刑年│                  │
│    │        │          │      │        │                │      │        │                │陸月。扣案附表│                  │
│    │        │          │      │        │                │      │        │                │貳編號1 、2 、│                  │
│    │        │          │      │        │                │      │        │                │4 、7 、9 、10│                  │
│    │        │          │      │        │                │      │        │                │之物均沒收    │                  │
├──┼────┼─────┼───┼────┼────────┼───┼────┼────────┼───────┼─────────┤
│15  │96年5月 │南投縣竹山│甲○○│        │丙○○、14歲以上│辰○○│旅館所有│強盜部分：      │甲○○成年人與│(一)此部分          │
│    │7日清晨4│鎮○○路50│丙○○│        │未滿18歲之吳○祥│      │之現金  │刑法第330條第1項│少年意圖為自己│  1.成人部分係本案│
│    │時12 分 │號「歐悅汽│      │        │、黃○齊、何○舜│      │17,000  │加重強盜罪（攜帶│不法之所有，結│    起訴書（96 訴 │
│    │        │車旅館」  │吳○祥│        │在強盜綠園汽車旅│      │元及香菸│兇器、結夥三人以│夥三人以上攜帶│    465）犯罪事實 │
│    │        │          │黃○齊│        │館回程途中，復與│      │「七星」│上）            │兇器，以強暴至│    編號(十)部分    │
│    │        │          │何○舜│        │甲○○意圖為自己│      │牌7包、 │                │使不能抗拒，而│  2.少年何○舜、吳│
│    │        │          │      │        │不法之所有，基於│      │「峰」牌│                │取他人之物，處│    ○祥、黃○齊部│
│    │        │          │      │        │犯意聯絡，由黃○│      │9包。所 │                │有期徒刑玖年。│    份係追加起訴（│
│    │        │          │      │        │齊在車上把風，丙│      │得贓款、│                │扣案附表貳編號│    96少訴7）犯罪 │
│    │        │          │      │        │ＯＯ、吳○祥持客│      │贓物，則│                │1、2、4 、7 、│    事實編號(十)    │
│    │        │          │      │        │觀上足供兇器使用│      │由甲○○│                │9 、10之物均沒│(二)成人被告甲○○部│
│    │        │          │      │        │之電擊棒各1 支，│      │、丙○○│                │收            │  分應依兒童及少年│
│    │        │          │      │        │何○舜持改造手槍│      │、吳○祥│                │              │  福利法第70條第1 │
│    │        │          │      │        │1 支，進入旅館內│      │、黃○齊│                │丙○○意圖為自│  項前段加重。    │
│    │        │          │      │        │，丙○○及何○舜│      │、何○舜│                │己不法之所有，│(三)少年被告何○舜、│
│    │        │          │      │        │持電擊棒、改造手│      │朋分花用│                │結夥三人以上攜│  吳○祥、黃○齊分│
│    │        │          │      │        │槍，指向旅館值班│      │殆盡。  │                │帶兇器，以強暴│  依刑法第18條2 項│
│    │        │          │      │        │人員辰○○，喝令│      │        │                │至使不能抗拒，│  減輕其刑。      │
│    │        │          │      │        │其蹲下，以此強暴│      │        │                │而取他人之物，│                  │
│    │        │          │      │        │方式，至使辰○○│      │        │                │處有期徒刑柒年│                  │
│    │        │          │      │        │不能抗拒，吳○祥│      │        │                │貳月。扣案附表│                  │
│    │        │          │      │        │即取走旅館所有之│      │        │                │貳編號1 、2 、│                  │
│    │        │          │      │        │現金17,000元及香│      │        │                │4 、7 、9 、10│                  │
│    │        │          │      │        │菸「七星」牌7 包│      │        │                │之物均沒收    │                  │
│    │        │          │      │        │、「峰」牌9 包。│      │        │                │              │                  │
│    │        │          │      │        │所得贓款、贓物，│      │        │                │何○舜意圖為自│                  │
│    │        │          │      │        │由甲○○、丙○○│      │        │                │己不法之所有，│                  │
│    │        │          │      │        │、吳○祥、黃○齊│      │        │                │結夥三人以上攜│                  │
│    │        │          │      │        │、何○舜朋分花用│      │        │                │帶兇器，以強暴│                  │
│    │        │          │      │        │殆盡。          │      │        │                │至使不能抗拒，│                  │
│    │        │          │      │        │                │      │        │                │而取他人之物，│                  │
│    │        │          │      │        │                │      │        │                │處有期徒刑肆年│                  │
│    │        │          │      │        │                │      │        │                │貳月。扣案附表│                  │
│    │        │          │      │        │                │      │        │                │貳編號1 、2 、│                  │
│    │        │          │      │        │                │      │        │                │4 、7 、9 、10│                  │
│    │        │          │      │        │                │      │        │                │之物均沒收    │                  │
│    │        │          │      │        │                │      │        │                │              │                  │
│    │        │          │      │        │                │      │        │                │吳○祥意圖為自│                  │
│    │        │          │      │        │                │      │        │                │己不法之所有，│                  │
│    │        │          │      │        │                │      │        │                │結夥三人以上攜│                  │
│    │        │          │      │        │                │      │        │                │帶兇器，以強暴│                  │
│    │        │          │      │        │                │      │        │                │至使不能抗拒，│                  │
│    │        │          │      │        │                │      │        │                │而取他人之物，│                  │
│    │        │          │      │        │                │      │        │                │處有期徒刑肆年│                  │
│    │        │          │      │        │                │      │        │                │。扣案附表貳編│                  │
│    │        │          │      │        │                │      │        │                │號1 、2 、4 、│                  │
│    │        │          │      │        │                │      │        │                │7 、9 、10 之 │                  │
│    │        │          │      │        │                │      │        │                │物均沒收      │                  │
│    │        │          │      │        │                │      │        │                │              │                  │
│    │        │          │      │        │                │      │        │                │黃○齊意圖為自│                  │
│    │        │          │      │        │                │      │        │                │己不法之所有，│                  │
│    │        │          │      │        │                │      │        │                │結夥三人以上攜│                  │
│    │        │          │      │        │                │      │        │                │帶兇器，以強暴│                  │
│    │        │          │      │        │                │      │        │                │至使不能抗拒，│                  │
│    │        │          │      │        │                │      │        │                │而取他人之物，│                  │
│    │        │          │      │        │                │      │        │                │處有期徒刑年│                  │
│    │        │          │      │        │                │      │        │                │陸月。扣案附表│                  │
│    │        │          │      │        │                │      │        │                │貳編號1 、2 、│                  │
│    │        │          │      │        │                │      │        │                │4 、7 、9 、10│                  │
│    │        │          │      │        │                │      │        │                │之物均沒收    │                  │
├──┼────┼─────┼───┼────┼────────┼───┼────┼────────┼───────┼─────────┤
│16  │於96年5 │雲林縣斗六│甲○○│        │丙○○、14歲以上│巳○○│該遊藝場│強盜部分：      │甲○○成年人與│(一)此部分          │
│    │月7日清 │市○○路22│丙○○│        │未滿18歲之吳○祥│      │所有現金│刑法第330條第1項│少年意圖為自己│  1.成人部分係本案│
│    │晨4時40 │之4號「易 │      │        │、黃○齊、何○舜│      │48,000元│加重強盜罪（攜帶│不法之所有，結│    起訴書（96 訴 │
│    │分      │百拉遊藝場│吳○祥│        │再與甲○○意圖為│      │。所得贓│兇器、結夥三人以│夥三人以上攜帶│    465）犯罪事實 │
│    │        │」        │黃○齊│        │自己不法之所有，│      │款、贓物│上）            │兇器，以強暴至│    編號(十一)部分    │
│    │        │          │何○舜│        │基於犯意聯絡，由│      │，則由甲│                │使不能抗拒，而│  2.少年何○舜、吳│
│    │        │          │      │        │黃○齊在車上把風│      │ＯＯ、丙│                │取他人之物，處│    ○祥、黃○齊部│
│    │        │          │      │        │，丙○○、吳○祥│      │ＯＯ、吳│                │有期徒刑玖年。│    份係追加起訴（│
│    │        │          │      │        │持客觀上足供兇器│      │○祥、黃│                │扣案附表二編號│    96少訴7）犯罪 │
│    │        │          │      │        │使用之電擊棒各1 │      │○齊、何│                │1 、2 、4 、7 │    事實編號(十一)    │
│    │        │          │      │        │支，何○舜持改造│      │○舜朋分│                │、9 、10之物均│(二)成人被告甲○○部│
│    │        │          │      │        │手槍1 支，進入遊│      │花用殆盡│                │沒收          │  分應依兒童及少年│
│    │        │          │      │        │藝場內，何○舜持│      │。      │                │              │  福利法第70條第1 │
│    │        │          │      │        │改造手槍、丙ＯＯ│      │        │                │丙○○意圖為自│  項前段加重。    │
│    │        │          │      │        │持電擊棒指向該遊│      │        │                │己不法之所有，│(三)少年被告何○舜、│
│    │        │          │      │        │藝場大夜班負責人│      │        │                │結夥三人以上攜│  吳○祥、黃○齊分│
│    │        │          │      │        │巳○○，並喝令其│      │        │                │帶兇器，以強暴│  依刑法第18條2 項│
│    │        │          │      │        │蹲下，以此強暴方│      │        │                │至使不能抗拒，│  減輕其刑。      │
│    │        │          │      │        │式，至使巳○○不│      │        │                │而取他人之物，│                  │
│    │        │          │      │        │能抗拒，交出櫃臺│      │        │                │處有期徒刑柒年│                  │
│    │        │          │      │        │鑰匙，吳○祥即持│      │        │                │貳月。扣案附表│                  │
│    │        │          │      │        │鑰匙打開櫃臺抽屜│      │        │                │貳編號1 、2 、│                  │
│    │        │          │      │        │，取走該遊藝場所│      │        │                │4 、7 、9 、10│                  │
│    │        │          │      │        │有現金48,000元。│      │        │                │之物均沒收    │                  │
│    │        │          │      │        │所得贓款、贓物，│      │        │                │              │                  │
│    │        │          │      │        │則由甲○○、丙Ｏ│      │        │                │何○舜意圖為自│                  │
│    │        │          │      │        │Ｏ、吳○祥、黃○│      │        │                │己不法之所有，│                  │
│    │        │          │      │        │齊、何○舜朋分花│      │        │                │結夥三人以上攜│                  │
│    │        │          │      │        │用殆盡。        │      │        │                │帶兇器，以強暴│                  │
│    │        │          │      │        │                │      │        │                │至使不能抗拒，│                  │
│    │        │          │      │        │                │      │        │                │而取他人之物，│                  │
│    │        │          │      │        │                │      │        │                │處有期徒刑肆年│                  │
│    │        │          │      │        │                │      │        │                │貳月。扣案附表│                  │
│    │        │          │      │        │                │      │        │                │貳編號1 、2 、│                  │
│    │        │          │      │        │                │      │        │                │4 、7 、9 、10│                  │
│    │        │          │      │        │                │      │        │                │之物均沒收    │                  │
│    │        │          │      │        │                │      │        │                │              │                  │
│    │        │          │      │        │                │      │        │                │吳○祥意圖為自│                  │
│    │        │          │      │        │                │      │        │                │己不法之所有，│                  │
│    │        │          │      │        │                │      │        │                │結夥三人以上攜│                  │
│    │        │          │      │        │                │      │        │                │帶兇器，以強暴│                  │
│    │        │          │      │        │                │      │        │                │至使不能抗拒，│                  │
│    │        │          │      │        │                │      │        │                │而取他人之物，│                  │
│    │        │          │      │        │                │      │        │                │處有期徒刑肆年│                  │
│    │        │          │      │        │                │      │        │                │。扣案附表貳編│                  │
│    │        │          │      │        │                │      │        │                │號1 、2 、4 、│                  │
│    │        │          │      │        │                │      │        │                │7 、9 、10 之 │                  │
│    │        │          │      │        │                │      │        │                │物均沒收      │                  │
│    │        │          │      │        │                │      │        │                │              │                  │
│    │        │          │      │        │                │      │        │                │黃○齊意圖為自│                  │
│    │        │          │      │        │                │      │        │                │己不法之所有，│                  │
│    │        │          │      │        │                │      │        │                │結夥三人以上攜│                  │
│    │        │          │      │        │                │      │        │                │帶兇器，以強暴│                  │
│    │        │          │      │        │                │      │        │                │至使不能抗拒，│                  │
│    │        │          │      │        │                │      │        │                │而取他人之物，│                  │
│    │        │          │      │        │                │      │        │                │處有期徒刑年│                  │
│    │        │          │      │        │                │      │        │                │陸月。扣案附表│                  │
│    │        │          │      │        │                │      │        │                │貳編號1 、2 、│                  │
│    │        │          │      │        │                │      │        │                │4 、7 、9 、10│                  │
│    │        │          │      │        │                │      │        │                │之物均沒收    │                  │
├──┼────┼─────┼───┼────┼────────┼───┼────┼────────┼───────┼─────────┤
│17  │於96年5 │嘉義市西區│甲○○│甲○○、│甲○○、丙○○、│宇○○│宇○○所│強盜部分：      │甲○○成年人與│(一)此部分          │
│    │月10日清│ＯＯ路272 │丙○○│丙○○、│乙○○、14歲以上│、酉Ｏ│有現金  │刑法第330條第1項│少年共同攜帶兇│  1.成人部分係本案│
│    │晨5時5分│號「鴻源遊│乙○○│乙○○、│未滿18歲之何○舜│Ｏ、丑│108,000 │加重強盜罪（攜帶│器竊盜，處有期│    起訴書（96 訴 │
│    │        │藝場」    │      │14歲以上│、吳○祥、黃○齊│ＯＯ、│元、酉Ｏ│兇器、結夥三人以│徒刑捌月。又成│    465）犯罪事實 │
│    │        │          │何○舜│未滿18歲│意圖為自己不法之│Ｂ○○│Ｏ所有現│上）            │年人與少年意圖│    編號(十二)部分    │
│    │        │          │吳○祥│之何○舜│所有，基於犯意聯│、庚Ｏ│金12,000│                │為自己不法之所│  2.少年何○舜、吳│
│    │        │          │黃○齊│、吳○祥│絡，推由黃○齊先│Ｏ、辛│元、身分│                │有，結夥三人以│    ○祥、黃○齊部│
│    │        │          │      │、黃○齊│竊取壬○○所有車│ＯＯ等│證、駕照│                │上攜帶兇器，以│    份係追加起訴（│
│    │        │          │      │意圖為自│牌號碼00-0000 號│人    │及金戒子│                │強暴至使不能抗│    96少訴7）犯罪 │
│    │        │          │      │己不法之│自小客車作為犯罪│      │1個（重 │                │拒，而取他人之│    事實編號(十二)    │
│    │        │          │      │所有，基│工具，黃○齊即駕│      │達2錢） │                │物，處有期徒刑│(二)成人被告甲○○、│
│    │        │          │      │於犯意聯│駛上開自小客車，│      │丑○○所│                │玖年。扣案附表│  乙○○部分應依兒│
│    │        │          │      │絡，推由│搭載丙○○、乙Ｏ│      │有現金  │                │貳編號1 、2 、│  童及少年福利法第│
│    │        │          │      │黃○齊於│Ｏ、何○舜、吳○│      │22,000元│                │4 、7 、9 、10│  70條第1項前段加 │
│    │        │          │      │96年5月8│祥等人，丙○○等│      │、Ｂ○○│                │之物均沒收    │  重。            │
│    │        │          │      │日下午8 │人戴上頭套，何○│      │所有現金│                │              │(三)少年被告何○舜、│
│    │        │          │      │時前之某│舜及丙○○分持客│      │9,000元 │                │丙○○共同攜帶│  吳○祥、黃○齊分│
│    │        │          │      │時，在雲│觀上足供兇器使用│      │庚○○所│                │兇器竊盜，處有│  依刑法第18條2 項│
│    │        │          │      │林縣虎尾│之改造手槍各1 支│      │有之現金│                │期徒刑陸月。又│  減輕其刑。      │
│    │        │          │      │鎮公安里│、乙○○及吳○祥│      │33,000  │                │意圖為自己不法│                  │
│    │        │          │      │新興路12│分持客觀上足供兇│      │元、身分│                │之所有，結夥三│                  │
│    │        │          │      │2號前， │器使用之電擊棒各│      │證、健保│                │人以上攜帶兇器│                  │
│    │        │          │      │持客觀上│1 支，進入遊藝場│      │卡、提款│                │，以強暴至使不│                  │
│    │        │          │      │足以危害│內，丙○○並朝天│      │卡、辛Ｏ│                │能抗拒，而取他│                  │
│    │        │          │      │人身安全│花板開槍1 槍喝令│      │Ｏ所有之│                │人之物，處有期│                  │
│    │        │          │      │，可供兇│在場員工及客人酉│      │現金    │                │徒刑柒年捌月。│                  │
│    │        │          │      │器使用之│ＯＯ、丑○○、庚│      │36,000元│                │扣案附表貳編號│                  │
│    │        │          │      │剪刀1把 │ＯＯ、辛○○等人│      │。      │                │1 、2 、4 、7 │                  │
│    │        │          │      │，以插入│「不要動，把錢拿│      │        │                │、9 、10之物均│                  │
│    │        │          │      │電門發動│出來」，並令其等│      │        │                │沒收          │                  │
│    │        │          │      │引擎之方│趴倒在地，以此強│      │        │                │              │                  │
│    │        │          │      │式，竊取│暴方式，至使其等│      │        │                │乙○○成年人與│                  │
│    │        │          │      │壬○○所│不能抗拒，而取走│      │        │                │少年共同攜帶兇│                  │
│    │        │          │      │有車牌號│宇○○所有現金  │      │        │                │器竊盜，處有期│                  │
│    │        │          │      │碼SE-   │108,000 元、酉Ｏ│      │        │                │徒刑柒月。又成│                  │
│    │        │          │      │9635號自│Ｏ所有現金12,000│      │        │                │年人與少年意圖│                  │
│    │        │          │      │小客車，│元、身分證、駕照│      │        │                │為自己不法之所│                  │
│    │        │          │      │作為犯罪│及金戒子1 個（重│      │        │                │有，結夥三人以│                  │
│    │        │          │      │工具    │達2 錢）、丑○○│      │        │                │上攜帶兇器，以│                  │
│    │        │          │      │        │所有現金22,000元│      │        │                │強暴至使不能抗│                  │
│    │        │          │      │        │、Ｂ○○所有現金│      │        │                │拒，而取他人之│                  │
│    │        │          │      │        │9,000 元、庚○○│      │        │                │物，處有期徒刑│                  │
│    │        │          │      │        │所有之現金33,000│      │        │                │柒年陸月。扣案│                  │
│    │        │          │      │        │元、身分證、健保│      │        │                │附表貳編號1、2│                  │
│    │        │          │      │        │卡、提款卡、辛Ｏ│      │        │                │、4 、7 、9 、│                  │
│    │        │          │      │        │Ｏ所有之現金    │      │        │                │10之物均沒收  │                  │
│    │        │          │      │        │36,000元。惟旋為│      │        │                │              │                  │
│    │        │          │      │        │警查獲。        │      │        │                │何○舜共同攜帶│                  │
│    │        │          │      │        │                │      │        │                │兇器竊盜，處有│                  │
│    │        │          │      │        │                │      │        │                │期徒刑肆月。又│                  │
│    │        │          │      │        │                │      │        │                │意圖為自己不法│                  │
│    │        │          │      │        │                │      │        │                │之所有，結夥三│                  │
│    │        │          │      │        │                │      │        │                │人以上攜帶兇器│                  │
│    │        │          │      │        │                │      │        │                │，以強暴至使不│                  │
│    │        │          │      │        │                │      │        │                │能抗拒，而取他│                  │
│    │        │          │      │        │                │      │        │                │人之物，處有期│                  │
│    │        │          │      │        │                │      │        │                │徒刑肆年貳月。│                  │
│    │        │          │      │        │                │      │        │                │扣案附表貳編號│                  │
│    │        │          │      │        │                │      │        │                │1 、2 、4 、7 │                  │
│    │        │          │      │        │                │      │        │                │、9 、10之物均│                  │
│    │        │          │      │        │                │      │        │                │沒收          │                  │
│    │        │          │      │        │                │      │        │                │              │                  │
│    │        │          │      │        │                │      │        │                │吳○祥共同攜帶│                  │
│    │        │          │      │        │                │      │        │                │兇器竊盜，處有│                  │
│    │        │          │      │        │                │      │        │                │期徒刑肆月。又│                  │
│    │        │          │      │        │                │      │        │                │意圖為自己不法│                  │
│    │        │          │      │        │                │      │        │                │之所有，結夥三│                  │
│    │        │          │      │        │                │      │        │                │人以上攜帶兇器│                  │
│    │        │          │      │        │                │      │        │                │，以強暴至使不│                  │
│    │        │          │      │        │                │      │        │                │能抗拒，而取他│                  │
│    │        │          │      │        │                │      │        │                │人之物，處有期│                  │
│    │        │          │      │        │                │      │        │                │徒刑肆年。扣案│                  │
│    │        │          │      │        │                │      │        │                │附表貳編號1、2│                  │
│    │        │          │      │        │                │      │        │                │、4 、7 、9 、│                  │
│    │        │          │      │        │                │      │        │                │10之物均沒收  │                  │
│    │        │          │      │        │                │      │        │                │              │                  │
│    │        │          │      │        │                │      │        │                │黃○齊共同攜帶│                  │
│    │        │          │      │        │                │      │        │                │兇器竊盜，處有│                  │
│    │        │          │      │        │                │      │        │                │期徒刑陸月。又│                  │
│    │        │          │      │        │                │      │        │                │意圖為自己不法│                  │
│    │        │          │      │        │                │      │        │                │之所有，結夥三│                  │
│    │        │          │      │        │                │      │        │                │人以上攜帶兇器│                  │
│    │        │          │      │        │                │      │        │                │，以強暴至使不│                  │
│    │        │          │      │        │                │      │        │                │能抗拒，而取他│                  │
│    │        │          │      │        │                │      │        │                │人之物，處有期│                  │
│    │        │          │      │        │                │      │        │                │徒刑年陸月。│                  │
│    │        │          │      │        │                │      │        │                │扣案附表貳編號│                  │
│    │        │          │      │        │                │      │        │                │1 、2 、4 、7 │                  │
│    │        │          │      │        │                │      │        │                │、9 、10之物均│                  │
│    │        │          │      │        │                │      │        │                │沒收          │                  │
├──┼────┼─────┼───┼────┼────────┼───┼────┼────────┼───────┼─────────┤
│18  │96年2 月│          │甲○○│        │甲○○明知未經許│      │        │槍砲彈藥刀械管制│甲○○成年人與│(一)此部分          │
│    │17日前某│          │丙○○│        │可，不得無故持有│      │        │條例第8條第4項、│少年共同未經許│  1.成人部分係本案│
│    │日起至96│          │乙○○│        │具有殺傷力之槍枝│      │        │第12條第4項     │可，持有可發射│    起訴書（96 訴 │
│    │年5 月10│          │阿龍  │        │或子彈，竟於民國│      │        │                │子彈具有殺傷力│    465）犯罪事實 │
│    │日止    │          │阿光  │        │96年2 月17日前某│      │        │                │之改造手槍，處│    一、部分      │
│    │        │          │阿光之│        │日，自不詳來源取│      │        │                │有期徒刑陸年，│  2.少年何○舜、吳│
│    │        │          │友人  │        │得仿FH廠1910 型 │      │        │                │併科罰金新臺幣│    ○祥、黃○齊部│
│    │        │          │      │        │半自動手槍，換裝│      │        │                │貳拾伍萬元，罰│    份係追加起訴（│
│    │        │          │何○舜│        │土造金屬槍管，具│      │        │                │金如易服勞役，│    96少訴7）犯罪 │
│    │        │          │吳○祥│        │殺傷力之改造手槍│      │        │                │以新臺幣壹仟元│    事實一、      │
│    │        │          │黃○齊│        │3 支（槍枝管制編│      │        │                │折算壹日。扣案│(二)成人被告甲○○、│
│    │        │          │      │        │號：0000000000號│      │        │                │附表二編號1 、│  乙○○部分應依兒│
│    │        │          │      │        │、0000000000號、│      │        │                │2之 物均沒收。│  童及少年福利法第│
│    │        │          │      │        │0000000000號）及│      │        │                │              │  70條第1項前段加 │
│    │        │          │      │        │具殺傷力之改造子│      │        │                │丙○○共同未經│  重。            │
│    │        │          │      │        │彈17顆後，基於犯│      │        │                │許可，持有可發│(三)少年被告何○舜、│
│    │        │          │      │        │意聯絡，夥同乙Ｏ│      │        │                │射子彈具有殺傷│  吳○祥、黃○齊分│
│    │        │          │      │        │Ｏ、丙○○、真實│      │        │                │力之改造手槍，│  依刑法第18條2 項│
│    │        │          │      │        │姓名年籍不詳綽號│      │        │                │處有期徒刑肆年│  減輕其刑。      │
│    │        │          │      │        │「阿龍」、「阿光│      │        │                │陸月，併科罰金│                  │
│    │        │          │      │        │」及「阿光」之友│      │        │                │新臺幣拾伍萬元│                  │
│    │        │          │      │        │人等成年男子及14│      │        │                │，罰金如易服勞│                  │
│    │        │          │      │        │歲以上未滿18歲之│      │        │                │役，以新臺幣壹│                  │
│    │        │          │      │        │何○舜、吳○祥、│      │        │                │仟元折算壹日。│                  │
│    │        │          │      │        │黃○齊，將上開改│      │        │                │扣案附表二編號│                  │
│    │        │          │      │        │造手槍及改造子彈│      │        │                │1、2之物均沒收│                  │
│    │        │          │      │        │等提供作為乙○○│      │        │                │。            │                  │
│    │        │          │      │        │、丙○○、「阿龍│      │        │                │              │                  │
│    │        │          │      │        │」、「阿光」及「│      │        │                │乙○○成年人與│                  │
│    │        │          │      │        │阿光」之友人及何│      │        │                │少年共同未經許│                  │
│    │        │          │      │        │○舜、吳○祥、黃│      │        │                │可，持有可發射│                  │
│    │        │          │      │        │○齊等人從事附表│      │        │                │子彈具有殺傷力│                  │
│    │        │          │      │        │一編號1 至17強盜│      │        │                │之改造手槍，處│                  │
│    │        │          │      │        │犯行之用，而共同│      │        │                │有期徒刑伍年，│                  │
│    │        │          │      │        │持有改造手槍3 支│      │        │                │併科罰金新臺幣│                  │
│    │        │          │      │        │及改造子彈17顆。│      │        │                │拾伍萬元，罰金│                  │
│    │        │          │      │        │                │      │        │                │如易服勞役，以│                  │
│    │        │          │      │        │                │      │        │                │新臺幣壹仟元折│                  │
│    │        │          │      │        │                │      │        │                │算壹日。扣案附│                  │
│    │        │          │      │        │                │      │        │                │表二編號1 、2 │                  │
│    │        │          │      │        │                │      │        │                │之物均沒收。  │                  │
│    │        │          │      │        │                │      │        │                │              │                  │
│    │        │          │      │        │                │      │        │                │何○舜共同未經│                  │
│    │        │          │      │        │                │      │        │                │許可，持有可發│                  │
│    │        │          │      │        │                │      │        │                │射子彈具有殺傷│                  │
│    │        │          │      │        │                │      │        │                │力之改造手槍，│                  │
│    │        │          │      │        │                │      │        │                │處有期徒刑貳年│                  │
│    │        │          │      │        │                │      │        │                │拾月，併科罰金│                  │
│    │        │          │      │        │                │      │        │                │新臺幣拾萬元，│                  │
│    │        │          │      │        │                │      │        │                │罰金如易服勞役│                  │
│    │        │          │      │        │                │      │        │                │，以新臺幣壹仟│                  │
│    │        │          │      │        │                │      │        │                │元折算壹日。扣│                  │
│    │        │          │      │        │                │      │        │                │案附表二編號1 │                  │
│    │        │          │      │        │                │      │        │                │、2 之物均沒收│                  │
│    │        │          │      │        │                │      │        │                │。            │                  │
│    │        │          │      │        │                │      │        │                │              │                  │
│    │        │          │      │        │                │      │        │                │吳○祥共同未經│                  │
│    │        │          │      │        │                │      │        │                │許可，持有可發│                  │
│    │        │          │      │        │                │      │        │                │射子彈具有殺傷│                  │
│    │        │          │      │        │                │      │        │                │力之改造手槍，│                  │
│    │        │          │      │        │                │      │        │                │處有期徒刑貳年│                  │
│    │        │          │      │        │                │      │        │                │貳月，併科罰金│                  │
│    │        │          │      │        │                │      │        │                │新臺幣陸萬元，│                  │
│    │        │          │      │        │                │      │        │                │罰金如易服勞役│                  │
│    │        │          │      │        │                │      │        │                │，以新臺幣壹仟│                  │
│    │        │          │      │        │                │      │        │                │元折算壹日。扣│                  │
│    │        │          │      │        │                │      │        │                │案附表二編號1 │                  │
│    │        │          │      │        │                │      │        │                │、2 之物均沒收│                  │
│    │        │          │      │        │                │      │        │                │。            │                  │
│    │        │          │      │        │                │      │        │                │              │                  │
│    │        │          │      │        │                │      │        │                │黃○齊共同未經│                  │
│    │        │          │      │        │                │      │        │                │許可，持有可發│                  │
│    │        │          │      │        │                │      │        │                │射子彈具有殺傷│                  │
│    │        │          │      │        │                │      │        │                │力之改造手槍，│                  │
│    │        │          │      │        │                │      │        │                │處有期徒刑壹年│                  │
│    │        │          │      │        │                │      │        │                │陸月，併科罰金│                  │
│    │        │          │      │        │                │      │        │                │新臺幣萬元，│                  │
│    │        │          │      │        │                │      │        │                │罰金如易服勞役│                  │
│    │        │          │      │        │                │      │        │                │，以新臺幣壹仟│                  │
│    │        │          │      │        │                │      │        │                │元折算壹日。扣│                  │
│    │        │          │      │        │                │      │        │                │案附表二編號1 │                  │
│    │        │          │      │        │                │      │        │                │、2 之物均沒收│                  │
│    │        │          │      │        │                │      │        │                │。            │                  │
├──┼────┼─────┼───┼────┼────────┼───┼────┼────────┼───────┼─────────┤
│19  │96年4 月│          │甲○○│        │甲○○於96年4 月│      │        │                │甲○○主持犯罪│(一)此部分          │
│    │中旬某日│          │丙○○│        │中旬之某日，發起│      │        │                │組織，而吸收未│  1.成人部分係本案│
│    │起至96年│          │乙○○│        │以糾集年輕人、未│      │        │                │滿十八歲之人加│    起訴書（96 訴 │
│    │5 月10日│          │      │        │滿18歲少年為強盜│      │        │                │入犯罪組織，處│    465）犯罪事實 │
│    │止      │          │何○舜│        │犯罪為宗旨之「中│      │        │                │有期徒刑伍年，│    一、部分      │
│    │        │          │吳○祥│        │華民國梅花企業交│      │        │                │扣案附表貳編號│  2.少年何○舜、吳│
│    │        │          │黃○齊│        │流協會」（下稱「│      │        │                │14 、15 、16、│    ○祥、黃○齊部│
│    │        │          │      │        │梅花協會」）犯罪│      │        │                │17 、18 、19、│    份係追加起訴（│
│    │        │          │許○鵬│        │組織，以雲林縣斗│      │        │                │20、21、22之物│    96少訴7）犯罪 │
│    │        │          │吳○霖│        │六市○○路646 巷│      │        │                │沒收之，並應於│    事實一、      │
│    │        │          │陳○良│        │137 號為根據地，│      │        │                │刑之執行完畢或│(二)被告甲○○、丙Ｏ│
│    │        │          │等人  │        │四處吸收成員，甲│      │        │                │赦免後，令入勞│  Ｏ部分應依組織犯│
│    │        │          │      │        │ＯＯ並擔任會長，│      │        │                │動場所強制工作│  罪防制條例第4 條│
│    │        │          │      │        │主持、操縱及指揮│      │        │                │年。        │  第3款加重其刑。 │
│    │        │          │      │        │「梅花協會」之一│      │        │                │              │(三)少年被告何○舜、│
│    │        │          │      │        │切事務。「梅花協│      │        │                │丙○○參與犯罪│  吳○祥、黃○齊分│
│    │        │          │      │        │會」其下分設有「│      │        │                │組織，而吸收未│  依刑法第18條2 項│
│    │        │          │      │        │精會」、「誠會」│      │        │                │滿十八歲之人加│  減輕其刑。      │
│    │        │          │      │        │等內部之管理結構│      │        │                │入犯罪組織，處│(四)被告丙○○、乙Ｏ│
│    │        │          │      │        │，並有「會規」、│      │        │                │有期徒刑捌月，│  Ｏ、何○舜、吳○│
│    │        │          │      │        │「公司守則」供成│      │        │                │扣案附表貳編號│  祥、黃○齊均於偵│
│    │        │          │      │        │員遵從，成員若未│      │        │                │14、15、16、17│  查中自白，依組織│
│    │        │          │      │        │遵守內部管理規範│      │        │                │、18、19、20、│  犯罪防制條例第8 │
│    │        │          │      │        │，則施以300 元至│      │        │                │21、22之物沒收│  條第1 項後段減輕│
│    │        │          │      │        │10,000元不等之罰│      │        │                │之，並應於刑之│  其刑。          │
│    │        │          │      │        │款。甲○○並吸收│      │        │                │執行完畢或赦免│                  │
│    │        │          │      │        │未滿18歲之許○鵬│      │        │                │後，令入勞動場│                  │
│    │        │          │      │        │、丙○○亦吸收未│      │        │                │所強制工作年│                  │
│    │        │          │      │        │滿18歲之吳○霖、│      │        │                │。            │                  │
│    │        │          │      │        │吳○祥、何○舜加│      │        │                │              │                  │
│    │        │          │      │        │入「梅花協會」，│      │        │                │乙○○參與犯罪│                  │
│    │        │          │      │        │並任命許○鵬擔任│      │        │                │組織，處有期徒│                  │
│    │        │          │      │        │「精會」會長、丙│      │        │                │刑陸月，扣案附│                  │
│    │        │          │      │        │ＯＯ擔任「誠會」│      │        │                │表貳編號14、15│                  │
│    │        │          │      │        │會長、乙○○擔任│      │        │                │、16、17、18、│                  │
│    │        │          │      │        │「誠會」風紀長、│      │        │                │19、20、21、22│                  │
│    │        │          │      │        │吳○祥擔任「誠會│      │        │                │之物沒收之，並│                  │
│    │        │          │      │        │」和組組長、何○│      │        │                │應於刑之執行完│                  │
│    │        │          │      │        │舜擔任「誠會」刑│      │        │                │畢或赦免後，令│                  │
│    │        │          │      │        │堂等職。未滿18歲│      │        │                │入勞動場所強制│                  │
│    │        │          │      │        │之陳○良及黃○齊│      │        │                │工作年。    │                  │
│    │        │          │      │        │亦參與「梅花協會│      │        │                │              │                  │
│    │        │          │      │        │」。戊○○（通緝│      │        │                │何○舜參與犯罪│                  │
│    │        │          │      │        │中）則簽署「梅花│      │        │                │組織，處有期徒│                  │
│    │        │          │      │        │協會」志願書。甲│      │        │                │刑肆月，扣案附│                  │
│    │        │          │      │        │ＯＯ於成立「梅花│      │        │                │表貳編號14、15│                  │
│    │        │          │      │        │協會」後，繼續指│      │        │                │、16、17、18、│                  │
│    │        │          │      │        │揮丙○○、乙○○│      │        │                │19、20、21、22│                  │
│    │        │          │      │        │、「阿龍」、「阿│      │        │                │之物沒收之。  │                  │
│    │        │          │      │        │光」及「阿光」之│      │        │                │              │                  │
│    │        │          │      │        │友人、吳○祥、何│      │        │                │吳○祥參與犯罪│                  │
│    │        │          │      │        │○舜、黃○齊等人│      │        │                │組織，處有期徒│                  │
│    │        │          │      │        │持前揭改造手槍、│      │        │                │刑月，扣案附│                  │
│    │        │          │      │        │改造子彈等犯案工│      │        │                │表貳編號14、15│                  │
│    │        │          │      │        │具，為附表壹編號│      │        │                │、16、17、18、│                  │
│    │        │          │      │        │6 至編號17（附表│      │        │                │19、20、21、22│                  │
│    │        │          │      │        │壹編號13部分被告│      │        │                │之物沒收之。  │                  │
│    │        │          │      │        │甲○○並無犯意聯│      │        │                │              │                  │
│    │        │          │      │        │絡）之竊盜、強盜│      │        │                │黃○齊參與犯罪│                  │
│    │        │          │      │        │，所得財物由參與│      │        │                │組織，處有期徒│                  │
│    │        │          │      │        │該次強盜者及甲Ｏ│      │        │                │刑貳月，扣案附│                  │
│    │        │          │      │        │Ｏ平分花用，如有│      │        │                │表貳編號14、15│                  │
│    │        │          │      │        │剩餘則充作「梅花│      │        │                │、16、17、18、│                  │
│    │        │          │      │        │協會」之公基金使│      │        │                │19、20、21、22│                  │
│    │        │          │      │        │用。            │      │        │                │之物沒收之。  │                  │
└──┴────┴─────┴───┴────┴────────┴───┴────┴────────┴───────┴─────────┘
 附表貳（扣案物）
┌───┬─────────┬─────┬───────────────┬──┐
│編號  │名稱              │數量      │備註                          │是否│
│      │                  │          │                              │沒收│
├───┼─────────┼─────┼───────────────┼──┤
│1     │改造手槍          │3支       │(一)內政部刑事警察局刑鑑字第    │是  │
│      │                  │          │  0000000000號槍彈鑑定書鑑定結│    │
│      │                  │          │  果：手槍3 枝（槍枝管制編號分│    │
│      │                  │          │  別為0000000000、0000000000、│    │
│      │                  │          │  0000000000），認係改造手槍，│    │
│      │                  │          │  由仿FN廠1910型半自動手槍製造│    │
│      │                  │          │  之槍枝，換裝土造金屬槍管而成│    │
│      │                  │          │  ，擊發功能正常，可供擊發適用│    │
│      │                  │          │  子彈使用，研判均具殺傷力。  │    │
│      │                  │          │(二)均係違禁物，應予沒收。      │    │
├───┼─────────┼─────┼───────────────┼──┤
│2     │改造子彈          │6 顆      │(一)內政部刑事警察局刑鑑字第    │是  │
│      │                  │（原為9 顆│  0000000000號槍彈鑑定書鑑定結│    │
│      │                  │）        │  果：送鑑子彈9 顆，認均係改造│    │
│      │                  │          │  子彈，由金屬彈殼加裝直徑7.9 │    │
│      │                  │          │  &#177;0.5 ㎜金屬彈頭而成，採樣3 │    │
│      │                  │          │  顆試射，均可擊發，認具殺傷力│    │
│      │                  │          │  。                          │    │
│      │                  │          │(二)除已試射之改造子彈3 顆試射後│    │
│      │                  │          │  已不具殺傷力，非違禁物，不予│    │
│      │                  │          │  沒收外，其餘6 顆改造子彈係違│    │
│      │                  │          │  禁物，應予沒收。            │    │
├───┼─────────┼─────┼───────────────┼──┤
│3     │彈殼              │1顆       │(一)內政部刑事警察局刑鑑字第    │否  │
│      │                  │          │  0000000000號槍彈鑑定書鑑定結│    │
│      │                  │          │  果：送鑑彈殼1 顆，認係金屬彈│    │
│      │                  │          │  殼。                        │    │
│      │                  │          │(二)被告甲○○所有，被告何○舜於│    │
│      │                  │          │  強盜附表壹編號17「鴻源」時，│    │
│      │                  │          │  因卡彈而射擊出來，已不具殺傷│    │
│      │                  │          │  力，而非違禁物，不予沒收。  │    │
├───┼─────────┼─────┼───────────────┼──┤
│4     │電擊棒            │2支       │均為被告甲○○所有，供強盜附表│是  │
│      │                  │          │一編號4 「松旺」、編號6 「金傑│    │
│      │                  │          │克」、編號7 「歡樂」、編號11「│    │
│      │                  │          │掌中鑽」、編號12「皇居」、編號│    │
│      │                  │          │13「星辰」、編號14「綠園」、編│    │
│      │                  │          │號15「竹山歐悅」、編號16「易百│    │
│      │                  │          │拉」、編號17「鴻源」犯罪之用，│    │
│      │                  │          │應予沒收。                    │    │
├───┼─────────┼─────┼───────────────┼──┤
│5     │木質棒球棍        │2支       │均為被告乙○○所有，且供強盜附│是  │
│      │                  │          │表一編號12「皇居汽車旅館」、13│    │
│      │                  │          │「星辰汽車旅館」時強盜犯罪之用│    │
│      │                  │          │，應予沒收。                  │    │
├───┼─────────┼─────┼───────────────┼──┤
│6     │鋁棒              │1支       │非本案被告所有，亦未使用於本案│否  │
│      │                  │          │犯罪，不予沒收。              │    │
├───┼─────────┼─────┼───────────────┼──┤
│7     │黑色頭套          │5只       │被告甲○○所有，供附表壹編號1 │是  │
│      │                  │          │至17強盜犯罪用，應予沒收。    │    │
├───┼─────────┼─────┼───────────────┼──┤
│8     │白色棉質手套      │21個      │被告黃○齊竊得贓車之被害人所有│否  │
│      │                  │          │，不予沒收。                  │    │
├───┼─────────┼─────┼───────────────┼──┤
│9     │紅色棉質手套      │15 個     │被告甲○○所有，供附表壹編號1 │是  │
│      │                  │          │至17強盜時使用，應予沒收。    │    │
├───┼─────────┼─────┼───────────────┼──┤
│10    │塑膠製綁條        │11條      │被告甲○○所有，供附表壹編號1 │是  │
│      │                  │          │至17強盜時用以綁被害人手腕犯罪│    │
│      │                  │          │之用，應予沒收。              │    │
├───┼─────────┼─────┼───────────────┼──┤
│11    │行動電話          │12支      │(一)型號諾基亞、 黑色、門號     │否  │
│      │                  │          │  0000-000000 號手機1 支為被告│    │
│      │                  │          │  何○舜所有，供本案強盜犯罪聯│    │
│      │                  │          │  絡之用。                    │    │
│      │                  │          │(二)型號易立信、門號0000-000000 │    │
│      │                  │          │  號手機1 支為被告吳○祥所有，│    │
│      │                  │          │  供本案強盜犯罪聯絡之用。    │    │
│      │                  │          │(三)型號三星手機1 支為被告乙○○│    │
│      │                  │          │  所有，供本案強盜犯罪聯絡之用│    │
│      │                  │          │  。                          │    │
│      │                  │          │(四)型號華碩M303手機1 支為被告黃│    │
│      │                  │          │  ○齊所有，非供本案強盜犯罪聯│    │
│      │                  │          │  絡之用。                    │    │
│      │                  │          │(五)型號NOKIA、白色、門號       │    │
│      │                  │          │  0000-000000 號手機1 支為被告│    │
│      │                  │          │  甲○○所有，供本案強盜犯罪聯│    │
│      │                  │          │  絡之用。                    │    │
│      │                  │          │(六)其餘手機7支為被告丁○○、許 │    │
│      │                  │          │  Ｏ鵬、被告己○○及被告戊○○│    │
│      │                  │          │  所有，與本案強盜無關。      │    │
│      │                  │          │上述(四)及(六)之手機雖為本案被告或│    │
│      │                  │          │共犯所有，然與本案強盜犯罪無關│    │
│      │                  │          │，自不得沒收；至(一)至(三)及(五)之手│    │
│      │                  │          │機雖為本案被告所有，且供本案強│    │
│      │                  │          │盜犯罪之用，惟手機並非違禁物，│    │
│      │                  │          │並無沒收之必要，故不予沒收。  │    │
├───┼─────────┼─────┼───────────────┼──┤
│12    │現金              │244,800元 │附表壹編號17「鴻源電子遊藝場」│否  │
│      │                  │          │被害人所有。應發還被害人（且已│    │
│      │                  │          │於96年12月18日將其中33,000元部│    │
│      │                  │          │分發還被害人庚○○，有臺灣雲林│    │
│      │                  │          │地方法院檢察署發還贓證物款領款│    │
│      │                  │          │收據1 紙在卷【本院卷(三)】），不│    │
│      │                  │          │予沒收，也沒有組織犯罪條例第7 │    │
│      │                  │          │條第1 項前段追繳、沒收的問題，│    │
│      │                  │          │附此說明。                    │    │
├───┼─────────┼─────┼───────────────┼──┤
│13    │積分卡            │一疊      │附表壹編號17「鴻源電子遊藝場」│否  │
│      │                  │          │被害人所有。不予沒收。        │    │
├───┼─────────┼─────┼───────────────┼──┤
│14    │對講機            │2 部      │被告甲○○所有，供「梅花協會」│是  │
│      │                  │          │雲林縣斗六市○○路646 巷137 號│    │
│      │                  │          │會館門口站衛兵與會館裡面聯絡，│    │
│      │                  │          │告知訪客詳情之用。供組織犯罪所│    │
│      │                  │          │用，應予沒收。                │    │
├───┼─────────┼─────┼───────────────┼──┤
│15    │誠會會規          │1份       │被告甲○○所有，供「梅花協會」│是  │
│      │                  │          │犯罪組織管控成員之用，應予沒收│    │
│      │                  │          │。                            │    │
├───┼─────────┼─────┼───────────────┼──┤
│16    │公司守則          │1份       │被告甲○○所有，供「梅花協會」│是  │
│      │                  │          │犯罪組織管控成員之用，應予沒收│    │
│      │                  │          │。                            │    │
├───┼─────────┼─────┼───────────────┼──┤
│17    │清潔部門守則      │1份       │被告甲○○所有，供「梅花協會」│是  │
│      │                  │          │犯罪組織管控成員之用，應予沒收│    │
│      │                  │          │。                            │    │
├───┼─────────┼─────┼───────────────┼──┤
│18    │會議紀錄          │2份       │被告甲○○所有，供「梅花協會」│是  │
│      │                  │          │犯罪組織內部成員開會討論之用，│    │
│      │                  │          │應予沒收。                    │    │
├───┼─────────┼─────┼───────────────┼──┤
│19    │入會志願書        │10份      │被告甲○○所有，供參與「梅花協│是  │
│      │                  │          │會」犯罪組織者填寫參與之用，應│    │
│      │                  │          │予沒收。                      │    │
├───┼─────────┼─────┼───────────────┼──┤
│20    │梅花協會「誠會」會│1份       │被告丙○○所製作，供「梅花協會│是  │
│      │員名單暨通知單    │          │」組織犯罪聯絡之用，應予沒收。│    │
│      │                  │          │                              │    │
│      │                  │          │                              │    │
├───┼─────────┼─────┼───────────────┼──┤
│21    │空白入會志願書    │1 疊（225 │被告甲○○所有，供欲參與「梅花│是  │
│      │                  │張）      │協會」犯罪組織者之用，應予沒收│    │
│      │                  │          │。                            │    │
├───┼─────────┼─────┼───────────────┼──┤
│22    │本票              │12張      │包含被告丙○○簽的本票6 張、揭│是  │
│      │                  │          │謹堯所簽本票1 張、被告乙○○簽│    │
│      │                  │          │的本票2 張、吳○霖簽的本票1 張│    │
│      │                  │          │及Ｆ○○簽的本票2 張。均為上開│    │
│      │                  │          │人等參與「梅花協會」犯罪組織違│    │
│      │                  │          │反幫規遭罰款，供犯罪之用，應予│    │
│      │                  │          │沒收。                        │    │
├───┼─────────┼─────┼───────────────┼──┤
│23    │皮包              │6個       │(一)黑色小的、黑色長的側包、側包│否  │
│      │（黑色小的、黑色長│          │  、側包及化妝包各1 個分別為被│    │
│      │的側包、側包、側包│          │  告何○舜、被告吳○祥、被告丙│    │
│      │及化妝包、粉紅色包│          │  ＯＯ、被告甲○○所有，供平日│    │
│      │包）              │          │  出門使用，與本案強盜犯罪無關│    │
│      │                  │          │  ，不予沒收。                │    │
│      │                  │          │(二)粉紅色包包1 個為被告乙○○所│    │
│      │                  │          │  有，用來裝附表貳編號1 之改造│    │
│      │                  │          │  手槍強盜犯罪之用，惟非違禁物│    │
│      │                  │          │  ，亦可供其他日常生活使用，並│    │
│      │                  │          │  無沒收之必要，不予沒收。    │    │
├───┼─────────┼─────┼───────────────┼──┤
│24    │綠色釣具袋        │1個       │非本案被告所有，不予沒收。    │否  │
├───┼─────────┼─────┼───────────────┼──┤
│25    │天線              │1個       │非本案被告所有，不予沒收。    │否  │
├───┼─────────┼─────┼───────────────┼──┤
│26    │小皮夾            │4個       │(一)其中3 個為被告丙○○、被告黃│否  │
│      │                  │          │  ○齊及被告甲○○所有，供日常│    │
│      │                  │          │  錢包使用或裝名片之用，與本案│    │
│      │                  │          │  犯罪無關，不予沒收。        │    │
│      │                  │          │(二)其中1 個為被害人所有，不予沒│    │
│      │                  │          │  收。                        │    │
├───┼─────────┼─────┼───────────────┼──┤
│27    │黑色皮包          │1個       │少年吳○霖所有，與本案犯罪無關│否  │
│      │                  │          │，不予沒收。                  │    │
├───┼─────────┼─────┼───────────────┼──┤
│28    │手錶              │1支       │被告乙○○所有，與本案犯罪無關│否  │
│      │                  │          │，不予沒收。                  │    │
├───┼─────────┼─────┼───────────────┼──┤
│29    │女用戒指          │1支       │所有人不明，與本案犯罪無關，不│否  │
│      │                  │          │予沒收。                      │    │
├───┼─────────┼─────┼───────────────┼──┤
│30    │手提包（布質、人造│2個       │(一)布質提包1 個為被告被告吳○祥│否  │
│      │皮）              │          │  所有，供強盜犯罪時裝搶來贓款│    │
│      │                  │          │  之用，惟非違禁物，並可供其餘│    │
│      │                  │          │  日常生活之用，不予沒收。    │    │
│      │                  │          │(二)人造皮的大手提包1個所有人不 │    │
│      │                  │          │  明，與本案犯罪無關，不予沒收│    │
│      │                  │          │  。                          │    │
├───┼─────────┼─────┼───────────────┼──┤
│31    │外幣              │10包（270 │所有人不明，與本案犯罪無關，不│否  │
│      │                  │個）      │予沒收。                      │    │
└───┴─────────┴─────┴───────────────┴──┘

司法院資訊處製作；財團法人民間司法改革基金會備份。
